! Divvun & Giellatekno - open source grammars for Sámi and other languages
! Copyright © 2000-2010 The University of Tromsø & the Norwegian Sámi Parliament
! http://giellatekno.uit.no & http://divvun.no
!
! This program is free software; you can redistribute and/or modify
! this file under the terms of the GNU General Public License as published by
! the Free Software Foundation, either version 3 of the License, or
! (at your option) any later version. The GNU General Public License
! is found at http://www.gnu.org/licenses/gpl.html. It is
! also available in the file $GTHOME/LICENSE.txt.
!
! Other licensing options are available upon request, please contact
! giellatekno@hum.uit.no or feedback@divvun.no

! ========================================================================== !
!                      Lule Sámi morphological analyser                      !
! ========================================================================== !


! ======================
!! !!!Sublexica for Noun
! ======================

!! !!Even-syllable stems
! -------------------

!! !2syll stems
! - - - - - -

LEXICON MUORRA !!= @CODE@ Standard even stems with cg (note Q1). OBS: Nouns with invisible 3>2 cg (as busºsa) go to this lexicon.
 +N:   MUORRAInfl ;
 +N:%> MUORRACmp  ;

!!€gt-norm:  # Even-syllable test
!!€ kártta:         kártta+N+Sg+Nom
!!€ kártajn:        kártta+N+Sg+Com

LEXICON MUORRAInfl
 :%>   N-EVENSTRONGSTEM     ;
 :%>Q1 N-EVENWEAKSTEM       ; ! Weak grade Q1
 :»    DenominalNounsMUORRA ;
 :»    DenominalAdjsV1      ;
 :»    DenominalAdjsV2      ;

LEXICON NOADE !!= @CODE@ Even stem without cg. OBS: No nouns with invisible 3>2 cg (as busºsa) in this lexicon. OBS: Because of denominal nouns taking a weak grade stem, entries in grade 3 are given the gradation mark º in order to prevent alternation to weak grade. We should consider creating a separate denominal nouns lexicon for NOADE instead.
 +N:%>   N-EVENSTRONGSTEM     ;
 +N:%>Q4 N-EVENWEAKSTEM       ;
 +N:»    DenominalNounsMUORRA ;
 +N:»    DenominalAdjsV1      ;
 +N:»Y7  DenominalAdjsV2      ;
 +N:%>   NOADECmp             ;

!!€gt-norm: låda # Even-syllable test
!!€ låda:                 låda+N+Sg+Nom
!!€ lådas:               låda+N+Sg+Ela

LEXICON LINNJA !!= @CODE@ Only for the loan word "linnja". Because itºs a loan word, the "nnj" is pronounced "nn-j", and therefore does not behave as the regular lule sami "nj" sound and therefore it doesnºt follow the rule that makes a:á in 1. grade with short vowel in first syllable (It isnºt as linnja-linjáv or birás-birrasav). This word is therefore sub taged. Norwegian/Swedish words with a short "i" followed by two different consonants are assimilated to lule sami in different manners accoring to the consonants in question, but the word is always on grade III (Morén-Duolljá 2014). The correctly assimilated form linºnja is added to NOADE lexicon in stems file.
            +N+OLang/NOB:nnja%> N-EVENSTRONGSTEM     ;
            +N+OLang/NOB:nja%>  N-EVENWEAKSTEM       ; ! Weak grade Q1
            +N+OLang/NOB:nja»   DenominalNounsMUORRA ;
            +N+OLang/NOB:nja»   DenominalAdjsV1      ;
!                     +N:nja»   DenominalAdjsV2      ;
  +N+OLang/NOB+Cmp/SgNom:nnja%> R                    ;
  +N+OLang/NOB+Cmp/SgGen:nja%>  R                    ;
  +N+OLang/NOB+Cmp/PlGen:nja%>j R                    ;

!!€gt-norm: linja # Even-syllable test
!!€ linnja:                linnja+N+Sg+Nom
! !!€ linjajn               linnja+N+Sg+Com
! !!€ linjav                linnja+N+Sg+Acc

LEXICON SÁMEGIEL !!= @CODE@ Compounds on -giella, with short -giel as middle compound (sámegielåhpadiddje)
!      +N+Attr:      K          ;
            +N:la    MUORRAInfl ;
     +N+Cmp/Sh:%>    Rreal      ;
              :ag9   DER-AGAdj  ;
! +N+Cmp/SgGen:%>Q1  Rreal      ;
! +N+Cmp/PlGen:%>Q1j Rreal      ;

!!€gt-norm: rievsakgiella # Even-syllable test
!!€ rievsakgiella:               rievsakgiella+N+Sg+Nom
! !!€ rievsakgiel               rievsakgiella+N+Attr

LEXICON AHKA !!= @CODE@ Words like tjerastahka, with short compound form
                   +N:ahka%>    N-EVENSTRONGSTEM     ;
                   +N:ahka%>Q1  N-EVENWEAKSTEM       ; ! Weak grade Q1
                   +N:ahka»     DenominalNounsMUORRA ;
                   +N:ahka»     DenominalAdjsV1      ;
!                  +N:ahka»     DenominalAdjsV2      ;
!+N+Der4+Der/ahtes:» AHTES ; Only for odd-syllble stems
     +N+Sg+Nom+Use/NG:ak%>      K                    ;
         +N+Cmp/SgNom:ahka%>    R                    ;
  +N+Cmp/SgNom+Cmp/Sh:ak%>      R                    ;
         +N+Cmp/SgGen:ahka%>Q1  R                    ;
         +N+Cmp/PlGen:ahka%>Q1j R                    ;

!!€gt-norm: báládahka # Even-syllable test
!!€ báládahka:               báládahka+N+Sg+Nom
!!€ báládak:               báládahka+N+Sg+Nom
!!€ báládagáv:               báládahka+N+Sg+Acc

LEXICON DARRHA !!= @CODE@ Only for "darrha" or compounds that end on "darrha".
           +N:rha%> N-EVENSTRONGSTEM     ;
           +N:há%>  N-EVENWEAKSTEM       ; ! Weak grade Q1
           +N:há»   DenominalNounsMUORRA ;
           +N:há»   DenominalAdjsV1      ;
! +N:há» DenominalAdjsV2 ; not plausible
 +N+Cmp/SgNom:rha%> R                    ;
 +N+Cmp/SgGen:há%>  R                    ;
 +N+Cmp/PlGen:há%>j R                    ;

!!€gt-norm: báktedarrha # Even-syllable test
!!€ báktedarrha:               báktedarrha+N+Sg+Nom
!!€ báktedarháv:               báktedarrha+N+Sg+Acc


!! !Nouns with comparatives
! - - - - - -

LEXICON GÁDDE !!= @CODE@ 2 syllable stems with cg (note Q1) with comparatives
                                        +N:%>          N-EVENSTRONGSTEM     ;
                                        +N:%>Q1        N-EVENWEAKSTEM       ; ! Weak grade Q1
                                        +N:»           DenominalNounsMUORRA ;
                                        +N:»           DenominalAdjsV1      ;
                                        +N:»           DenominalAdjsV2      ;
                                        +N:%>          MUORRACmp            ;
                                   +N+Comp:%>Q1        BUStem               ;
                                 +N+Superl:%>Q1muss    BUOREMUS             ;
             +N+Comp+Der1+Der/Dimin+Sg+Nom:»Q1busj%>   K                    ;
            +N+Comp+Der1+Der/Dimin+Sg+Attr:»Q1busj%>   ATTR                 ;
                    +N+Comp+Der1+Der/Dimin:»Q1buttja%> GÅNÅGIS-EVEN         ;
 +Err/Lex+Use/-Spell+N+Comp+Der1+Der/Dimin:»Q1budtja%> GÅNÅGIS-EVEN         ; !Gives gáttebudtjan and gáttebudtjaj barely not in use


!!€gt-norm: boassjo # Even-syllable test
!!€ boassjo:               boassjo+N+Sg+Nom
!!€ båssjujn:               boassjo+N+Sg+Com
!!€ boassjojn:               boassjo+N+Sg+Com
!!€ boassjop:               boassjo+N+Comp+Sg+Nom

LEXICON ÅLGGO !!= @CODE@ Like MUORRA, but with comparatives. This lexicon was previously without sg ill/ine/elat, but these nouns can be conjugated for regular location cases. However, "adverbs" like ålggot (from outside), nuorttan (at north), oarjas (to south), etc., are more commonly used to denote location/direction (should therefore maybe consider subing the regular location case forms).
                                         +N:%>          NE-EVENCASE          ;
                                  +N+Sg+Gen:%>Q1        K                    ;
                                  +N+Sg+Acc:%>Q1v       K                    ;
                                  +N+Sg+Ill:%>X4j       K                    ; ! X4 for the e:á and e:å alternation
                                  +N+Sg+Ine:%>Q1n       K                    ;
                                  +N+Sg+Ela:%>Q1s       K                    ;
                                  +N+Sg+Com:%>Q1X5jn    K                    ; ! X5 for o:u in ComSg. Note two dummies in a row!
                                  +N+Pl+Nom:%>Q1        K                    ;
                                  +N+Pl+Gen:%>Q1j       K                    ;
                                  +N+Pl+Acc:%>Q1jt      K                    ;
                                  +N+Pl+Ill:%>Q1jda     K                    ;
                                  +N+Pl+Ine:%>Q1jn      K                    ;
                                  +N+Pl+Ela:%>Q1js      K                    ;
                                  +N+Pl+Com:%>Q1j       K                    ;
                         +Err/Orth+N+Sg+Com:%>Q1X5jna   K                    ; !
!                                 +N+Sg+Gen:%>Q1        PxV                  ; !Possessive suffixes
!                                 +N+Sg+Acc:%>Q1        PxV                  ; !
!                                 +N+Sg+Com:%>Q1X5jn%>  PxC                  ; !
!                                 +N+Pl+Nom:%>Q1        PxNomPlV             ; !
!                                 +N+Pl+Gen:%>Q1j%>     PxC                  ; !
!                                 +N+Pl+Acc:%>Q1jd%>    PxC                  ; !
!                                 +N+Pl+Ill:%>Q1jdis%>  PxCs                 ; !
!                                 +N+Pl+Ine:%>Q1jn%>    PxC                  ; !
!                                 +N+Pl+Ela:%>Q1jst%>   PxC                  ; !
!                                 +N+Pl+Com:%>Q1j%>     PxC                  ; !
                                  +N+Sg+Abe:%>Q1#dagi   K                    ;
                                  +N+Sg+Abe:%>Q1#dagá   K                    ;
                         +Err/Orth+N+Sg+Abe:%>Q1#tagá   K                    ;
                                  +N+Pl+Abe:%>Q1j#dagi  K                    ;
                                  +N+Pl+Abe:%>Q1j#dagá  K                    ;
                         +Err/Orth+N+Pl+Abe:%>Q1j#tagá  K                    ;
                                         +N:»           DenominalNounsMUORRA ;
                                         +N:»           DenominalAdjsV1      ;
                                         +N:»           DenominalAdjsV2      ;
                                         +N:%>          MUORRACmp            ;
                                         +N:%>Q1        BU/MUS               ;
!                                   +N+Comp:%>Q1        BUStem               ;
!                                 +N+Superl:%>Q1muss    BUOREMUS             ;
              +N+Comp+Der1+Der/Dimin+Sg+Nom:»Q1busj%>   K                    ;
             +N+Comp+Der1+Der/Dimin+Sg+Attr:»Q1busj%>   ATTR                 ;
                     +N+Comp+Der1+Der/Dimin:»Q1buttja%> GÅNÅGIS-EVEN         ;
  +Err/Lex+Use/-Spell+N+Comp+Der1+Der/Dimin:»Q1budtja%> GÅNÅGIS-EVEN         ; ! Gives ålggobudtjaj, barely not in use.
!                                 +N+Sg+Ine:%>Q1n       K                    ;
!                                 +N+Sg+Ine:%>Q1n%>     PxC                  ; !^P^
!                                 +N+Sg+Ela:%>Q1s       K                    ;
!                                 +N+Sg+Ela:%>Q1st%>    PxC                  ; !^P^


!!€gt-norm: lulle # Even-syllable test
!!€ lulle:               lulle+N+Sg+Nom
!!€ lulev:               lulle+N+Sg+Acc
!!€ lulep:               lulle+N+Comp+Sg+Nom


LEXICON MIEHTE !!= @CODE@ Like MUORRA but no locative/elative/illative sg. Presently no words in this lexica except for err subed nuortto
                  +N:%>         NE-EVENCASE          ;
           +N+Sg+Gen:%>Q1       K                    ;
           +N+Sg+Acc:%>Q1v      K                    ;
  +Err/Orth+N+Sg+Com:%>Q1X5jna  K                    ; !
           +N+Sg+Com:%>Q1X5jn   K                    ; ! X5 for o:u in ComSg. Note two dummies in a row!
           +N+Pl+Nom:%>Q1       K                    ;
           +N+Pl+Gen:%>Q1j      K                    ;
           +N+Pl+Acc:%>Q1jt     K                    ;
           +N+Pl+Ill:%>Q1jda    K                    ;
           +N+Pl+Ine:%>Q1jn     K                    ;
           +N+Pl+Ela:%>Q1js     K                    ;
           +N+Pl+Com:%>Q1j      K                    ;
           +N+Sg+Gen:%>Q1       PxV                  ; ! Possessive suffixes
           +N+Sg+Acc:%>Q1       PxV                  ; !
           +N+Sg+Com:%>Q1X5jn%> PxC                  ; !
           +N+Pl+Nom:%>Q1       PxNomPlV             ; !
           +N+Pl+Gen:%>Q1j%>    PxC                  ; !
           +N+Pl+Acc:%>Q1jd%>   PxC                  ; !
           +N+Pl+Ill:%>Q1jdis%> PxCs                 ; !
           +N+Pl+Ine:%>Q1jn%>   PxC                  ; !
           +N+Pl+Ela:%>Q1jst%>  PxC                  ; !
           +N+Pl+Com:%>Q1j%>    PxC                  ; !
           +N+Sg+Abe:%>Q1#dagi  K                    ;
           +N+Sg+Abe:%>Q1#dagá  K                    ;
  +Err/Orth+N+Sg+Abe:%>Q1#tagá  K                    ;
           +N+Pl+Abe:%>Q1j#dagi K                    ;
           +N+Pl+Abe:%>Q1j#dagá K                    ;
  +Err/Orth+N+Pl+Abe:%>Q1j#tagá K                    ;
                  +N:»          DenominalNounsMUORRA ;
                  +N:»          DenominalAdjsV1      ;
                  +N:»          DenominalAdjsV2      ;
                  +N:%>         MUORRACmp            ;
!          +N+Sg+Ine:%>Q1n      K                    ;
!          +N+Sg+Ine:%>Q1n%>    PxC                  ; !^P^
!          +N+Sg+Ela:%>Q1s      K                    ;
!          +N+Sg+Ela:%>Q1st%>   PxC                  ; !^P^

!!€gt-norm: nuortto # Even-syllable test
!!€ nuortto:               nuortto+N+Sg+Nom
!!€ nuortov:               nuortto+N+Sg+Acc


!! !Plural stems
! - - - - - -

LEXICON BÅVSÅ !!= @CODE@ Like MUORRA, only in plural. All, except ganta, juvdá and ávta, have regular, singular stem counterparts.
                                 +N+Cmp/SgNom:%>             R        ;
                                 +N+Cmp/PlGen:%>Q1j          R        ;
                                    +N+Pl+Nom:%>Q1           K        ;
                                    +N+Pl+Gen:%>Q1j          K        ;
                                    +N+Pl+Acc:%>Q1jt         K        ;
                                    +N+Pl+Ill:%>Q1jda        K        ;
                                    +N+Pl+Ela:%>Q1js         K        ;
                                    +N+Pl+Ine:%>Q1jn         K        ;
                                    +N+Pl+Com:%>Q1j          K        ;
                                    +N+Pl+Nom:%>Q1%>         PxNomPlV ; !
                                    +N+Pl+Gen:%>Q1j%>        PxC      ; !
                                    +N+Pl+Acc:%>Q1jd%>       PxC      ; !
                                    +N+Pl+Ill:%>Q1jdis%>     PxCs     ; !
                                    +N+Pl+Ine:%>Q1jn%>       PxC      ; !
                                    +N+Pl+Ela:%>Q1jst%>      PxC      ; !
                                    +N+Pl+Com:%>Q1j%>        PxC      ; !
                                       +N+Ess:%>n            K        ;
                                       +N+Abe:%>Q1dak        K        ;
                                       +N+Abe:%>Q1da         K        ;
                                    +N+Pl+Abe:%>Q1j#dagi     K        ;
                                    +N+Pl+Abe:%>Q1j#dagá     K        ;
                           +Err/Orth+N+Pl+Abe:%>Q1j#tagá     K        ;
                            +N+Der1+Der/Car+A:»Q1            DIBME    ;
                       +N+Der1+Der/Car+A+Attr:»Q1dis%>       ATTR     ;
                            +N+Der1+Der/Car+A:»Q1d           DUVVAT   ;
!                           +N+Der1+Der/Car+A:»Q1dis         VUOHTA   ; !moved to LEXICON VUOHTA
! +N+Der4+Der/ahtes:»Q1g AHTES ;Only for odd-syllble stems
!                           +N+Der4+Der/ahtes:»Q1d           AHTES    ;
                   +N+Der1+Der/Dimin+N+Pl+Nom:»X7tja         K        ;
                   +N+Der1+Der/Dimin+N+Pl+Gen:»X7tjij        K        ;
                   +N+Der1+Der/Dimin+N+Pl+Acc:»X7tjijt       K        ;
!                  +N+Der1+Der/Dimin+N+Pl+Acc:»X7tjijd%>     PxCs     ; !
                   +N+Der1+Der/Dimin+N+Pl+Ill:»X7tjijda      K        ;
                   +N+Der1+Der/Dimin+N+Pl+Ine:»X7tjijn       K        ;
!                  +N+Der1+Der/Dimin+N+Pl+Ine:»X7tjijn%>     PxCs     ; !
                   +N+Der1+Der/Dimin+N+Pl+Ela:»X7tjijs       K        ;
!                  +N+Der1+Der/Dimin+N+Pl+Ela:»X7tjijst%>    PxCs     ; !
                   +N+Der1+Der/Dimin+N+Pl+Com:»X7tjij        K        ;
                      +N+Der1+Der/Dimin+N+Ess:»X7tjin        K        ;
                   +N+Der1+Der/Dimin+N+Pl+Abe:»X7tjij#dagi   K        ;
                   +N+Der1+Der/Dimin+N+Pl+Abe:»X7tjij#dagá   K        ;
          +Err/Orth+N+Der1+Der/Dimin+N+Pl+Abe:»X7tjij#tagá   K        ;
!                  +N+Der1+Der/Dimin+N+Sg+Abe:»X7tja#dagi    K        ; !No Sg when itºs a plural noun
!                  +N+Der1+Der/Dimin+N+Sg+Abe:»X7tja#dagá    K        ;
!         +Err/Orth+N+Der1+Der/Dimin+N+Sg+Abe:»X7tja#tagá    K        ;
  +N+Der1+Der/Dimin+N+Der2+Der/Dimin+N+Pl+Nom:»X7tja»ttja    K        ; !Dobbel diminutiv
  +N+Der1+Der/Dimin+N+Der2+Der/Dimin+N+Pl+Gen:»X7tja»ttjaj   K        ; !Dobbel diminutiv
  +N+Der1+Der/Dimin+N+Der2+Der/Dimin+N+Pl+Acc:»X7tja»ttjajt  K        ; !Dobbel diminutiv
  +N+Der1+Der/Dimin+N+Der2+Der/Dimin+N+Pl+Ill:»X7tja»ttjajda K        ; !Dobbel diminutiv
  +N+Der1+Der/Dimin+N+Der2+Der/Dimin+N+Pl+Ine:»X7tja»ttjajn  K        ; !Dobbel diminutiv
  +N+Der1+Der/Dimin+N+Der2+Der/Dimin+N+Pl+Ela:»X7tja»ttjajs  K        ; !Dobbel diminutiv
  +N+Der1+Der/Dimin+N+Der2+Der/Dimin+N+Pl+Com:»X7tja»ttjaj   K        ; !Dobbel diminutiv
     +N+Der1+Der/Dimin+N+Der2+Der/Dimin+N+Ess:»X7tja»ttjin   K        ; !Dobbel diminutiv

!!€gt-norm: båvså # Even-syllable test
!!€ båvså:               båvså+N+Pl+Nom
!!€ båvsåjt:             båvså+N+Pl+Acc


!! !Partially assimilated loanwords. The first part of the word is "citation borrowed" and keeps its norwegian/swedish orthography, only the last two syllables are adapted to sami.
! - - - - - -

LEXICON MUORRA_LOAN !!= @CODE@  For loan words that do not fit in a loan word lexicon because of wrong short cmp, or partially assimilated loanwords without separate lexicas (medállja). This lexicon gives no short compound forms. Potential short cmps must therefore be hard coded into the FirstComponent lexicon. This also for compounded words with partially assimilated loan words. Examples of problem words: sirup>siráhppa og stetoskop>stetoskoahppa.
 +N+OLang/NOB:   MUORRAInfl ;
 +N+OLang/NOB:%> MUORRACmp  ;

LEXICON ADVERB
 +N+OLang/NOB: ADVERB_CMP_INFL ;

LEXICON ADVERB_CMP_INFL !!= @CODE@ Recent loanwords on -ærbba with long and short compound-form
            :ærbba%>    N-EVENSTRONGSTEM     ;
            :ærbba%>Q1  N-EVENWEAKSTEM       ;
            :ærbba»     DenominalNounsMUORRA ;
            :ærbba»     DenominalAdjsV1      ;
            :ærbba»     DenominalAdjsV2      ;
 +CmpNP/Pref:erb%>      R                    ;
  +Cmp/SgNom:ærbba%>    R                    ;
  +Cmp/SgGen:ærbba%>Q1  R                    ;
  +Cmp/PlGen:ærbba%>Q1j R                    ;

!!€gt-norm: detransitijvvaværbba # Even-syllable test
!!€ detransitijvvaværbba:                 detransitijvvaværbba+N+Sg+Nom
!!€ detransitijvvavärbba:                 detransitijvvaværbba+N+Sg+Nom
!!€ detransitijvvaverbas:                 detransitijvvaværbba+N+Sg+Ela

LEXICON KAFE
 +N+OLang/NOB: KAFE_CMP_INFL ;

LEXICON KAFE_CMP_INFL  !!= @CODE@ Recent loanwords on -edja. Ends on -é in norwegian. Short and long cmp. "Kafea" and "kaféa" are subtaged. See comments about the -ie/-e dialtags in ALFABET.
               +CmpNP/Pref:e         R                    ; !Short cmp
                  +Area/NO:iedja%>   N-EVENSTRONGSTEM     ;
                  +Area/NO:iedja%>Q1 N-EVENWEAKSTEM       ; ! Weak grade Q1
                  +Area/NO:iedja»    DenominalNounsMUORRA ;
                  +Area/NO:iedja»    DenominalAdjsV1      ;
                  +Area/NO:iedja»    DenominalAdjsV2      ;
        +Area/NO+Cmp/SgNom:iedja     R                    ;
        +Area/NO+Cmp/SgGen:iedjaQ1   R                    ;
        +Area/NO+Cmp/PlGen:iedjaQ1j  R                    ;
           +Use/NG+Area/SE:edja%>    N-EVENSTRONGSTEM     ;
           +Use/NG+Area/SE:edja%>Q1  N-EVENWEAKSTEM       ; ! Weak grade Q1
           +Use/NG+Area/SE:edja»     DenominalNounsMUORRA ;
           +Use/NG+Area/SE:edja»     DenominalAdjsV1      ;
           +Use/NG+Area/SE:edja»     DenominalAdjsV2      ;
 +Use/NG+Area/SE+Cmp/SgNom:edja      R                    ;
 +Use/NG+Area/SE+Cmp/SgGen:edjaQ1    R                    ;
 +Use/NG+Area/SE+Cmp/PlGen:edjaQ1j   R                    ;
                 +Err/Orth:é%>       A_CMP_INFL           ; !makes the old "kaféa"
                 +Err/Orth:e%>       A_CMP_INFL           ; !makes the old "kafea"

LEXICON DEMAGOG
 +N+OLang/NOB: DEMAGOG_CMP_INFL ;

LEXICON DEMAGOG_CMP_INFL !!= @CODE@ Recent loanwords ending on -og with long and short compound form. Assimilated to smj as -åvggå. The old stadarization -oga that does not follow lulesami rules is sub taged.
 +CmpNP/Pref:og%>      R                    ;
  +Cmp/SgNom:åvggå%>   R                    ;
            :åvggå%>   N-EVENSTRONGSTEM     ;
            :åvggå%>Q1 N-EVENWEAKSTEM       ;
            :åvggå»    DenominalNounsMUORRA ;
            :åvggå»    DenominalAdjsV1      ;
            :åvggå»    DenominalAdjsV2      ;
  +Cmp/SgGen:åvgå%>    R                    ;
  +Cmp/PlGen:åvgå%>j   R                    ;
   +Err/Orth:og%>      A_CMP_INFL           ; !makes the old "demagoga"

!!€gt-norm: pedagoga # Even-syllable test
!!€ pedagåvggå:                 pedagåvggå+N+Sg+Nom
!!€ pedagåvggå:                 pedagåvggå+N+Sg+Nom
!!€ pedagåvgås:                 pedagåvggå+N+Sg+Ela

LEXICON A_CMP_INFL !!= @CODE@  Sub-forms. Lexicon for giving sub-variation conjugation by simply adding an -a to the norwegian/swedish word. No cg. Like "alkohola" and "agronoma". These forms goes against the standarization rule, but are found because of earlier standarizations rules and dictionaries.

 +Cmp/SgNom:a%>  R                    ;
           :a%>  N-EVENSTRONGSTEM     ;
           :a%>  N-EVENWEAKSTEM       ;
           :a»   DenominalNounsMUORRA ;
           :a»   DenominalAdjsV1      ;
           :a»   DenominalAdjsV2      ;
 +Cmp/SgGen:a%>  R                    ;
 +Cmp/PlGen:a%>j R                    ;


LEXICON ALLEGORI
 +N+OLang/NOB: ALLEGORI_CMP_INFL ;

LEXICON ALLEGORI_CMP_INFL !!= @CODE@ Recent loanwords ending on -i in Nor/Swe, with long and short compound form. Standardized as-iddja (SW) and -ijºja (NOR). Previously often assimilated as -ija (or just -ia), but both forms are ungrammatical: Short vowels cannot preceed and follow a single intervocalic consonant. -ija is thus ungrammatical as the short a would be lenghtened to á, like "idja-ijá".
               +CmpNP/Pref:%>       R                    ;
 +Use/NG+Area/SE+Cmp/SgNom:ddja%>   R                    ;
           +Use/NG+Area/SE:ddja%>   N-EVENSTRONGSTEM     ;
           +Use/NG+Area/SE:ddja%>Q1 N-EVENWEAKSTEM       ;
           +Use/NG+Area/SE:ddja»    DenominalNounsMUORRA ;
           +Use/NG+Area/SE:ddja»    DenominalAdjsV1      ;
           +Use/NG+Area/SE:ddja»    DenominalAdjsV2      ;
 +Use/NG+Area/SE+Cmp/SgGen:dja%>    R                    ;
 +Use/NG+Area/SE+Cmp/PlGen:dja%>j   R                    ;
                 +Err/Orth:j%>      A_CMP_INFL           ;
        +Area/NO+Cmp/SgNom:jºja%>   R                    ;
                  +Area/NO:jºja%>   N-EVENSTRONGSTEM     ;
                  +Area/NO:jºja%>Q1 N-EVENWEAKSTEM       ;
                  +Area/NO:jºja»    DenominalNounsMUORRA ;
                  +Area/NO:jºja»    DenominalAdjsV1      ;
                  +Area/NO:jºja»    DenominalAdjsV2      ;
        +Area/NO+Cmp/SgGen:jja%>    R                    ;
        +Area/NO+Cmp/PlGen:jja%>j   R                    ;

!!€gt-norm: partijja # Even-syllable test
!!€ partiddja:                 partijja+N+Sg+Nom
!!€ partijja:                  partijja+N+Sg+Nom
!!€ partidjas:                 partijja+N+Sg+Ela
!!€ partijjas:                 partijja+N+Sg+Ela

LEXICON APOTEK
 +N+OLang/NOB: APOTEK_CMP_INFL ;

LEXICON APOTEK_CMP_INFL !!= @CODE@ Recent loanwords on -iehkka in NOR, -æhkka in SW. -ehkka as sub. With long and short compound-form on -k. See comments about the -ie/-e dialtags in ALFABET.

               +CmpNP/Pref:eks%>      R                    ; !short cmp
           +Use/NG+Area/SE:æhkka%>    N-EVENSTRONGSTEM     ; 
           +Use/NG+Area/SE:æhkka%>Q1  N-EVENWEAKSTEM       ;
           +Use/NG+Area/SE:æhkka»     DenominalNounsMUORRA ;
           +Use/NG+Area/SE:æhkka»     DenominalAdjsV1      ;
           +Use/NG+Area/SE:æhkka»     DenominalAdjsV2      ;
 +Use/NG+Area/SE+Cmp/SgNom:æhkka%>    R                    ;
 +Use/NG+Area/SE+Cmp/SgGen:ehka%>     R                    ;
 +Use/NG+Area/SE+Cmp/PlGen:ehka%>j    R                    ;
                  +Area/NO:iehkka%>   N-EVENSTRONGSTEM     ;
                  +Area/NO:iehkka%>Q1 N-EVENWEAKSTEM       ;
                  +Area/NO:iehkka»    DenominalNounsMUORRA ;
                  +Area/NO:iehkka»    DenominalAdjsV1      ;
                  +Area/NO:iehkka»    DenominalAdjsV2      ;
        +Area/NO+Cmp/SgNom:iehkka%>   R                    ;
        +Area/NO+Cmp/SgGen:iehka%>    R                    ;
        +Area/NO+Cmp/PlGen:iehka%>j   R                    ;
                 +Err/Orth:ehkka%>    N-EVENSTRONGSTEM     ; !long e should not be allowed in grad III, even though itºs in dictionaries itºs wrong
                 +Err/Orth:ehkka%>Q1  N-EVENWEAKSTEM       ;
                 +Err/Orth:ehkka»     DenominalNounsMUORRA ;
                 +Err/Orth:ehkka»     DenominalAdjsV1      ;
                 +Err/Orth:ehkka»     DenominalAdjsV2      ;
       +Err/Orth+Cmp/SgNom:ehkka%>    R                    ;
       +Err/Orth+Cmp/SgGen:ehka%>     R                    ;
       +Err/Orth+Cmp/PlGen:ehka%>j    R                    ;

!!€gt-norm: kartotiehkka # Even-syllable test
!!€ kartotæhkka:                 kartotiehkka+N+Sg+Nom
!!€ kartotähkka:                 kartotiehkka+N+Sg+Nom
!!€ kartotehkas:                 kartotiehkka+N+Sg+Ela
!!€ kartotehkas:                 kartotiehkka+N+Sg+Ela
!!€ kartotiehkka:                kartotiehkka+N+Sg+Nom
!!€ kartotiehkas:                kartotiehkka+N+Sg+Ela

LEXICON ANTIKK
 +N+OLang/NOB: ANTIKK_CMP_INFL ;

LEXICON ANTIKK_CMP_INFL !!= @CODE@ Recent loanwords on -hkka in Norway, both -ijkka and -hkka are used in Sweden. With long and short compound-form on -kk/-k. The swedish forms were earlier added to stems for the Swedish version, but now added here.
                           :hkka%>   N-EVENSTRONGSTEM     ;
                           :hkka%>Q1 N-EVENWEAKSTEM       ;
                           :hkka»    DenominalNounsMUORRA ;
                           :hkka»    DenominalAdjsV1      ;
                           :hkka»    DenominalAdjsV2      ;
                 +Cmp/SgNom:hkka%>   R                    ;
                 +Cmp/SgGen:hka%>    R                    ;
                 +Cmp/PlGen:hka%>j   R                    ;
            +Use/NG+Area/SE:jkka%>   N-EVENSTRONGSTEM     ;
            +Use/NG+Area/SE:jkka%>Q1 N-EVENWEAKSTEM       ;
            +Use/NG+Area/SE:jkka»    DenominalNounsMUORRA ;
            +Use/NG+Area/SE:jkka»    DenominalAdjsV1      ;
            +Use/NG+Area/SE:jkka»    DenominalAdjsV2      ;
  +Cmp/SgNom+Use/NG+Area/SE:jkka%>   R                    ;
  +Cmp/SgGen+Use/NG+Area/SE:jka%>    R                    ;
  +Cmp/PlGen+Use/NG+Area/SE:jka%>j   R                    ;
        +CmpNP/Pref+Area/NO:kk%>     R                    ;
 +CmpNP/Pref+Use/NG+Area/SE:k%>      R                    ;

!!€gt-norm: dialektihkka # Even-syllable test
!!€ dialektihkka:                 dialektihkka+N+Sg+Nom
!!€ dialektihkas:                 dialektihkka+N+Sg+Ela
!!€ dialektijkka:                 dialektihkka+N+Sg+Nom
!!€ dialektijkas:                 dialektihkka+N+Sg+Ela

LEXICON AREAL
 +N+OLang/NOB: AREAL_CMP_INFL ;

LEXICON AREAL_CMP_INFL !!= @CODE@ Recent loanwords on -álla with long and short compound-form
  +Cmp/SgNom:álla%>    R                    ;
 +CmpNP/Pref:al%>      R                    ;
            :álla%>    N-EVENSTRONGSTEM     ;
            :álla%>Q1  N-EVENWEAKSTEM       ;
            :álla»     DenominalNounsMUORRA ;
            :álla»     DenominalAdjsV1      ;
            :álla»     DenominalAdjsV2      ;
  +Cmp/SgGen:álla%>Q1  R                    ;
  +Cmp/PlGen:álla%>Q1j R                    ;

!!€gt-norm: gasskavokálla # Even-syllable test
!!€ gasskavokálla:                 gasskavokálla+N+Sg+Nom
!!€ gasskavokálas:                 gasskavokálla+N+Sg+Ela

LEXICON TABELL
 +N+OLang/NOB: TABELL_CMP_INFL ;

LEXICON TABELL_CMP_INFL !!= @CODE@ Recent loanwords on -älºla with long and short compound-form
  +Cmp/SgNom:ælºla%>    R                    ;
 +CmpNP/Pref:ell%>      R                    ;
            :ælºla%>    N-EVENSTRONGSTEM     ;
            :ælºla%>Q1  N-EVENWEAKSTEM       ;
            :ælºla»     DenominalNounsMUORRA ;
            :ælºla»     DenominalAdjsV1      ;
            :ælºla»     DenominalAdjsV2      ;
  +Cmp/SgGen:ælºla%>Q1  R                    ;
  +Cmp/PlGen:ælºla%>Q1j R                    ;

!!€gt-norm: flotælla # Even-syllable test
!!€ flotælla:                 flotælla+N+Sg+Nom
!!€ flotälla:                 flotælla+N+Sg+Nom
!!€ flotellas:                 flotælla+N+Sg+Ela

LEXICON TEKSTIL
 +N+OLang/NOB: TEKSTIL_CMP_INFL ;

LEXICON TEKSTIL_CMP_INFL !!= @CODE@ Recent loanwords on -ijlla with long and short compound-form. (Previously also -yjlla, but -yl is also assimilated as -ijlla)
  +Cmp/SgNom:ijlla%>   R                    ;
 +CmpNP/Pref:il%>      R                    ;
            :ijlla%>   N-EVENSTRONGSTEM     ;
            :ijlla%>Q1 N-EVENWEAKSTEM       ;
            :ijlla»    DenominalNounsMUORRA ;
            :ijlla»    DenominalAdjsV1      ;
            :ijlla»    DenominalAdjsV2      ;
  +Cmp/SgGen:ijla%>    R                    ;
  +Cmp/PlGen:ijla%>j   R                    ;

!!€gt-norm: tekstijlla # Even-syllable test
!!€ tekstijlla:                 tekstijlla+N+Sg+Nom
!!€ tekstijlas:                 tekstijlla+N+Sg+Ela

LEXICON ALKOHOL
 +N+OLang/NOB: ALKOHOL_CMP_INFL ;

LEXICON ALKOHOL_CMP_INFL !!= @CODE@ Recent loanwords on -åvllå with long and short compound-form. The old stadarization form "alkohola" is sub taged.
  +Cmp/SgNom:åvllå%>   R                    ;
 +CmpNP/Pref:ol%>      R                    ;
            :åvllå%>   N-EVENSTRONGSTEM     ;
            :åvllå%>Q1 N-EVENWEAKSTEM       ;
            :åvllå»    DenominalNounsMUORRA ;
            :åvllå»    DenominalAdjsV1      ;
            :åvllå»    DenominalAdjsV2      ;
  +Cmp/SgGen:åvlå%>    R                    ;
  +Cmp/PlGen:åvlå%>j   R                    ;
   +Err/Orth:ol        A_CMP_INFL           ;

!!€gt-norm: parabåvllå # Even-syllable test
!!€ parabåvllå:                 parabåvllå+N+Sg+Nom
!!€ parabåvlås:                 parabåvllå+N+Sg+Ela

LEXICON TELEGRAM
 +N+OLang/NOB: TELEGRAM_CMP_INFL ;

LEXICON TELEGRAM_CMP_INFL !!= @CODE@ Recent loanwords on -ámºma with long and short compound-form
  +Cmp/SgNom:ámºma%>    R                    ;
 +CmpNP/Pref:am%>       R                    ;
            :ámºma%>    N-EVENSTRONGSTEM     ;
            :ámºma%>Q1  N-EVENWEAKSTEM       ;
            :ámºma»     DenominalNounsMUORRA ;
            :ámºma»     DenominalAdjsV1      ;
            :ámºma»     DenominalAdjsV2      ;
  +Cmp/SgGen:ámºma%>Q1  R                    ;
  +Cmp/PlGen:ámºma%>Q1j R                    ;

!!€gt-norm: grámma # Even-syllable test
!!€ grámma:                 grámma+N+Sg+Nom
!!€ grámmas:                 grámma+N+Sg+Ela

LEXICON SYSTEM
 +N+OLang/NOB: SYSTEM_CMP_INFL ;

LEXICON SYSTEM_CMP_INFL !!= @CODE@ Recent loanwords on -ebma/-iebma with long and short compound-form. -em in NOR and SW. See comments about the -ie/-e dialtags in ALFABET.
               +CmpNP/Pref:em%>      R                    ; !Short cmp
           +Use/NG+Area/SE:ebma%>    N-EVENSTRONGSTEM     ;
           +Use/NG+Area/SE:ebma%>Q1  N-EVENWEAKSTEM       ;
           +Use/NG+Area/SE:ebma»     DenominalNounsMUORRA ;
           +Use/NG+Area/SE:ebma»     DenominalAdjsV1      ;
           +Use/NG+Area/SE:ebma»     DenominalAdjsV2      ;
 +Use/NG+Area/SE+Cmp/SgNom:ebma%>    R                    ;
 +Use/NG+Area/SE+Cmp/SgGen:ema%>     R                    ;
 +Use/NG+Area/SE+Cmp/PlGen:ema%>j    R                    ;
                  +Area/NO:iebma%>   N-EVENSTRONGSTEM     ;
                  +Area/NO:iebma%>Q1 N-EVENWEAKSTEM       ;
                  +Area/NO:iebma»    DenominalNounsMUORRA ;
                  +Area/NO:iebma»    DenominalAdjsV1      ;
                  +Area/NO:iebma»    DenominalAdjsV2      ;
        +Area/NO+Cmp/SgNom:iebma%>   R                    ;
        +Area/NO+Cmp/SgGen:iema%>    R                    ;
        +Area/NO+Cmp/PlGen:iema%>j   R                    ;

!!€gt-norm: vokalsystiebma # Even-syllable test
!!€ vokalsystebma:                 vokalsystiebma+N+Sg+Nom
!!€ vokalsystiebma:                vokalsystiebma+N+Sg+Nom
!!€ vokalsystiemas:                vokalsystiebma+N+Sg+Ela
!!€ vokalsystemas:                 vokalsystiebma+N+Sg+Ela

LEXICON AGRONOM
 +N+OLang/NOB: AGRONOM_CMP_INFL ;

LEXICON AGRONOM_CMP_INFL !!= @CODE@ Recent loanwords on -åvmma with long and short compound-form. The old stadarization form  -oma that does not follow lulesami rules is sub taged..
  +Cmp/SgNom:åvmmå%>   R                    ;
 +CmpNP/Pref:om%>      R                    ;
            :åvmmå%>   N-EVENSTRONGSTEM     ;
            :åvmmå%>Q1 N-EVENWEAKSTEM       ;
            :åvmmå»    DenominalNounsMUORRA ;
            :åvmmå»    DenominalAdjsV1      ;
            :åvmmå»    DenominalAdjsV2      ;
  +Cmp/SgGen:åvmå%>    R                    ;
  +Cmp/PlGen:åvmå%>j   R                    ;
   +Err/Orth:om        A_CMP_INFL           ; ! To get the form found in dictioneries "agronoma"

!!€gt-norm: agronåvmmå # Even-syllable test
!!€ agronåvmmå:                 agronåvmmå+N+Sg+Nom
!!€ agronåvmås:                 agronåvmmå+N+Sg+Ela

LEXICON FANATISM
 +N+OLang/NOB: FANATISM_CMP_INFL ;

LEXICON FANATISM_CMP_INFL !!= @CODE@ Recent loanwords on -ssma with long and short compound-form.
                 +Cmp/SgNom:ssma%>   R                    ;
 +CmpNP/Pref+Use/NG+Area/SE:sm%>     R                    ;
        +CmpNP/Pref+Area/NO:sme%>    R                    ;
                           :ssma%>   N-EVENSTRONGSTEM     ;
                           :ssma%>Q1 N-EVENWEAKSTEM       ;
                           :ssma»    DenominalNounsMUORRA ;
                           :ssma»    DenominalAdjsV1      ;
                           :ssma»    DenominalAdjsV2      ;
                 +Cmp/SgGen:sma%>    R                    ;
                 +Cmp/PlGen:sma%>j   R                    ;

!!€gt-norm: kabbalissma # Even-syllable test
!!€ kabbalissma:                 kabbalissma+N+Sg+Nom
!!€ kabbalismas:                 kabbalissma+N+Sg+Ela

LEXICON ORGAN
 +N+OLang/NOB: ORGAN_CMP_INFL ;

LEXICON ORGAN_CMP_INFL !!= @CODE@ Recent loanwords on -ádna with long and short compound-form
  +Cmp/SgNom:ádna%>   R                    ;
 +CmpNP/Pref:an%>     R                    ;
            :ádna%>   N-EVENSTRONGSTEM     ;
            :ádna%>Q1 N-EVENWEAKSTEM       ;
            :ádna»    DenominalNounsMUORRA ;
            :ádna»    DenominalAdjsV1      ;
            :ádna»    DenominalAdjsV2      ;
  +Cmp/SgGen:ána%>    R                    ;
  +Cmp/PlGen:ána%>j   R                    ;

!!€gt-norm: guovllopládna # Even-syllable test
!!€ guovllopládna:                 guovllopládna+N+Sg+Nom
!!€ guovlloplánav:                 guovllopládna+N+Sg+Acc

LEXICON HYDROGEN
 +N+OLang/NOB: HYDROGEN_CMP_INFL ;

LEXICON HYDROGEN_CMP_INFL !!= @CODE@ Recent loanwords on -iedna in NOR and -edna in SW. Both long and short compound-form. Norwegian/swedish -en. The old standardization form -ena, without cg, is subtaged. See comments about the -ie/-e dialtags in ALFABET.
               +CmpNP/Pref:en%>      R                    ; !Short cmp "hydrogenbummba"
                  +Area/NO:iedna%>   N-EVENSTRONGSTEM     ;
                  +Area/NO:iedna%>Q1 N-EVENWEAKSTEM       ;
                  +Area/NO:iedna»    DenominalNounsMUORRA ;
                  +Area/NO:iedna»    DenominalAdjsV1      ;
                  +Area/NO:iedna»    DenominalAdjsV2      ;
        +Area/NO+Cmp/SgNom:iedna%>   R                    ;
        +Area/NO+Cmp/SgGen:iedna%>   R                    ;
        +Area/NO+Cmp/PlGen:iedna%>j  R                    ;
           +Use/NG+Area/SE:edna%>    N-EVENSTRONGSTEM     ;
           +Use/NG+Area/SE:edna%>Q1  N-EVENWEAKSTEM       ;
           +Use/NG+Area/SE:edna»     DenominalNounsMUORRA ;
           +Use/NG+Area/SE:edna»     DenominalAdjsV1      ;
           +Use/NG+Area/SE:edna»     DenominalAdjsV2      ;
 +Use/NG+Area/SE+Cmp/SgNom:edna%>    R                    ;
 +Use/NG+Area/SE+Cmp/SgGen:edna%>    R                    ;
 +Use/NG+Area/SE+Cmp/PlGen:edna%>j   R                    ;
                 +Err/Orth:en%>      A_CMP_INFL           ; !makes the old "hydrogena"

LEXICON BENSIN !!= @CODE@ Recent loanwords on -ijnna with long and short compound-form
 +N+OLang/NOB: BENSIN_CMP_INFL ;

LEXICON BENSIN_CMP_INFL !!= @CODE@ Recent loanwords on -ijnna with long and short compound-form
  +Cmp/SgNom:ijnna%>   R                    ;
 +CmpNP/Pref:in%>      R                    ;
            :ijnna%>   N-EVENSTRONGSTEM     ;
            :ijnna%>Q1 N-EVENWEAKSTEM       ;
            :ijnna»    DenominalNounsMUORRA ;
            :ijnna»    DenominalAdjsV1      ;
            :ijnna»    DenominalAdjsV2      ;
  +Cmp/SgGen:ijna%>    R                    ;
  +Cmp/PlGen:ijna%>j   R                    ;

!!€gt-norm: tamburijnna # Even-syllable test
!!€ tamburijnna:                 tamburijnna+N+Sg+Nom
!!€ tamburijnas:                 tamburijnna+N+Sg+Ela

LEXICON MASKIN
 +N+OLang/NOB: MASKIN_CMP_INFL ;

LEXICON MASKIN_CMP_INFL !!= @CODE@ Recent loanwords on -sjijnna with long and short compound-form: -SKIN
  +Cmp/SgNom:sjijnna%>   R                    ;
 +CmpNP/Pref:skin%>      R                    ;
            :sjijnna%>   N-EVENSTRONGSTEM     ;
            :sjijnna%>Q1 N-EVENWEAKSTEM       ;
            :sjijnna»    DenominalNounsMUORRA ;
            :sjijnna»    DenominalAdjsV1      ;
            :sjijnna»    DenominalAdjsV2      ;
  +Cmp/SgGen:sjijna%>    R                    ;
  +Cmp/PlGen:sjijna%>j   R                    ;

!!€gt-norm: bivtasmasjijnna # Even-syllable test
!!€ bivtasmasjijnna:                 bivtasmasjijnna+N+Sg+Nom
!!€ bivtasmasjijnas:                 bivtasmasjijnna+N+Sg+Ela

LEXICON TELEFON
 +N+OLang/NOB: TELEFON_CMP_INFL ;

LEXICON TELEFON_CMP_INFL !!= @CODE@ Recent loanwords on -åvnnå with long and short compound-form
  +Cmp/SgNom:åvnnå%>   R                    ;
 +CmpNP/Pref:on%>      R                    ;
            :åvnnå%>   N-EVENSTRONGSTEM     ;
            :åvnnå%>Q1 N-EVENWEAKSTEM       ;
            :åvnnå»    DenominalNounsMUORRA ;
            :åvnnå»    DenominalAdjsV1      ;
            :åvnnå»    DenominalAdjsV2      ;
  +Cmp/SgGen:åvnå%>    R                    ;
  +Cmp/PlGen:åvnå%>j   R                    ;

!!€gt-norm: persåvnnå # Even-syllable test
!!€ persåvnnå:                 persåvnnå+N+Sg+Nom
!!€ persåvnås:                 persåvnnå+N+Sg+Ela

LEXICON INSTITUTION
 +N+OLang/NOB: INSTITUTION_CMP_INFL ;

LEXICON INSTITUTION_CMP_INFL  !!= @CODE@ Recent loanwords on -sjåvnnå with long and short compound-form: -TION IN SWEDISH
                 +Cmp/SgNom:sjåvnnå%>   R                    ;
        +CmpNP/Pref+Area/NO:sjons%>     R                    ;
 +CmpNP/Pref+Use/NG+Area/SE:tions%>     R                    ;
                           :sjåvnnå%>   N-EVENSTRONGSTEM     ;
                           :sjåvnnå%>Q1 N-EVENWEAKSTEM       ;
                           :sjåvnnå»    DenominalNounsMUORRA ;
                           :sjåvnnå»    DenominalAdjsV1      ;
                           :sjåvnnå»    DenominalAdjsV2      ;
                 +Cmp/SgGen:sjåvnå%>    R                    ;
                 +Cmp/PlGen:sjåvnå%>j   R                    ;

!!€gt-norm: populasjåvnnå # Even-syllable test
!!€ populasjåvnnå:                 populasjåvnnå+N+Sg+Nom
!!€ populasjåvnås:                 populasjåvnnå+N+Sg+Ela


LEXICON MISSION
 +N+OLang/NOB: MISSION_CMP_INFL ;

LEXICON MISSION_CMP_INFL !!= @CODE@ Recent loanwords on -sjåvnnå with long and short compound-form: -SSION IN SWEDISH
                 +Cmp/SgNom:sjåvnnå%>   R                    ;
        +CmpNP/Pref+Area/NO:sjons%>     R                    ;
 +CmpNP/Pref+Use/NG+Area/SE:ssions%>    R                    ;
                           :sjåvnnå%>   N-EVENSTRONGSTEM     ;
                           :sjåvnnå%>Q1 N-EVENWEAKSTEM       ;
                           :sjåvnnå»    DenominalNounsMUORRA ;
                           :sjåvnnå»    DenominalAdjsV1      ;
                           :sjåvnnå»    DenominalAdjsV2      ;
                 +Cmp/SgGen:sjåvnå%>    R                    ;
                 +Cmp/PlGen:sjåvnå%>j   R                    ;

!!€gt-norm: sesjåvnnå # Even-syllable test
!!€ sesjåvnnå:                 sesjåvnnå+N+Sg+Nom
!!€ sesjåvnås:                 sesjåvnnå+N+Sg+Ela

LEXICON PENSION
 +N+OLang/NOB: PENSION_CMP_INFL ;

LEXICON PENSION_CMP_INFL !!= @CODE@ Recent loanwords on -sjåvnnå with long and short compound-form: -SION IN SWEDISH
                 +Cmp/SgNom:sjåvnnå%>   R                    ;
        +CmpNP/Pref+Area/NO:sjons%>     R                    ;
 +CmpNP/Pref+Use/NG+Area/SE:sions%>     R                    ;
                           :sjåvnnå%>   N-EVENSTRONGSTEM     ;
                           :sjåvnnå%>Q1 N-EVENWEAKSTEM       ;
                           :sjåvnnå»    DenominalNounsMUORRA ;
                           :sjåvnnå»    DenominalAdjsV1      ;
                           :sjåvnnå»    DenominalAdjsV2      ;
                 +Cmp/SgGen:sjåvnå%>    R                    ;
                 +Cmp/PlGen:sjåvnå%>j   R                    ;

!!€gt-norm: suspensjåvnnå # Even-syllable test
!!€ suspensjåvnnå:                 suspensjåvnnå+N+Sg+Nom
!!€ suspensjåvnås:                 suspensjåvnnå+N+Sg+Ela

!LEXICON PARTISIPP
!               +N+OLang/NOB:         PARTISIPP_CMP_INFL   ;
!
!LEXICON PARTISIPP_CMP_INFL !!= @CODE@ Recent loanwords on -hppa with long and short compound-form on -pp an
!                 +Cmp/SgNom:hppa%>   R                    ;
!        +CmpNP/Pref+Area/NO:pp%>     R                    ;
! +CmpNP/Pref+Use/NG+Area/SE:p%>      R                    ;
!                           :hppa%>   N-EVENSTRONGSTEM     ;
!                           :hppa%>Q1 N-EVENWEAKSTEM       ;
!                           :hppa»    DenominalNounsMUORRA ;
!                           :hppa»    DenominalAdjsV1      ;
!                           :hppa»    DenominalAdjsV2      ;
!                 +Cmp/SgGen:hpa%>    R                    ;
!                 +Cmp/PlGen:hpa%>j   R                    ;

!!€gt-norm: partisihppa # Even-syllable test
!!€ partisihppa:                 partisihppa+N+Sg+Nom
!!€ partisihpas:                 partisihppa+N+Sg+Ela

LEXICON SEMINAR
 +N+OLang/NOB: SEMINAR_CMP_INFL ;

LEXICON SEMINAR_CMP_INFL !!= @CODE@ Recent loanwords on -árra with long and short compound-form
  +Cmp/SgNom:árra%>   R                    ;
 +CmpNP/Pref:ar%>     R                    ;
            :árra%>   N-EVENSTRONGSTEM     ;
            :árra%>Q1 N-EVENWEAKSTEM       ;
            :árra»    DenominalNounsMUORRA ;
            :árra»    DenominalAdjsV1      ;
            :árra»    DenominalAdjsV2      ;
  +Cmp/SgGen:ára%>    R                    ;
  +Cmp/PlGen:ára%>j   R                    ;

!!€gt-norm: hektárra # Even-syllable test
!!€ hektárra:                 hektárra+N+Sg+Nom
!!€ hektáras:                 hektárra+N+Sg+Ela

LEXICON FAKTOR
 +N+OLang/NOB: FAKTOR_CMP_INFL ;

LEXICON FAKTOR_CMP_INFL !!= @CODE@ Recent loanwords on -åvrrå with long and short compound-form.

!Words ending on -or with tonefall 2, or with stress on last syll, go to this lexicon (like kontor>kontåvrrå). If the stress is on the first syll, and tonefall 1, it goes to GAHPER (like lektor>liektur) Some words go to both because of differences in swedish and norwegian (liektur/lektåvrrå). (This system is from Morén-Duolljá 2014)

  +Cmp/SgNom:åvrrå%>   R                    ;
 +CmpNP/Pref:or%>      R                    ;
            :åvrrå%>   N-EVENSTRONGSTEM     ;
            :åvrrå%>Q1 N-EVENWEAKSTEM       ;
            :åvrrå»    DenominalNounsMUORRA ;
            :åvrrå»    DenominalAdjsV1      ;
            :åvrrå»    DenominalAdjsV2      ;
  +Cmp/SgGen:åvrå%>    R                    ;
  +Cmp/PlGen:åvrå%>j   R                    ;

!!€gt-norm: oajvvekontåvrrå # Even-syllable test
!!€ oajvvekontåvrrå:                 oajvvekontåvrrå+N+Sg+Nom
!!€ oajvvekontåvrås:                 oajvvekontåvrrå+N+Sg+Ela

LEXICON KULTUR
 +N+OLang/NOB: KULTUR_CMP_INFL ;

LEXICON KULTUR_CMP_INFL !!= @CODE@ Recent loanwords on -vrra with long and short compound-form
            :vrra%>   N-EVENSTRONGSTEM     ;
            :vrra%>Q1 N-EVENWEAKSTEM       ;
            :vrra»    DenominalNounsMUORRA ;
            :vrra»    DenominalAdjsV1      ;
            :vrra»    DenominalAdjsV2      ;
  +Cmp/SgNom:vrra%>   R                    ;
  +Cmp/SgGen:vra%>    R                    ;
  +Cmp/PlGen:vra%>j   R                    ;
 +CmpNP/Pref:r%>      R                    ; !short cmp, "kulturskåvllå"

!!€gt-norm: muvrra # Even-syllable test
!!€ muvrra:                 muvrra+N+Sg+Nom
!!€ muvrajn:                 muvrra+N+Sg+Com

LEXICON INSPEKTØR
 +N+OLang/NOB: INSPEKTØR_CMP_INFL ;

LEXICON INSPEKTØR_CMP_INFL !!= @CODE@ Recent loanwords on -ør with long and short compound-form. Standarized by Giellagálldo 05.0514 as -erra. -ørra is subtaged
                    :erra%>   N-EVENSTRONGSTEM     ;
                    :erra%>Q1 N-EVENWEAKSTEM       ;
                    :erra»    DenominalNounsMUORRA ;
                    :erra»    DenominalAdjsV1      ;
                    :erra»    DenominalAdjsV2      ;
          +Cmp/SgNom:erra%>   R                    ;
          +Cmp/SgGen:era%>    R                    ;
          +Cmp/PlGen:era%>j   R                    ;
         +CmpNP/Pref:ørs%>    R                    ;
           +Err/Orth:ørra%>   N-EVENSTRONGSTEM     ;
           +Err/Orth:ørra%>Q1 N-EVENWEAKSTEM       ;
           +Err/Orth:ørra»    DenominalNounsMUORRA ;
           +Err/Orth:ørra»    DenominalAdjsV1      ;
           +Err/Orth:ørra»    DenominalAdjsV2      ;
 +Err/Orth+Cmp/SgNom:ørra%>   R                    ;
 +Err/Orth+Cmp/SgGen:øra%>    R                    ;
 +Err/Orth+Cmp/PlGen:øra%>j   R                    ;

!!€gt-norm: observaterra # Even-syllable test
!!€ observaterra:                 observaterra+N+Sg+Nom
!!€ observateras:                 observaterra+N+Sg+Ela

LEXICON SBSTANS
 +N+OLang/NOB: SBSTANS_CMP_INFL ;

LEXICON SBSTANS_CMP_INFL !!= @CODE@ Recent loanwords on -ánssa with long and short compound-form. Originally -ans in SW and NOR.
  +Cmp/SgNom:ánssa%>   R                    ;
 +CmpNP/Pref:ans%>     R                    ;
            :ánssa%>   N-EVENSTRONGSTEM     ;
            :ánssa%>Q1 N-EVENWEAKSTEM       ;
            :ánssa»    DenominalNounsMUORRA ;
            :ánssa»    DenominalAdjsV1      ;
            :ánssa»    DenominalAdjsV2      ;
  +Cmp/SgGen:ánsa%>    R                    ;
  +Cmp/PlGen:ánsa%>j   R                    ;

!!€gt-norm: instánssa # Even-syllable test
!!€ instánssa:                 instánssa+N+Sg+Nom
!!€ instánsas:                 instánssa+N+Sg+Ela

LEXICON VALENS
 +N+OLang/NOB: VALENS_CMP_INFL ;

LEXICON VALENS_CMP_INFL !!= @CODE@ Recent loanwords on -ænssa with long and short compound-form
  +Cmp/SgNom:ænssa%>    R                    ;
 +CmpNP/Pref:ens%>      R                    ;
            :ænssa%>    N-EVENSTRONGSTEM     ;
            :ænssa%>Q1  N-EVENWEAKSTEM       ;
            :ænssa»     DenominalNounsMUORRA ;
            :ænssa»     DenominalAdjsV1      ;
            :ænssa»     DenominalAdjsV2      ;
  +Cmp/SgGen:ænssa%>Q1  R                    ;
  +Cmp/PlGen:ænssa%>Q1j R                    ;

!!€gt-norm: intelligænssa # Even-syllable test
!!€ intelligænssa:                 intelligænssa+N+Sg+Nom
!!€ intelligänssa:                 intelligænssa+N+Sg+Nom
!!€ intelligensav:                 intelligænssa+N+Sg+Acc

LEXICON PARADIS
 +N+OLang/NOB: PARADIS_CMP_INFL ;

LEXICON PARADIS_CMP_INFL !!= @CODE@ Recent loanwords on -ijssa with long and short compound-form
  +Cmp/SgNom:ijssa%>   R                    ;
 +CmpNP/Pref:s%>       R                    ;
            :ijssa%>   N-EVENSTRONGSTEM     ;
            :ijssa%>Q1 N-EVENWEAKSTEM       ;
            :ijssa»    DenominalNounsMUORRA ;
            :ijssa»    DenominalAdjsV1      ;
            :ijssa»    DenominalAdjsV2      ;
  +Cmp/SgGen:ijsa%>    R                    ;
  +Cmp/PlGen:ijsa%>j   R                    ;

!!€gt-norm: servijssa # Even-syllable test
!!€ servijssa:                 servijssa+N+Sg+Nom
!!€ servijsas:                 servijssa+N+Sg+Ela

LEXICON ADVOKAT
 +N+OLang/NOB: ADVOKAT_CMP_INFL ;

LEXICON ADVOKAT_CMP_INFL !!= @CODE@ Recent loanwords on -áhtta with long and short compound-form
  +Cmp/SgNom:áhtta%>   R                    ;
 +CmpNP/Pref:at%>      R                    ;
            :áhtta%>   N-EVENSTRONGSTEM     ;
            :áhtta%>Q1 N-EVENWEAKSTEM       ;
            :áhtta»    DenominalNounsMUORRA ;
            :áhtta»    DenominalAdjsV1      ;
            :áhtta»    DenominalAdjsV2      ;
  +Cmp/SgGen:áhta%>    R                    ;
  +Cmp/PlGen:áhta%>j   R                    ;

!!€gt-norm: klimáhtta # Even-syllable test
!!€ klimáhtta:                 klimáhtta+N+Sg+Nom
!!€ klimáhtas:                 klimáhtta+N+Sg+Ela

LEXICON ALFABET
      +OLang/NOB:       ALFABET_CMP_INFL ;

 LEXICON ALFABET_CMP_INFL !!= @CODE@ Recent loanwords originally on -et both in Norway and Sweden. Assimilation differences, however, create two lule sami forms: -iehtta in NOR and -æhtta in SWE. LONG -e is assimilated in different ways in Norway and Sweden: In Norway, it becomes -ie, and in Sweden -e. Tiedja/tedja, systiebma/systemba and so on. This is especially apparent in assimilated words with long e in third grade: E becomes æ in third grade so we get "universitæhtta" in SW, but this is very strange to people on the norwegian side of the border as they want "universitiehtta". Both -ie and -e are dialtaged i lexicons HYDROGEN, APOTEK, SYSTEM, KAFÉ. Previously people often wrote -ehtta in Norway, but this is incorrect as e always becomes æ in grade three.
     +CmpNP/Pref:et%>   R                ;
 +Use/NG+Area/SE:æhtta  MUORRA           ;
        +Area/NO:iehtta MUORRA           ;
       +Err/Orth:ehtta  MUORRA           ; ! long e should not be allowed in grade III, even though itºs in dictionaries and "Ådå testamennta".

!!€gt-norm: mobilitiehtta # Even-syllable test
!!€ mobilitæhtta:                 mobilitiehtta+N+Sg+Nom
!!€ mobilitähtta:                 mobilitiehtta+N+Sg+Nom
!!€ mobilitiehtta:                mobilitiehtta+N+Sg+Nom
!!€ mobilitehtav:                 mobilitiehtta+N+Sg+Acc
!!€ mobilitiehtav:                mobilitiehtta+N+Sg+Acc

LEXICON INTERNET
 +N+OLang/NOB: INTERNET_CMP_INFL ;

LEXICON INTERNET_CMP_INFL !!= @CODE@ Recent loanwords on -æhtta with long and short compound-form: -ET IN SWEDISH, -ETT in norwegian. Differs from ALFABET because -ehtta isnºt used in NOR.
                 +Cmp/SgNom:æhtta%>    R                    ;
        +CmpNP/Pref+Area/NO:ett%>      R                    ;
 +CmpNP/Pref+Use/NG+Area/SE:et%>       R                    ;
                           :æhtta%>    N-EVENSTRONGSTEM     ;
                           :æhtta%>Q1  N-EVENWEAKSTEM       ;
                           :æhtta»     DenominalNounsMUORRA ;
                           :æhtta»     DenominalAdjsV1      ;
                           :æhtta»     DenominalAdjsV2      ;
                 +Cmp/SgGen:æhtta%>Q1  R                    ;
                 +Cmp/PlGen:æhtta%>Q1j R                    ;

!!€gt-norm: intranæhtta # Even-syllable test
!!€ intranæhtta:                 intranæhtta+N+Sg+Nom
!!€ intranähtta:                 intranæhtta+N+Sg+Nom
!!€ intranehtas:                 intranæhtta+N+Sg+Ela

LEXICON TABLETT
 +N+OLang/NOB: TABLETT_CMP_INFL ;

LEXICON TABLETT_CMP_INFL !!= @CODE@ Recent loanwords on -æhtta with long and short compound-form. -ETT in both norwegian and in swedish.
  +Cmp/SgNom:æhtta%>    R                    ;
 +CmpNP/Pref:ett%>      R                    ;
            :æhtta%>    N-EVENSTRONGSTEM     ;
            :æhtta%>Q1  N-EVENWEAKSTEM       ;
            :æhtta»     DenominalNounsMUORRA ;
            :æhtta»     DenominalAdjsV1      ;
            :æhtta»     DenominalAdjsV2      ;
  +Cmp/SgGen:æhtta%>Q1  R                    ;
  +Cmp/PlGen:æhtta%>Q1j R                    ;

!!€gt-norm: kvartæhtta # Even-syllable test
!!€ kvartæhtta:                 kvartæhtta+N+Sg+Nom
!!€ kvartähtta:                 kvartæhtta+N+Sg+Nom
!!€ kvartehtas:                 kvartæhtta+N+Sg+Ela

LEXICON INSTITUTT
 +N+OLang/NOB: INSTITUTT_CMP_INFL ;

LEXICON INSTITUTT_CMP_INFL !!= @CODE@ Recent loanwords on -uhtta, -ihtta with long and short compound-form on -tt(NOR)/-t(SW). Should the swedish -it get ijtta to, as ANTIKK?
                 +Cmp/SgNom:htta%>   R                    ;
        +CmpNP/Pref+Area/NO:tt%>     R                    ;
 +CmpNP/Pref+Use/NG+Area/SE:t%>      R                    ;
                           :htta%>   N-EVENSTRONGSTEM     ;
                           :htta%>Q1 N-EVENWEAKSTEM       ;
                           :htta»    DenominalNounsMUORRA ;
                           :htta»    DenominalAdjsV1      ;
                           :htta»    DenominalAdjsV2      ;
                 +Cmp/SgGen:hta%>    R                    ;
                 +Cmp/PlGen:hta%>j   R                    ;

!!€gt-norm: inuihtta # Even-syllable test
!!€ inuihtta:                 inuihtta+N+Sg+Nom
!!€ inuihtas:                 inuihtta+N+Sg+Ela

LEXICON PATENT
 +N+OLang/NOB: PATENT_CMP_INFL ;

LEXICON PATENT_CMP_INFL !!= @CODE@ Recent loanwords on -ænnta with long and short compound-form. The -ennta form (used in "Ådå testamennta") is taged as sub (e always becomes æ in grade three).
          +Cmp/SgNom:ænnta%>    R                    ;
         +CmpNP/Pref:ent%>      R                    ;
                    :ænnta%>    N-EVENSTRONGSTEM     ;
                    :ænnta%>Q1  N-EVENWEAKSTEM       ;
                    :ænnta»     DenominalNounsMUORRA ;
                    :ænnta»     DenominalAdjsV1      ;
                    :ænnta»     DenominalAdjsV2      ;
          +Cmp/SgGen:ænnta%>Q1  R                    ;
          +Cmp/PlGen:ænnta%>Q1j R                    ;
 +Cmp/SgNom+Err/Orth:ennta%>    R                    ;
           +Err/Orth:ennta%>    N-EVENSTRONGSTEM     ;
           +Err/Orth:ennta%>Q1  N-EVENWEAKSTEM       ;
           +Err/Orth:ennta»     DenominalNounsMUORRA ;
           +Err/Orth:ennta»     DenominalAdjsV1      ;
           +Err/Orth:ennta»     DenominalAdjsV2      ;
 +Cmp/SgGen+Err/Orth:ennta%>Q1  R                    ;
 +Cmp/PlGen+Err/Orth:ennta%>Q1j R                    ;

!!€gt-norm: patænnta # Even-syllable test
!!€ patænnta:                 patænnta+N+Sg+Nom
!!€ patännta:                 patænnta+N+Sg+Nom
!!€ patentas:                 patænnta+N+Sg+Ela

LEXICON VARIANT
 +N+OLang/NOB: VARIANT_CMP_INFL ;

LEXICON VARIANT_CMP_INFL !!= @CODE@ Recent loanwords on -ánnta with long and short compound-form
  +Cmp/SgNom:ánnta%>   R                    ;
 +CmpNP/Pref:ant%>     R                    ;
            :ánnta%>   N-EVENSTRONGSTEM     ;
            :ánnta%>Q1 N-EVENWEAKSTEM       ;
            :ánnta»    DenominalNounsMUORRA ;
            :ánnta»    DenominalAdjsV1      ;
            :ánnta»    DenominalAdjsV2      ;
  +Cmp/SgGen:ánta%>    R                    ;
  +Cmp/PlGen:ánta%>j   R                    ;

!!€gt-norm: praktikánnta # Even-syllable test
!!€ praktikánnta:                 praktikánnta+N+Sg+Nom
!!€ praktikántas:                 praktikánnta+N+Sg+Ela

LEXICON KOLLEKT
 +N+OLang/NOB: KOLLEKT_CMP_INFL ;

LEXICON KOLLEKT_CMP_INFL !!= @CODE@ Recent loanwords on -ækta with long and short compound-form
  +Cmp/SgNom:ækta%>    R                    ;
 +CmpNP/Pref:ekt%>     R                    ;
            :ækta%>    N-EVENSTRONGSTEM     ;
            :ækta%>Q1  N-EVENWEAKSTEM       ;
            :ækta»     DenominalNounsMUORRA ;
            :ækta»     DenominalAdjsV1      ;
            :ækta»     DenominalAdjsV2      ;
  +Cmp/SgGen:ækta%>Q1  R                    ;
  +Cmp/PlGen:ækta%>Q1j R                    ;

!!€gt-norm: subjækta # Even-syllable test
!!€ subjækta:                 subjækta+N+Sg+Nom
!!€ subjäkta:                 subjækta+N+Sg+Nom
!!€ subjevtas:                 subjækta+N+Sg+Ela

LEXICON TURIST
 +N+OLang/NOB: TURIST_CMP_INFL ;

LEXICON TURIST_CMP_INFL !!= @CODE@ Recent loanwords on -ssta with long and short compound-form
  +Cmp/SgNom:ssta%>   R                    ;
 +CmpNP/Pref:st9%>    R                    ;
            :ssta%>   N-EVENSTRONGSTEM     ;
            :ssta%>Q1 N-EVENWEAKSTEM       ;
            :ssta»    DenominalNounsMUORRA ;
            :ssta»    DenominalAdjsV1      ;
            :ssta»    DenominalAdjsV2      ;
  +Cmp/SgGen:sta%>    R                    ;
  +Cmp/PlGen:sta%>j   R                    ;

!!€gt-norm: journalissta # Even-syllable test
!!€ journalissta:                 journalissta+N+Sg+Nom
!!€ journalistas:                 journalissta+N+Sg+Ela

LEXICON ADJEKTIV
 +N+OLang/NOB: ADJEKTIV_CMP_INFL ;

LEXICON ADJEKTIV_CMP_INFL !!= @CODE@ Recent loanwords on -ijvva with long and short compound-form
  +Cmp/SgNom:ijvva%>   R                    ;
 +CmpNP/Pref:iv%>      R                    ;
            :ijvva%>   N-EVENSTRONGSTEM     ;
            :ijvva%>Q1 N-EVENWEAKSTEM       ;
            :ijvva»    DenominalNounsMUORRA ;
            :ijvva»    DenominalAdjsV1      ;
            :ijvva»    DenominalAdjsV2      ;
  +Cmp/SgGen:ijva%>    R                    ;
  +Cmp/PlGen:ijva%>j   R                    ;

!!€gt-norm: datijvva # Even-syllable test
!!€ datijvva:                 datijvva+N+Sg+Nom
!!€ datijvas:                 datijvva+N+Sg+Ela

!! !Loanwords becoming odd-syll
! - - - - - -

LEXICON PREMIE
 +N+OLang/NOB: PREMIE_CMP_INFL ;

LEXICON PREMIE_CMP_INFL !!= @CODE@ Assimilated loanwords. on -ie/-y, like premie and bandy. Become odd syllable loan words with cg, like "riebij". Nom: premij, gen prebmiha. Long and short essive.
    +Sg+Nom:j%>Q1 K                 ;
       +Ess:n%>Q1 K                 ; !Short
       +Ess:hin%> K                 ; !Long
           :h%>   OTH-ODDCASE       ;
           :h»    DenominalNounsODD ;
           :h»    DenominalAdjsODD  ;
           :h%>   ODDCmp            ;
 +Cmp/SgNom:j%>Q1 R                 ;
           :h%>   AHTÁ              ;

!!€gt-norm: priemij # Even-syllable test
!!€ priemij:                  priemij+N+Sg+Nom
!!€ premij:                  priemij+N+Sg+Nom
!!€ priebmihis:               priemij+N+Sg+Ela
!!€ prebmihis:               priemij+N+Sg+Ela
!!€ priemin:                  priemij+N+Ess
!!€ premin:                  priemij+N+Ess
!!€ priebmihin:               priemij+N+Ess
!!€ prebmihin:               priemij+N+Ess


!! ! Badly assimilated loanwords
! - - - - - -

LEXICON NOADE_BADASS
 +N+OLang/NOB+Use/NotDNorm+Use/-Spell: NOADE_BADASS_CMP_INFL ;

LEXICON NOADE_BADASS_CMP_INFL !!= @CODE@ 2 syll stems without cg. Badly or wrongly assimilated words, ie. assimilated in a way that isnºt lulesami. Most of the words are Err/Orth tagged with a standardized lemma. Some are Err/Lex tagged, and some only recieve the +Use/-Spell tag from the lexicon.
 :%>   N-EVENSTRONGSTEM     ;
 :%>Q4 N-EVENWEAKSTEM       ;
 :»    DenominalNounsMUORRA ;
 :»    DenominalAdjsV1      ;
 :»Y7  DenominalAdjsV2      ;
 :%>   NOADECmp             ;

!!€gt-norm:  # Even-syllable test
!!€                  +N+Sg+Nom
!!€                +N+Sg+Ela

LEXICON BOAKSA_BADASS
 +N+OLang/NOB+Use/NotDNorm+Err/Orth: BOAKSA_BADASS_CMP_INFL ;

LEXICON BOAKSA_BADASS_CMP_INFL !!= @CODE@ This is an Err/Sub, and all the words pointing to lexicon BOAKSA are therfore Err/Sub taged. Only for words "boaksa-båksav". Boaksa-båksa is assimilated wrongly, must be boaksa-båvsa if itºs to follow lulesami rules.
           :oaksa%>    N-EVENSTRONGSTEM     ;
           :åkºsa%>Q1  N-EVENWEAKSTEM       ; ! Weak grade Q1 !WRONG
           :åkºsa»     DenominalNounsMUORRA ; !WRONG
           :åkºsa»     DenominalAdjsV1      ; !WRONG
!         :åkºsa»     DenominalAdjsV2      ; not plausible
 +Cmp/SgNom:oaksa%>    R                    ;
 +Cmp/SgGen:åkºsa%>Q1  R                    ; !WRONG
 +Cmp/PlGen:åkºsa%>Q1j R                    ; !WRONG

LEXICON GAHPER_BADASS !
 +N+OLang/NOB+Use/NotDNorm+Use/-Spell: GAHPER_BADASS_CMP_INFL ;

LEXICON GAHPER_BADASS_CMP_INFL !!= @CODE@ Badly or wrongly assimilated words. Oddsyll, no cg, no vowchange. Assimilated in a way that isnºt lulesami. Most of the words are Err/Orth tagged with a standardized lemma. Some are Err/Lex tagged, and some only recieve the +Use/-Spell tag from the lexicon.
           :%> N-ODDCASE         ; ! no pointer to E-ODDCASE, as gahper has no short Ess
           :%> OTH-ODDCASE       ;
           :»  DenominalNounsODD ;
           :»  DenominalAdjsODD  ;
           :%> ODDCmp            ;
 +Cmp/SgNom:%> R                 ;

!!€gt-norm:  # Odd-syllable test
!!€             +N+Sg+Nom
!!€           +N+Sg+Ela


!! ! Unassimilated loanwords
! - - - - - -

LEXICON KINO_UNASS
 +N+OLang/NOB+Use/NotDNorm: KINO_UNASS_CMP_INFL ;

LEXICON KINO_UNASS_CMP_INFL !!= @CODE@ V-final unassimilated loanwords. Not lulesami. No diacritics whatsoever. Words that arenºt assimilated at all. Really just norwegian words with a kind of sami inflection. Get even syllable case marking. Are part of the spell checker.
                  +Cmp/SgNom:%>    R                     ;
                  +Cmp/SgGen:%>Q1  R                     ;
                  +Cmp/PlGen:%>j   R                     ;
                            :%>    NE-EVENCASE           ;
                            :%>    ILL-EVENCASE          ;
                            :%>    N-EVENWEAKSTEM-OTH    ;
                            :%>    N-EVENWEAKSTEM-SG-COM ;
                            :»     DenominalAdjsKINO     ;
                            :»     DenominalNounsKINO    ;
           +Der1+Der/Dimin+N:»sj   N-ODDCASE             ;
           +Der1+Der/Dimin+N:»tj   OTH-ODDCASE           ;
 +Der1+Der/Dimin+N+Cmp/SgNom:»sj   R                     ;
 +Der1+Der/Dimin+N+Cmp/SgGen:»tja  R                     ;
 +Der1+Der/Dimin+N+Cmp/SgGen:»tjij R                     ;

!!€gt-norm: netto # Even-syllable test
!!€ netto:                netto+N+Sg+Nom
!!€ nettos:               netto+N+Sg+Ela

LEXICON CELSIUS_UNASS
 +N+OLang/NOB+Use/NotDNorm: CELSIUS_UNASS_CMP_INFL ;

LEXICON CELSIUS_UNASS_CMP_INFL !!= @CODE@ C-final unassimilated loanwords. Not lulesami. No diacritics whatsoever. Really just norwegian words with a kind of sami inflection. Case marking like standard even 4 syllable stems (see proper nouns file on the case marking of foreign words with stressed last syllable). Are part of the spell checker.
 :    GÅNÅGIS-C            ; ! just as gånågis
 :a%> CELSIUS-EVEN         ;
 :a»  DenominalNounsMUORRA ;

!!€gt-norm: aids # Even-syllable test
!!€ aids:                 aids+N+Sg+Nom
!!€ aidsaj:               aids+N+Sg+Ill
!!€ aidsas:               aids+N+Sg+Ela

LEXICON CELSIUS-EVEN
 +Ess:n   K              ;
 +Ess:n%> PxC            ; !
          ILL-EVENCASE   ;
          N-EVENWEAKSTEM ;

LEXICON BIDUS_UNASS
 +N+OLang/NOB+Use/NotDNorm: BIDUS_UNASS_CMP_INFL ;

LEXICON BIDUS_UNASS_CMP_INFL !!= @CODE@ C-final unassimilated loanwords. Not lulesami. No diacritics whatsoever. Really just foreign words with a kind of sami inflection. Odd syllable case marking (like GAHPER). Are part of the spell checker.
           :%> N-ODDCASE         ; ! no pointer to E-ODDCASE, as gahper has no short Ess
           :%> OTH-ODDCASE       ;
           :»  DenominalNounsODD ;
           :»  DenominalAdjsODD  ;
           :%> ODDCmp            ;
 +Cmp/SgNom:%> R                 ;
           :   AHTÁ              ;

!!€gt-norm: sirkus # Even-syllable test
!!€ sirkus:                 sirkus+N+Sg+Nom
!!€ sirkusij:               sirkus+N+Sg+Ill
!!€ sirkusis:               sirkus+N+Sg+Ela

!LEXICON MEGABYTE_UNASS
! +N+OLang/NOB+Use/NotDNorm:          MEGABYTE_UNASS_CMP_INFL ;
!
!LEXICON MEGABYTE_UNASS_CMP_INFL !!= @CODE@ Unassimilated loanwords. on -e. Really just norwegian/english words with a kind of sami inflection. Code-switching. Presently no words in this lexicon
!                +Cmp/SgNom:e%>       R                       ;
!                +Cmp/SgGen:a%>       R                       ;
!                +Cmp/PlGen:a%>j      R                       ;
!                   +Sg+Nom:e%>       K                       ;
!                   +Sg+Nom:a%>       PxV                     ; !
!                   +Sg+Ill:a%>j      K                       ;
!                   +Sg+Gen:a%>       K                       ;
!                   +Sg+Acc:a%>v      K                       ;
!                   +Sg+Ine:a%>n      K                       ;
!                   +Sg+Ela:a%>s      K                       ;
!                   +Pl+Nom:a%>       K                       ;
!                   +Pl+Gen:a%>j      K                       ;
!                   +Pl+Acc:a%>jt     K                       ;
!                   +Pl+Ill:a%>jda    K                       ;
!                   +Pl+Ine:a%>jn     K                       ;
!                   +Pl+Ela:a%>js     K                       ;
!                   +Pl+Com:a%>j      K                       ;
!                   +Sg+Gen:a%>       PxV                     ; ! Possessive suffix
!                   +Sg+Acc:a%>       PxV                     ; !
!                   +Sg+Ill:a%>s%>    PxCi                    ; !
!                   +Sg+Ine:a%>n%>    PxC                     ; !
!                   +Sg+Ela:a%>st%>   PxC                     ; !
!                   +Pl+Nom:a%>       PxNomPlV                ; !
!                   +Pl+Gen:a%>j%>    PxC                     ; !
!                   +Pl+Acc:a%>jd%>   PxC                     ; !
!                   +Pl+Ill:a%>jdis%> PxCs                    ; !
!                   +Pl+Ine:a%>jn%>   PxC                     ; !
!                   +Pl+Ela:a%>jst%>  PxC                     ; !
!                   +Pl+Com:a%>j%>    PxC                     ; !
!                      +Ess:a%>n      K                       ;
!                      +Abe:a%>dak    K                       ;
!                      +Abe:a%>da     K                       ;
!                   +Sg+Abe:a%>#dagi  K                       ;
!                   +Sg+Abe:a%>#dagá  K                       ;
!          +Err/Orth+Sg+Abe:a%>#tagá  K                       ;
!                   +Pl+Abe:a%>j#dagi K                       ;
!                   +Pl+Abe:a%>j#dagá K                       ;
!          +Err/Orth+Pl+Abe:a%>j#tagá K                       ;
!                          :a%>       N-EVENWEAKSTEM-SG-COM   ;
!           +Der1+Der/Car+A:a»        DIBME                   ;
!      +Der1+Der/Car+A+Attr:a»dis%>   ATTR                    ;
!           +Der1+Der/Car+A:a»d       DUVVAT                  ;
! ! +Der1+Der/Car+A:e»dis VUOHTA ; !moved to ATTR
!! +Der4+Der/ahtes:e»g AHTES ; Only for odd-syllble stems
! ! +Der4+Der/ahtes:e»d AHTES ;



!! !4syll stems
! - - - - - -

LEXICON GÅNÅGIS !!= @CODE@ Standard C-final 4-syllabic stems
 +N:     GÅNÅGIS-C            ;
 +N:a%>  GÅNÅGIS-EVEN         ;
 +N:a»Q1 DenominalNounsMUORRA ;

!!€gt-norm: rahtjamus # Even-syllable test
!!€ rahtjamus:                 rahtjamus+N+Sg+Nom
!!€ rahtjamussaj:                 rahtjamus+N+Sg+Ill
!!€ rahtjamusás:                 rahtjamus+N+Sg+Ela

LEXICON GÅNÅGIS-C
                           +Sg+Nom:%>             K              ;
                              +Abe:a%>Q1dak       K              ;
                              +Abe:a%>Q1da        K              ;
                        +Cmp/SgNom:%>             R              ;
                        +Cmp/SgGen:a%>Q1          R              ;
                        +Cmp/PlGen:a%>Q1j         R              ;
! +Der4+Der/ahtes+A+Attr:a»Q1#gahtes%> ATTR ; gånågahtes is right form
!              +Der4+Der/ahtes+Adv:a»Q1#gahtá%>   K              ;
!              +Der4+Der/ahtes+Adv:a»Q1#gahti%>   K              ;
!         +Der4+Der/ahtes+A+Sg+Nom:a»Q1#gahtes%>  K              ;
!         +Der4+Der/ahtes+A+Sg+Nom:a»Q1#gahttá%>  PxV            ; !^P^
!            +Der4+Der/ahtes+A+Ess:a»Q1#gahttá%>n K              ;
! +Der4+Der/ahtes+A+Der5+Der/vuota:a»Q1#gahtes    VUOHTA         ; !moved to LEXICON VUOHTA
!                +Der4+Der/ahtes+A:a»Q1#gahttá%>  ILL-EVENCASE   ;
!                +Der4+Der/ahtes+A:a»Q1#gahttá%>  N-EVENWEAKSTEM ;
!                +Der4+Der/ahtes+A:a»Q1#gahttá%>  BU/MUS         ;

LEXICON GÅNÅGIS-EVEN
         :Q1  N-EVENWEAKSTEM ;
              ILL-EVENCASE   ;
     +Ess:n   K              ;
  +Sg+Nom:    PxV            ; ! !Spiik not explicit here, thus guessing.
!    +Ess:n%> PxC            ; !^P^ !No Ess+Px according to Spiik, Grundstrom


LEXICON BERULASJ !!= @CODE@ For words ending on -asj. Same as GÅNÅGIS but with strong essive and illative -adjtan and -adtjaj subtaged, same with PX "-adjtam". These forms are barely used today.
 +N:     GÅNÅGIS-C            ;
 +N:a%>  BERULASJ-EVEN        ;
 +N:a»Q1 DenominalNounsMUORRA ;

LEXICON BERULASJ-EVEN
              +Ess:Q1n K              ; ! Q1 to avoid -dtj- consonant center
                  :Q1  ILL-EVENCASE   ; ! Q1 to avoid -dtj- consonant center
                  :Q1  N-EVENWEAKSTEM ; ! Q1 to avoid -dtj- consonant center
           +Sg+Nom:Q1  PxV            ; ! Spiik not explicit here, thus guessing.
  +Err/Orth+Sg+Nom:    PxV            ; ! Spiik not explicit here, thus guessing.
     +Err/Orth+Ess:n   K              ;
         +Err/Orth:    ILL-EVENCASE   ;
!             +Ess:n%> PxC            ; !^P^ !No Ess+Px according to Spiik, Grundstrom

LEXICON BEDNAGASJ !!= @CODE@ Like BERULASJ, but for derived nouns in diminutive. No cg, no vowchange, no short Ess. Has only one dimin derivation since these words already are dimin, ie. no double dim as for GAHPER. No abessive, not totally sure about this, i think we must use postposition dagi when itºs diminutive,
    +N+Sg+Nom:%>     K                       ;
 +N+Cmp/SgNom:%>     R                       ;
 +N+Cmp/SgGen:a%>Q1  R                       ;
 +N+Cmp/PlGen:a%>Q1j R                       ;
           +N:a%>    BERULASJ-EVEN           ;
           +N:a»Q1   DenominalNounsBEDNAGASJ ; ! Q1 to avoid -dtj- consonant center

!!€gt-norm: stiebil # Odd-syllable test
!!€ bednagasj:            bednagasj+N+Sg+Nom
!!€ bednagattjas:          bednagasj+N+Sg+Ela

LEXICON JIHPELIJ !!= @CODE@ gen:jihpelahá
                           +N+Sg+Nom:ij%>       K                    ;
                           +N+Sg+Nom:ahá%>      PxV                  ; !
                                  +N:ahá%>      ILL-EVENCASE         ;
                                  +N:ahá%>      N-EVENWEAKSTEM       ;
                                  +N:ahá»       DenominalNounsMUORRA ;
                              +N+Ess:ahá%>n     K                    ;
                              +N+Abe:ahá%>Q1dak K                    ;
                              +N+Abe:ahá%>Q1da  K                    ;
                        +N+Cmp/SgNom:ij%>       R                    ;
                        +N+Cmp/SgGen:ahá%>Q1    R                    ;
                        +N+Cmp/PlGen:ahá%>Q1j   R                    ;
! +N+Der4+Der/ahtes+A+Attr:#»ahtes%> ATTR ; Only for odd-syllble stems
!              +N+Der4+Der/ahtes+Adv:#»ahtá%>   K                    ;
!              +N+Der4+Der/ahtes+Adv:#»ahti%>   K                    ;
!         +N+Der4+Der/ahtes+A+Sg+Nom:#»ahtes%>  K                    ;
!         +N+Der4+Der/ahtes+A+Sg+Nom:#»ahttá%>  PxV                  ; !
!            +N+Der4+Der/ahtes+A+Ess:#»ahttá%>n K                    ;
! +N+Der4+Der/ahtes+A+Der5+Der/vuota:#»ahtes    VUOHTA               ; !moved to LEXICON VUOHTA
!                +N+Der4+Der/ahtes+A:#»ahttá%>  ILL-EVENCASE         ;
!                +N+Der4+Der/ahtes+A:#»ahttá%>  N-EVENWEAKSTEM       ;
!                +N+Der4+Der/ahtes+A:#»ahttá%>  BU/MUS               ;

!!€gt-norm: gehtsulij # Even-syllable test
!!€ gehtsulij:                 gehtsulij+N+Sg+Nom
!!€ gehtsulaháv:               gehtsulij+N+Sg+Acc

LEXICON OARJJILIJ !!= @CODE@ gen:oarjjilihá
                           +N+Sg+Nom:ij%>       K                    ;
                           +N+Sg+Nom:ihá%>      PxV                  ; !
                                  +N:ihá%>      ILL-EVENCASE         ;
                                  +N:ihá%>      N-EVENWEAKSTEM       ;
                                  +N:ihá»       DenominalNounsMUORRA ;
                              +N+Ess:ihá%>n     K                    ;
                              +N+Abe:ihá%>Q1dak K                    ;
                              +N+Abe:ihá%>Q1da  K                    ;
                        +N+Cmp/SgNom:ij%>       R                    ;
                        +N+Cmp/SgGen:ihá%>Q1    R                    ;
                        +N+Cmp/PlGen:ihá%>Q1j   R                    ;
! +N+Der4+Der/ahtes+A+Attr:#»ahtes%> ATTR ; Only for odd-syllble stems
!              +N+Der4+Der/ahtes+Adv:#»ahtá%>   K                    ;
!              +N+Der4+Der/ahtes+Adv:#»ahti%>   K                    ;
!         +N+Der4+Der/ahtes+A+Sg+Nom:#»ahtes%>  K                    ;
!         +N+Der4+Der/ahtes+A+Sg+Nom:#»ahttá%>  PxV                  ; !
!            +N+Der4+Der/ahtes+A+Ess:#»ahttá%>n K                    ;
! +N+Der4+Der/ahtes+A+Der5+Der/vuota:#»ahtes    VUOHTA               ; !moved to LEXICON VUOHTA
!                +N+Der4+Der/ahtes+A:#»ahttá%>  ILL-EVENCASE         ;
!                +N+Der4+Der/ahtes+A:#»ahttá%>  N-EVENWEAKSTEM       ;
!                +N+Der4+Der/ahtes+A:#»ahttá%>  BU/MUS               ;

!!€gt-norm: allilij # Even-syllable test
!!€ allilij:                 allilij+N+Sg+Nom
!!€ allilihás:                 allilij+N+Sg+Ela

LEXICON VIESSOMUJ !!= @CODE@ gen:viessumuhá
                           +N+Sg+Nom:uj%>        K                    ;
                           +N+Sg+Gen:uhá%>       K                    ;
                           +N+Sg+Acc:uhá%>v      K                    ;
                           +N+Sg+Ine:uhá%>n      K                    ;
                           +N+Sg+Ela:uhá%>s      K                    ;
                  +Err/Orth+N+Sg+Com:uhá%>jna    K                    ; !
                           +N+Sg+Com:uhá%>jn     K                    ;
                                  +N:uhá%>       ILL-EVENCASE         ;
                           +N+Pl+Nom:uhá%>       K                    ;
                           +N+Pl+Gen:uhá%>j      K                    ;
                           +N+Pl+Acc:uhá%>jt     K                    ;
                           +N+Pl+Ill:uhá%>jda    K                    ;
                           +N+Pl+Ine:uhá%>jn     K                    ;
                           +N+Pl+Ela:uhá%>js     K                    ;
                           +N+Pl+Com:uhá%>j      K                    ;
                           +N+Sg+Nom:uhá%>       PxV                  ; !
                           +N+Sg+Gen:uhá%>       PxV                  ; !
                           +N+Sg+Acc:uhá%>       PxV                  ; !
                           +N+Sg+Ine:uhá%>n%>    PxC                  ; !
                           +N+Sg+Ela:uhá%>st%>   PxC                  ; !
                           +N+Sg+Com:uhá%>jn%>   PxC                  ; !
                           +N+Pl+Acc:uhá%>jd%>   PxC                  ; !
                           +N+Pl+Ine:uhá%>jn%>   PxC                  ; !
                           +N+Pl+Ela:uhá%>jst%>  PxC                  ; !
                              +N+Ess:uhá%>n      K                    ;
                              +N+Abe:uhá%>Q1dak  K                    ;
                              +N+Abe:uhá%>Q1da   K                    ;
                           +N+Sg+Abe:uhá%>#dagi  K                    ;
                           +N+Sg+Abe:uhá%>#dagá  K                    ;
                  +Err/Orth+N+Sg+Abe:uhá%>#tagá  K                    ;
                           +N+Pl+Abe:uhá%>j#dagi K                    ;
                           +N+Pl+Abe:uhá%>j#dagá K                    ;
                  +Err/Orth+N+Pl+Abe:uhá%>j#tagá K                    ;
                                  +N:uhá»        DenominalNounsMUORRA ;
                        +N+Cmp/SgNom:uj%>        R                    ;
                        +N+Cmp/SgGen:uhá%>Q1     R                    ;
                        +N+Cmp/PlGen:uhá%>Q1j    R                    ;
! +N+Der4+Der/ahtes+A+Attr:#»ahtes%> ATTR ; Only for odd-syllble stems
!              +N+Der4+Der/ahtes+Adv:#»ahtá%>    K                    ;
!              +N+Der4+Der/ahtes+Adv:#»ahti%>    K                    ;
!         +N+Der4+Der/ahtes+A+Sg+Nom:#»ahtes%>   K                    ;
!         +N+Der4+Der/ahtes+A+Sg+Nom:#»ahttá%>   PxV                  ; !
!            +N+Der4+Der/ahtes+A+Ess:#»ahttá%>n  K                    ;
! +N+Der4+Der/ahtes+A+Der5+Der/vuota:#»ahtes     VUOHTA               ; !moved to LEXICON VUOHTA
!                +N+Der4+Der/ahtes+A:#»ahttá%>   ILL-EVENCASE         ;
!                +N+Der4+Der/ahtes+A:#»ahttá%>   N-EVENWEAKSTEM       ;
!                +N+Der4+Der/ahtes+A:#»ahttá%>   BU/MUS               ;

!!€gt-norm: bårråmuj # Even-syllable test
!!€ bårråmuj:                 bårråmuj+N+Sg+Nom
!!€ bårråmuháj:                 bårråmuj+N+Sg+Ill


!! !4 syllable plurals
! - - - - - -

LEXICON OADÁDAGÁ !!= @CODE@ Plural forms of words like tjerastahka with short compound-form
                          +N+Cmp/SgNom+Cmp/Sh:ak%>               R        ;
                                 +N+Cmp/SgNom:ahka%>             R        ;
                                 +N+Cmp/PlGen:ahka%>Q1j          R        ;
                                    +N+Pl+Nom:ahka%>Q1           K        ;
                                    +N+Pl+Gen:ahka%>Q1j          K        ;
                                    +N+Pl+Acc:ahka%>Q1jt         K        ;
                                    +N+Pl+Ill:ahka%>Q1jda        K        ;
                                    +N+Pl+Ine:ahka%>Q1jn         K        ;
                                    +N+Pl+Ela:ahka%>Q1js         K        ;
                                    +N+Pl+Com:ahka%>Q1j          K        ;
                                    +N+Pl+Nom:ahka%>Q1           PxNomPlV ; !
                                    +N+Pl+Gen:ahka%>Q1j%>        PxC      ; !
                                    +N+Pl+Acc:ahka%>Q1jd%>       PxC      ; !
                                    +N+Pl+Ill:ahka%>Q1jdis%>     PxCs     ; !
                                    +N+Pl+Ine:ahka%>Q1jn%>       PxC      ; !
                                    +N+Pl+Ela:ahka%>Q1jst%>      PxC      ; !
                                    +N+Pl+Com:ahka%>Q1j%>        PxC      ; !
                                       +N+Ess:ahka%>n            K        ;
                                       +N+Abe:ahka%>Q1dak        K        ;
                                       +N+Abe:ahka%>Q1da         K        ;
                                    +N+Pl+Abe:ahka%>Q1j#dagi     K        ;
                                    +N+Pl+Abe:ahka%>Q1j#dagá     K        ;
                           +Err/Orth+N+Pl+Abe:ahka%>Q1j#tagá     K        ;
                            +N+Der1+Der/Car+A:ahka»Q1            DIBME    ;
                       +N+Der1+Der/Car+A+Attr:ahka»Q1dis%>       ATTR     ;
!                           +N+Der1+Der/Car+A:ahka»Q1dis         VUOHTA   ; !moved to LEXICON VUOHTA
                            +N+Der1+Der/Car+A:ahka»Q1d           DUVVAT   ;
!                           +N+Der4+Der/ahtes:ahka»Q1g           AHTES    ;
!                           +N+Der4+Der/ahtes:»                  AHTES    ;
                   +N+Der1+Der/Dimin+N+Pl+Nom:ahka»X7tja         K        ;
                   +N+Der1+Der/Dimin+N+Pl+Gen:ahka»X7tjij        K        ;
                   +N+Der1+Der/Dimin+N+Pl+Acc:ahka»X7tjijt       K        ;
                   +N+Der1+Der/Dimin+N+Pl+Ill:ahka»X7tjijda      K        ;
                   +N+Der1+Der/Dimin+N+Pl+Ine:ahka»X7tjijn       K        ;
                   +N+Der1+Der/Dimin+N+Pl+Ela:ahka»X7tjijs       K        ;
                   +N+Der1+Der/Dimin+N+Pl+Com:ahka»X7tjij        K        ;
                      +N+Der1+Der/Dimin+N+Ess:ahka»X7tjin        K        ;
!                  +N+Der1+Der/Dimin+N+Pl+Acc:ahka»X7tjijd%>     PxCs     ; !
!                  +N+Der1+Der/Dimin+N+Pl+Ine:ahka»X7tjijn%>     PxCs     ; !
!                  +N+Der1+Der/Dimin+N+Pl+Ela:ahka»X7tjijst%>    PxCs     ; !
!                  +N+Der1+Der/Dimin+N+Sg+Abe:ahka»X7tja#dagi    K        ; !No Sg when it1s a plural noun.
!                  +N+Der1+Der/Dimin+N+Sg+Abe:ahka»X7tja#dagá    K        ;
!         +Err/Orth+N+Der1+Der/Dimin+N+Sg+Abe:ahka»X7tja#tagá    K        ;
                   +N+Der1+Der/Dimin+N+Pl+Abe:ahka»X7tjij#dagi   K        ;
                   +N+Der1+Der/Dimin+N+Pl+Abe:ahka»X7tjij#dagá   K        ;
          +Err/Orth+N+Der1+Der/Dimin+N+Pl+Abe:ahka»X7tjij#tagá   K        ;
  +N+Der1+Der/Dimin+N+Der2+Der/Dimin+N+Pl+Nom:ahka»X7tja»ttja    K        ; !Dobbel diminutiv
  +N+Der1+Der/Dimin+N+Der2+Der/Dimin+N+Pl+Gen:ahka»X7tja»ttjaj   K        ; !Dobbel diminutiv
  +N+Der1+Der/Dimin+N+Der2+Der/Dimin+N+Pl+Acc:ahka»X7tja»ttjajt  K        ; !Dobbel diminutiv
  +N+Der1+Der/Dimin+N+Der2+Der/Dimin+N+Pl+Ill:ahka»X7tja»ttjajda K        ; !Dobbel diminutiv
  +N+Der1+Der/Dimin+N+Der2+Der/Dimin+N+Pl+Ine:ahka»X7tja»ttjajn  K        ; !Dobbel diminutiv
  +N+Der1+Der/Dimin+N+Der2+Der/Dimin+N+Pl+Ela:ahka»X7tja»ttjajs  K        ; !Dobbel diminutiv
  +N+Der1+Der/Dimin+N+Der2+Der/Dimin+N+Pl+Com:ahka»X7tja»ttjaj   K        ; !Dobbel diminutiv
     +N+Der1+Der/Dimin+N+Der2+Der/Dimin+N+Ess:ahka»X7tja»ttjin   K        ; !Dobbel diminutiv

!!€gt-norm: látjádagá # Even-syllable test
!!€ látjádagá:                 látjádagá+N+Pl+Nom
!!€ látjádagájs:               látjádagá+N+Pl+Ela


LEXICON BERRAHATTJA !!= @CODE@ Plural stems. Like IEDNITJA, these do not have corresponding singular stems. Most stems here have the same form as the pl nom form of diminutive derivations, but (while it may have originated as a diminuitive derivation) it is not the same derivation (today) and it does not have a singular form.
!                        +N+Cmp/SgNom:%>              R                    ;
                         +N+Cmp/PlGen:a%>Q1j          R                    ;
                            +N+Pl+Nom:a%>Q1           K                    ;
                            +N+Pl+Gen:a%>Q1j          K                    ;
                            +N+Pl+Acc:a%>Q1jt         K                    ;
                            +N+Pl+Ill:a%>Q1jda        K                    ;
                            +N+Pl+Ine:a%>Q1jn         K                    ;
                            +N+Pl+Ela:a%>Q1js         K                    ;
                            +N+Pl+Com:a%>Q1j          K                    ;
                            +N+Pl+Nom:a%>Q1           PxNomPlV             ; !Possessive suffixes
                            +N+Pl+Gen:a%>Q1j%>        PxC                  ; !
                            +N+Pl+Acc:a%>Q1jd%>       PxC                  ; !
                            +N+Pl+Ill:a%>Q1jdis%>     PxCs                 ; !
                            +N+Pl+Ine:a%>Q1jn%>       PxC                  ; !
                            +N+Pl+Ela:a%>Q1jst%>      PxC                  ; !
                            +N+Pl+Com:a%>Q1j%>        PxC                  ; !
                      +Err/Orth+N+Ess:a%>n            K                    ;
                               +N+Ess:a%>Q1n          K                    ;
                               +N+Abe:a%>Q1dak        K                    ;
                               +N+Abe:a%>Q1da         K                    ;
                            +N+Pl+Abe:a%>Q1j#dagi     K                    ;
                            +N+Pl+Abe:a%>Q1j#dagá     K                    ;
                   +Err/Orth+N+Pl+Abe:a%>Q1j#tagá     K                    ;
           +N+Der1+Der/Dimin+N+Pl+Nom:a»Q1X7tja       K                    ;
           +N+Der1+Der/Dimin+N+Pl+Gen:a»Q1X7tjij      K                    ;
           +N+Der1+Der/Dimin+N+Pl+Acc:a»Q1X7tjijt     K                    ;
           +N+Der1+Der/Dimin+N+Pl+Ill:a»Q1X7tjijda    K                    ;
           +N+Der1+Der/Dimin+N+Pl+Ine:a»Q1X7tjijn     K                    ;
           +N+Der1+Der/Dimin+N+Pl+Ela:a»Q1X7tjijs     K                    ;
           +N+Der1+Der/Dimin+N+Pl+Com:a»Q1X7tjij      K                    ;
              +N+Der1+Der/Dimin+N+Ess:a»Q1X7tjin      K                    ;
!          +N+Der1+Der/Dimin+N+Pl+Acc:a»Q1X7tjijd%>   PxCs                 ; !Possessive suffixes
!          +N+Der1+Der/Dimin+N+Pl+Ine:a»Q1X7tjijn%>   PxCs                 ; !
!          +N+Der1+Der/Dimin+N+Pl+Ela:a»Q1X7tjijst%>  PxCs                 ; !
           +N+Der1+Der/Dimin+N+Sg+Abe:a»Q1X7tja#dagi  K                    ;
           +N+Der1+Der/Dimin+N+Sg+Abe:a»Q1X7tja#dagá  K                    ;
  +Err/Orth+N+Der1+Der/Dimin+N+Sg+Abe:a»Q1X7tja#tagá  K                    ;
           +N+Der1+Der/Dimin+N+Pl+Abe:a»Q1X7tjij#dagi K                    ;
           +N+Der1+Der/Dimin+N+Pl+Abe:a»Q1X7tjij#dagá K                    ;
  +Err/Orth+N+Der1+Der/Dimin+N+Pl+Abe:a»Q1X7tjij#tagá K                    ;
!                                  +N:a%>Q1»          DenominalNounsMUORRA ; !Skal jo ikke ha Sg siden det er pl lexicon, heller ikke mulig med dobbel dim.
!                 +N+Der1+Der/Dimin+N:a»Q1X7tj        OTH-ODDCASE          ; !Kun mulig med pl
!          +N+Der1+Der/Dimin+N+Sg+Gen:a»Q1X7tja       K                    ; !Kun mulig med pl
!          +N+Der1+Der/Dimin+N+Pl+Gen:a»Q1X7tjij%>    PxCs                 ; !^P^
!          +N+Der1+Der/Dimin+N+Pl+Ill:a»Q1X7tjijdas%> PxC                  ; !^P
!          +N+Der1+Der/Dimin+N+Pl+Com:a»Q1X7tjij%>    PxCs                 ; !^P^
! +N+Der4+Der/ahtes+A+Attr:a»Q1#gahtes%> ATTR ; bearrahahtes is right form
!               +N+Der4+Der/ahtes+Adv:a»Q1#gahtá%>    K                    ;
!               +N+Der4+Der/ahtes+Adv:a»Q1#gahti%>    K                    ;
!          +N+Der4+Der/ahtes+A+Sg+Nom:a»Q1#gahtes%>   K                    ;
!          +N+Der4+Der/ahtes+A+Sg+Nom:a»Q1#gahttá%>   PxV                  ; !^P^
!             +N+Der4+Der/ahtes+A+Ess:a»Q1#gahttá%>n  K                    ;
!  +N+Der4+Der/ahtes+A+Der5+Der/vuota:a»Q1#gahtes     VUOHTA               ; !moved to LEXICON VUOHTA
!                 +N+Der4+Der/ahtes+A:a»Q1#gahttá%>   ILL-EVENCASE         ;
!                 +N+Der4+Der/ahtes+A:a»Q1#gahttá%>   N-EVENWEAKSTEM       ;
!                 +N+Der4+Der/ahtes+A:a»Q1#gahttá%>   BU/MUS               ;


!!€gt-norm: gahpanisá # Even-syllable test
!!€ gahpanisá:                 gahpanisá+N+Pl+Nom
!!€ gahpanisájda:                 gahpanisá+N+Pl+Ill
!!€ gahpanisájs:                 gahpanisá+N+Pl+Ela

LEXICON SIJDDALAHÁ  !!= @CODE@ Plurals
                                 +N+Cmp/SgNom:ij%>              R              ;
                                 +N+Cmp/PlGen:aháj%>Q1          R              ;
                                    +N+Pl+Nom:ahá%>             K              ;
                                    +N+Pl+Gen:ahá%>j            K              ;
                                    +N+Pl+Acc:ahá%>jt           K              ;
                                    +N+Pl+Ill:ahá%>jda          K              ;
                                    +N+Pl+Ine:ahá%>jn           K              ;
                                    +N+Pl+Ela:ahá%>js           K              ;
                                    +N+Pl+Com:ahá%>j            K              ;
                                    +N+Pl+Acc:ahá%>jd%>         PxC            ; !
                                    +N+Pl+Ine:ahá%>jn%>         PxC            ; !
                                    +N+Pl+Ela:ahá%>jst%>        PxC            ; !
                                       +N+Ess:ahá%>n            K              ;
                                    +N+Pl+Abe:ahá%>j#dagi       K              ;
                                    +N+Pl+Abe:ahá%>j#dagá       K              ;
                                       +N+Abe:ahá%>Q1dak        K              ;
                                       +N+Abe:ahá%>Q1da         K              ;
                           +Err/Orth+N+Pl+Abe:ahá%>j#tagá       K              ;
                   +N+Der1+Der/Dimin+N+Pl+Nom:ahá»tja           K              ;
                   +N+Der1+Der/Dimin+N+Pl+Gen:ahá»tjij          K              ;
                   +N+Der1+Der/Dimin+N+Pl+Acc:ahá»tjijt         K              ;
                   +N+Der1+Der/Dimin+N+Pl+Ill:ahá»tjijda        K              ;
                   +N+Der1+Der/Dimin+N+Pl+Ine:ahá»tjijn         K              ;
                   +N+Der1+Der/Dimin+N+Pl+Ela:ahá»tjijs         K              ;
                   +N+Der1+Der/Dimin+N+Pl+Com:ahá»tjij          K              ;
!                  +N+Der1+Der/Dimin+N+Pl+Acc:ahá»tjijd%>       PxCs           ; !
!                  +N+Der1+Der/Dimin+N+Pl+Ine:ahá»tjijn%>       PxCs           ; !
!                  +N+Der1+Der/Dimin+N+Pl+Ela:ahá»tjijst%>      PxCs           ; !
                      +N+Der1+Der/Dimin+N+Ess:ahá»tjin          K              ;
                   +N+Der1+Der/Dimin+N+Pl+Abe:ahá»tjij#dagi     K              ;
                   +N+Der1+Der/Dimin+N+Pl+Abe:ahá»tjij#dagá     K              ;
          +Err/Orth+N+Der1+Der/Dimin+N+Pl+Abe:ahá»tjij#tagá     K              ;
!                  +N+Der1+Der/Dimin+N+Sg+Abe:ahá»tja#dagi      K              ; !No Sg when itºs a plural noun
!                  +N+Der1+Der/Dimin+N+Sg+Abe:ahá»tja#dagá      K              ;
!         +Err/Orth+N+Der1+Der/Dimin+N+Sg+Abe:ahá»tja#tagá      K              ;
  +N+Der1+Der/Dimin+N+Der2+Der/Dimin+N+Pl+Nom:ahá»X7tja»ttja    K              ; !Dobbel diminutiv
  +N+Der1+Der/Dimin+N+Der2+Der/Dimin+N+Pl+Gen:ahá»X7tja»ttjaj   K              ; !Dobbel diminutiv
  +N+Der1+Der/Dimin+N+Der2+Der/Dimin+N+Pl+Acc:ahá»X7tja»ttjajt  K              ; !Dobbel diminutiv
  +N+Der1+Der/Dimin+N+Der2+Der/Dimin+N+Pl+Ill:ahá»X7tja»ttjajda K              ; !Dobbel diminutiv
  +N+Der1+Der/Dimin+N+Der2+Der/Dimin+N+Pl+Ine:ahá»X7tja»ttjajn  K              ; !Dobbel diminutiv
  +N+Der1+Der/Dimin+N+Der2+Der/Dimin+N+Pl+Ela:ahá»X7tja»ttjajs  K              ; !Dobbel diminutiv
  +N+Der1+Der/Dimin+N+Der2+Der/Dimin+N+Pl+Com:ahá»X7tja»ttjaj   K              ; !Dobbel diminutiv
     +N+Der1+Der/Dimin+N+Der2+Der/Dimin+N+Ess:ahá»X7tja»ttjin   K              ; !Dobbel diminutiv

! +N+Der4+Der/ahtes+A+Attr:#»ahtes%> ATTR ; Only for odd-syllble stems
!                       +N+Der4+Der/ahtes+Adv:#»ahtá%>          K              ;
!                       +N+Der4+Der/ahtes+Adv:#»ahti%>          K              ;
!                  +N+Der4+Der/ahtes+A+Sg+Nom:#»ahtes%>         K              ;
!                  +N+Der4+Der/ahtes+A+Sg+Nom:#»ahttá%>         PxV            ; !
!                     +N+Der4+Der/ahtes+A+Ess:#»ahttá%>n        K              ;
!          +N+Der4+Der/ahtes+A+Der5+Der/vuota:#»ahtes           VUOHTA         ; !moved to LEXICON VUOHTA
!                         +N+Der4+Der/ahtes+A:#»ahttá%>         ILL-EVENCASE   ;
!                         +N+Der4+Der/ahtes+A:#»ahttá%>         N-EVENWEAKSTEM ;
!                         +N+Der4+Der/ahtes+A:#»ahttá%>         BU/MUS         ;

!!€gt-norm: lullelahá # Even-syllable test
!!€ lullelahá:                 lullelahá+N+Pl+Nom
!!€ lullelahájt:                 lullelahá+N+Pl+Acc

 LEXICON SISSNELUHÁ  !!= @CODE@ plurals. presently only for sissŋeluhá
                                 +N+Cmp/SgNom:uj%>              R              ;
                                 +N+Cmp/PlGen:uháj%>Q1          R              ;
                                    +N+Pl+Nom:uhá%>             K              ;
                                    +N+Pl+Gen:uhá%>j            K              ;
                                    +N+Pl+Acc:uhá%>jt           K              ;
                                    +N+Pl+Ill:uhá%>jda          K              ;
                                    +N+Pl+Ine:uhá%>jn           K              ;
                                    +N+Pl+Ela:uhá%>js           K              ;
                                    +N+Pl+Com:uhá%>j            K              ;
                                    +N+Pl+Acc:uhá%>jd%>         PxC            ; !
                                    +N+Pl+Ine:uhá%>jn%>         PxC            ; !
                                    +N+Pl+Ela:uhá%>jst%>        PxC            ; !
                                       +N+Ess:uhá%>n            K              ;
                                    +N+Pl+Abe:uhá%>j#dagi       K              ;
                                    +N+Pl+Abe:uhá%>j#dagá       K              ;
                           +Err/Orth+N+Pl+Abe:uhá%>j#tagá       K              ;
                                       +N+Abe:uhá%>Q1dak        K              ;
                                       +N+Abe:uhá%>Q1da         K              ;
                   +N+Der1+Der/Dimin+N+Pl+Nom:uhá»tja           K              ;
                   +N+Der1+Der/Dimin+N+Pl+Gen:uhá»tjij          K              ;
                   +N+Der1+Der/Dimin+N+Pl+Acc:uhá»tjijt         K              ;
                   +N+Der1+Der/Dimin+N+Pl+Ill:uhá»tjijda        K              ;
                   +N+Der1+Der/Dimin+N+Pl+Ine:uhá»tjijn         K              ;
                   +N+Der1+Der/Dimin+N+Pl+Ela:uhá»tjijs         K              ;
                   +N+Der1+Der/Dimin+N+Pl+Com:uhá»tjij          K              ;
!                  +N+Der1+Der/Dimin+N+Pl+Acc:uhá»tjijd%>       PxCs           ; !
!                  +N+Der1+Der/Dimin+N+Pl+Ine:uhá»tjijn%>       PxCs           ; !
!                  +N+Der1+Der/Dimin+N+Pl+Ela:uhá»tjijst%>      PxCs           ; !
                      +N+Der1+Der/Dimin+N+Ess:uhá»tjin          K              ;
                   +N+Der1+Der/Dimin+N+Pl+Abe:uhá»tjij#dagi     K              ;
                   +N+Der1+Der/Dimin+N+Pl+Abe:uhá»tjij#dagá     K              ;
          +Err/Orth+N+Der1+Der/Dimin+N+Pl+Abe:uhá»tjij#tagá     K              ;
!                  +N+Der1+Der/Dimin+N+Sg+Abe:uhá»tja#dagi      K              ; !No Sg when itºs a plural noun
!                  +N+Der1+Der/Dimin+N+Sg+Abe:uhá»tja#dagá      K              ;
!         +Err/Orth+N+Der1+Der/Dimin+N+Sg+Abe:uhá»tja#tagá      K              ;
  +N+Der1+Der/Dimin+N+Der2+Der/Dimin+N+Pl+Nom:uhá»X7tja»ttja    K              ; !Dobbel diminutiv
  +N+Der1+Der/Dimin+N+Der2+Der/Dimin+N+Pl+Gen:uhá»X7tja»ttjaj   K              ; !Dobbel diminutiv
  +N+Der1+Der/Dimin+N+Der2+Der/Dimin+N+Pl+Acc:uhá»X7tja»ttjajt  K              ; !Dobbel diminutiv
  +N+Der1+Der/Dimin+N+Der2+Der/Dimin+N+Pl+Ill:uhá»X7tja»ttjajda K              ; !Dobbel diminutiv
  +N+Der1+Der/Dimin+N+Der2+Der/Dimin+N+Pl+Ine:uhá»X7tja»ttjajn  K              ; !Dobbel diminutiv
  +N+Der1+Der/Dimin+N+Der2+Der/Dimin+N+Pl+Ela:uhá»X7tja»ttjajs  K              ; !Dobbel diminutiv
  +N+Der1+Der/Dimin+N+Der2+Der/Dimin+N+Pl+Com:uhá»X7tja»ttjaj   K              ; !Dobbel diminutiv
     +N+Der1+Der/Dimin+N+Der2+Der/Dimin+N+Ess:uhá»X7tja»ttjin   K              ; !Dobbel diminutiv

! +N+Der4+Der/ahtes+A+Attr:#»ahtes%> ATTR ; Only for odd-syllble stems
!                       +N+Der4+Der/ahtes+Adv:#»ahtá%>          K              ;
!                       +N+Der4+Der/ahtes+Adv:#»ahti%>          K              ;
!                  +N+Der4+Der/ahtes+A+Sg+Nom:#»ahtes%>         K              ;
!                  +N+Der4+Der/ahtes+A+Sg+Nom:#»ahttá%>         PxV            ; !
!                     +N+Der4+Der/ahtes+A+Ess:#»ahttá%>n        K              ;
!          +N+Der4+Der/ahtes+A+Der5+Der/vuota:#»ahtes           VUOHTA         ; !moved to LEXICON VUOHTA
!                         +N+Der4+Der/ahtes+A:#»ahttá%>         ILL-EVENCASE   ;
!                         +N+Der4+Der/ahtes+A:#»ahttá%>         N-EVENWEAKSTEM ;
!                         +N+Der4+Der/ahtes+A:#»ahttá%>         BU/MUS         ;

!!€gt-norm: sissŋeluhá # Even-syllable test
!!€ sissŋeluhá:                 sissŋeluhá+N+Pl+Nom
!!€ sissŋeluhájda:                 sissŋeluhá+N+Pl+Ill


!! !Adjectival sublexicas. Give 4 syll adjectives inflection
! - - - - - -

LEXICON SURGULASJ-EVEN !!= @CODE@
  +Sg+Nom+Err/Orth:    PxV               ; ! Spiik not explicit here, thus guessing.
              +Ess:Q1n K                 ; ! Q1 to avoid -adtjan
     +Err/Orth+Ess:n   K                 ;
!             +Ess:n%> PxC               ; ! No Ess+Px according to Spiik, Grundstrom
                  :Q1  ILL-EVENCASEadj   ; ! Q1 to avoid -adtjaj
         +Err/Orth:    ILL-EVENCASEadj   ;
                  :Q1  N-EVENWEAKSTEMadj ;

LEXICON ÁRMMOGIS-EVEN
  +Sg+Nom+Err/Orth:    PxV               ; ! !Spiik not explicit here, thus guessing.
              +Ess:n   K                 ;
!             +Ess:n%> PxC               ; !^P^ !No Ess+Px according to Spiik, Grundstrom
                  :    ILL-EVENCASEadj   ;
                  :Q1  N-EVENWEAKSTEMadj ;



! Nominal substems
! - - - - - - - -

LEXICON N-EVENSTRONGSTEM
     NE-EVENCASE  ;
 :X4 ILL-EVENCASE ; ! X4 for the e:á and e:å alternation

LEXICON N-EVENSTRONGSTEMadj
     NE-EVENCASEadj  ;
 :X4 ILL-EVENCASEadj ; ! X4 for the e:á and e:å alternation

LEXICON NE-EVENCASE
                +Sg+Nom:                 K       ;
                +Sg+Nom:                 NPxV-12 ;
  +Sg+Nom@R.Nom3Px.add@:00@R.Nom3Px.add@ NPxV3   ;
                   +Ess:n                K       ;
!                  +Ess:n%>              PxC     ; !^P^ ! parallel with CELCIUS above (but this shouldn´t be here(?) TO)

LEXICON NE-EVENCASEadj
           +Sg+Nom:    ENDLEX ;
  +Sg+Nom+Err/Orth:    NPxV   ;
              +Ess:n   ENDLEX ;
!    +Ess+Err/Orth:n%> PxC    ; !^P^ ! parallel with CELCIUS above (but this shouldn´t be here(?) TO)

LEXICON ILL-EVENCASE
 +Sg+Ill:j   K     ;
 +Sg+Ill:s%> NPxCi ; !

LEXICON ILL-EVENCASEadj
          +Sg+Ill:j   K     ;
 +Sg+Ill+Err/Orth:s%> NPxCi ; !

LEXICON N-EVENWEAKSTEM
  N-EVENWEAKSTEM-OTH    ;
  N-EVENWEAKSTEM-SG-COM ; ! separate bec of X5

LEXICON N-EVENWEAKSTEM-OTH
          +Sg+Gen:       K         ;
          +Sg+Acc:v      K         ;
          +Sg+Ine:n      K         ;
          +Sg+Ela:s      K         ;
          +Pl+Nom:       K         ;
          +Pl+Gen:j      K         ;
          +Pl+Acc:jt     K         ;
          +Pl+Ill:jda    K         ;
          +Pl+Ine:jn     K         ;
   +Sg+Com+Use/NG:jn     K         ; ! ælojn!
          +Pl+Ela:js     K         ;
          +Pl+Com:j      K         ;
          +Sg+Gen:       NPxV      ; !
          +Sg+Acc:       NPxV      ; !
          +Sg+Ine:n%>    NPxC      ; !
          +Sg+Ela:st%>   NPxC      ; !
          +Pl+Nom:       NPxNomPlV ; !
          +Pl+Gen:j%>    NPxC      ; !
          +Pl+Acc:jd%>   NPxC      ; !
          +Pl+Ill:jdis%> NPxCs     ; !
          +Pl+Ine:jn%>   NPxC      ; !
          +Sg+Com:jn%>   NPxC      ; !
          +Pl+Ela:jst%>  NPxC      ; !
          +Pl+Com:j%>    NPxC      ; !
          +Sg+Abe:#dagi  K         ;
          +Sg+Abe:#dagá  K         ;
 +Err/Orth+Sg+Abe:#tagá  K         ;
          +Pl+Abe:j#dagi K         ;
          +Pl+Abe:j#dagá K         ;
 +Err/Orth+Pl+Abe:j#tagá K         ;

! ess & ill pl do not use Px that often, left out.
! But what about nom pl, gen pl?
! Spiik: Nominativ, genitiv och illativ pluralis antager sällan
! suffix och har därför ej medtagits i paradigmen.
! Here we thus wait for alternative input.

LEXICON N-EVENWEAKSTEM-SG-COM
          +Sg+Com:X5jn   K    ; ! X5 for o:u in ComSg: elujn Note two dummies in a row!
 +Sg+Com+Err/Orth:X5jna  K    ; !
   +Sg+Com+Use/NG:X5jn%> NPxC ; !

LEXICON N-EVENWEAKSTEMadj
  N-EVENWEAKSTEM-OTHadj    ;
  N-EVENWEAKSTEM-SG-COMadj ; ! separate bec of X5

LEXICON N-EVENWEAKSTEM-OTHadj
          +Sg+Gen:       ENDLEX    ;
          +Sg+Acc:v      ENDLEX    ;
          +Sg+Ine:n      ENDLEX    ;
          +Sg+Ela:s      ENDLEX    ;
          +Pl+Nom:       ENDLEX    ;
          +Pl+Gen:j      ENDLEX    ;
          +Pl+Acc:jt     ENDLEX    ;
          +Pl+Ill:jda    ENDLEX    ;
          +Pl+Ine:jn     ENDLEX    ;
          +Sg+Com:jn     ENDLEX    ;
          +Pl+Ela:js     ENDLEX    ;
          +Pl+Com:j      ENDLEX    ;
 +Err/Orth+Sg+Gen:       NPxV      ; !
 +Err/Orth+Sg+Acc:       NPxV      ; !
 +Err/Orth+Sg+Ine:n%>    NPxC      ; !
 +Err/Orth+Sg+Ela:st%>   NPxC      ; !
 +Err/Orth+Pl+Nom:       NPxNomPlV ; !
 +Err/Orth+Pl+Gen:j%>    NPxC      ; !
 +Err/Orth+Pl+Acc:jd%>   NPxC      ; !
 +Err/Orth+Pl+Ill:jdis%> NPxCs     ; !
 +Err/Orth+Pl+Ine:jn%>   NPxC      ; !
 +Err/Orth+Sg+Com:jn%>   NPxC      ; !
 +Err/Orth+Pl+Ela:jst%>  NPxC      ; !
 +Err/Orth+Pl+Com:j%>    NPxC      ; !
          +Sg+Abe:#dagi  ENDLEX    ;
          +Sg+Abe:#dagá  ENDLEX    ;
 +Err/Orth+Sg+Abe:#tagá  ENDLEX    ;
          +Pl+Abe:j#dagi ENDLEX    ;
          +Pl+Abe:j#dagá ENDLEX    ;
 +Err/Orth+Pl+Abe:j#tagá ENDLEX    ;


! ess & ill pl do not use Px that often, left out.
! But what about nom pl, gen pl?
! Spiik: Nominativ, genitiv och illativ pluralis antager sällan
! suffix och har därför ej medtagits i paradigmen.
! Here we thus wait for alternative input.

LEXICON N-EVENWEAKSTEM-SG-COMadj
          +Sg+Com:X5jn   ENDLEX ; ! X5 for o:u in ComSg. Note two dummies in a row!
 +Sg+Com+Err/Orth:X5jna  ENDLEX ; !
 +Sg+Com+Err/Orth:X5jn%> NPxC   ; !

!! !Compound lexicas
! ----

! These compound sublexicas are too general: Some nouns have to be in specific cases when used as first compounds for certain stems. Kintel (2012) gives a brief overview over this distribution. The full picture is however not clear as thorough research has yet to be done. Examples: mánnágæhttje, but mánájskåvllå; vuosstáhievvil, not vuostájhievvil or vuostáhievvil.

LEXICON MUORRACmp
 +Cmp/SgNom:    R ;
 +Cmp/SgGen:Q1  R ;
 +Cmp/PlGen:Q1j R ;

LEXICON NOADECmp
 +Cmp/SgNom:    R ;
 +Cmp/SgGen:    R ;
 +Cmp/PlGen:Y6j R ;

LEXICON ACTORCmp
 +Cmp/SgNom:  R ;
 +Cmp/SgGen:  R ;
 +Cmp/PlGen:j R ;

LEXICON ODDCmp
 +Cmp/SgGen:a  R ;
 +Cmp/PlGen:ij R ;



!! !!Odd-syllable stems
! ------------------

LEXICON ÅRES !!= @CODE@ Odd-syllable C-final noun with CG, 2ndsyll vowchange. Long and short essive. Spiik A1
           +N:%>Q1 NE-ODDCASE        ; ! Q1 is general WeG
           +N:%>X5 OTH-ODDCASE       ; ! X5 is e:å and o:u
           +N:»X5  DenominalNounsODD ;
           +N:»X5  DenominalAdjsODD  ;
           +N:%>X5 ODDCmp            ;
 +N+Cmp/SgNom:%>Q1 R                 ;
           +N:%>X5 AHTÁ              ;

!!€gt-norm: sjattos # Odd-syllable test
!!€ sjattos:            sjattos+N+Sg+Nom
!!€ sjaddusis:          sjattos+N+Sg+Ela

LEXICON GÁMAS !!= @CODE@ Odd-syllable C-final noun with CG, no 2ndsyll vowchange (OBS: a does not change). Long and short essive. Spiik A2
           +N:%>Q1 NE-ODDCASE        ;
           +N:%>   OTH-ODDCASE       ;
           +N:»X5  DenominalNounsODD ;
           +N:»    DenominalAdjsODD  ;
           +N:%>X5 ODDCmp            ;
 +N+Cmp/SgNom:%>Q1 R                 ;
           +N:     AHTÁ              ;

!!€gt-norm: sjábtjas # Odd-syllable test
!!€ sjábtjas:            sjábtjas+N+Sg+Nom
!!€ sjábttjasis:          sjábtjas+N+Sg+Ela


LEXICON GAHPER !!= @CODE@ Odd-syllable C-final noun without cg, no vowchange, no short Ess. Spiik A3
           +N:%> N-ODDCASE         ; ! no pointer to E-ODDCASE, as gahper has no short Ess
           +N:%> OTH-ODDCASE       ;
           +N:»  DenominalNounsODD ;
           +N:»  DenominalAdjsODD  ;
           +N:%> ODDCmp            ;
 +N+Cmp/SgNom:%> R                 ;
           +N:   AHTÁ              ;

!!€gt-norm: stiebil # Odd-syllable test
!!€ stiebil:            stiebil+N+Sg+Nom
!!€ stiebilis:          stiebil+N+Sg+Ela

LEXICON BENA !!= @CODE@ Odd-syllable V-final noun with cg, no vowchange. Long and short essive. Spiik 2a
           +N:%>X3 BENA-NE           ;
           +N:%>X5 OTH-ODDCASE       ;
           +N:»X5  DenominalNounsODD ;
           +N:»X5  DenominalAdjsODD  ;
           +N:%>X5 ODDCmp            ;
 +N+Cmp/SgNom:%>X3 R                 ;
           +N:%>X5 AHTÁ              ;
! X5 for vow change

!!€gt-norm: galma # Odd-syllable test
!!€ galma:            galma+N+Sg+Nom
!!€ galmmagis:          galma+N+Sg+Ela

LEXICON SÅHKÅR !!= @CODE@ Odd-syllable C-final noun with CG and 2ndsyll vowelchange. Has only long essive. Spiik 2b
           +N:%>Q1 N-ODDCASE         ; ! To Nom only, since SÅHKÅR has no short essive.
           +N:%>X5 OTH-ODDCASE       ;
           +N:»X5  DenominalNounsODD ;
           +N:»X5  DenominalAdjsODD  ;
           +N:%>X5 ODDCmp            ;
 +N+Cmp/SgNom:%>Q1 R                 ;
           +N:%>X5 AHTÁ              ;

!!€gt-norm: spiger # Odd-syllable test
!!€ spiger:            spiger+N+Sg+Nom
!!€ spihkáris:          spiger+N+Sg+Ela

!! !!Irregular stems
! _________

LEXICON SÁGE !!= @CODE@  gen: sáhkaha.  Presently only for "ságe". Long and short essive.
    +N+Sg+Nom:e%>Q1 K                 ;
           +N:ah%>  OTH-ODDCASE       ;
           +N:ah»   DenominalNounsODD ;
           +N:ah»   DenominalAdjsODD  ;
           +N:ah%>  ODDCmp            ;
 +N+Cmp/SgNom:e%>Q1 R                 ;
           +N:ah%>  AHTÁ              ;

!!€gt-norm: ságe # Odd-syllable test
!!€ ságe:            ságe+N+Sg+Nom
!!€ sáhkahav:          ságe+N+Sg+Acc

LEXICON BAVSEV !!= @CODE@  Ends on -v and last vowel changes to i: bavsev:baksIma. Not like gierkav gierkkAma and birev birEma.
    +N+Sg+Nom:e%>Q1v K                 ;
       +N+Ess:e%>Q1n K                 ;
           +N:im%>   OTH-ODDCASE       ;
           +N:im»    DenominalNounsODD ;
           +N:im»    DenominalAdjsODD  ;
           +N:im%>   ODDCmp            ;
 +N+Cmp/SgNom:e%>Q1v R                 ;
           +N:im%>   AHTÁ              ;

!!€gt-norm: sievtev # Odd-syllable test
!!€ sievtev:            sievtev+N+Sg+Nom
!!€ siektimis:          sievtev+N+Sg+Ela

LEXICON RÁBEV !!= @CODE@ rábev:ráhpuga. Presently only for "rábev".
    +N+Sg+Nom:bev%>  K                 ;
       +N+Ess:ben%>  K                 ;
           +N:hpug%> OTH-ODDCASE       ;
           +N:hpug»  DenominalNounsODD ;
           +N:hpug»  DenominalAdjsODD  ;
           +N:hpug%> ODDCmp            ;
 +N+Cmp/SgNom:bev%>  R                 ;
           +N:hpug»  AHTÁ              ;

!!€gt-norm: rábev # Odd-syllable test
!!€ rábev:            rábev+N+Sg+Nom
!!€ ráhpugis:          rábev+N+Sg+Ela

LEXICON RITJAS !!!= @CODE@  Like GÁMAS but without stem a-lengthening for grade I (underlying long -i-). presently only for "ritjas".
    +N+Sg+Nom:tjas%>    K                 ;
       +N+Ess:tjan%>    K                 ;
           +N:htjas%>   OTH-ODDCASE       ;
           +N:htjas»X5  DenominalNounsODD ;
           +N:htjas»    DenominalAdjsODD  ;
           +N:htjas%>X5 ODDCmp            ;
 +N+Cmp/SgNom:tjas%>    R                 ;
           +N:htjas»    AHTÁ              ;

!!€gt-norm: ritjas # Odd-syllable test
!!€ ritjas:            ritjas+N+Sg+Nom
!!€ rihtjasis:          ritjas+N+Sg+Ela

LEXICON SÅGAS !!= @CODE@  gen: sågaska. Presently only for "sågas".
    +N+Sg+Nom:%>  K                 ;
           +N:k%> OTH-ODDCASE       ;
           +N:k»  DenominalNounsODD ;
           +N:k»  DenominalAdjsODD  ;
           +N:k%> ODDCmp            ;
 +N+Cmp/SgNom:%>  R                 ;
           +N:k»  AHTÁ              ;
!!€gt-norm: sågas # Odd-syllable test
!!€ sågas:            sågas+N+Sg+Nom
!!€ sågaskav:          sågas+N+Sg+Acc

LEXICON SJUVÁJ !!= @CODE@  Presently only for "sjuváj". sjuváj-sjuvvaga. Only this word
    +N+Sg+Nom:áj%>  K                 ;
       +N+Ess:án%>  K                 ;
           +N:vag%> OTH-ODDCASE       ;
           +N:vag»  DenominalNounsODD ;
           +N:vag»  DenominalAdjsODD  ;
           +N:vag%> ODDCmp            ;
 +N+Cmp/SgNom:váj%> R                 ;
           +N:vag»  AHTÁ              ;

!!€gt-norm: sjuváj # Odd-syllable test
!!€ sjuváj:            sjuváj+N+Sg+Nom
!!€ sjuvvagis:          sjuváj+N+Sg+Ela

LEXICON BØSOJ !!= @CODE@ Because of bösoj in O.Korhonen, and bæsoj-bessuga. Only for these two words. J becomes g.
    +N+Sg+Nom:%>Q1j K                 ;
       +N+Ess:%>Q1n K                 ;
           +N:g%>X5 OTH-ODDCASE       ;
           +N:g»X5  DenominalNounsODD ;
           +N:g»X5  DenominalAdjsODD  ;
           +N:g%>X5 ODDCmp            ;
 +N+Cmp/SgNom:%>Q1j R                 ;
           +N:g»X5  AHTÁ              ;

LEXICON GUOVSOJVUOJOJ !!= @CODE@ vuojoj:vuodjom. Presently only for "guovsojvuojoj".
    +N+Sg+Nom:%>Q1j  K                 ;
       +N+Ess:%>Q1n  K                 ;
           +N:%>m    OTH-ODDCASE       ;
           +N:%>X5m» DenominalNounsODD ;
           +N:m»     DenominalAdjsODD  ;
           +N:%>X5m  ODDCmp            ;
 +N+Cmp/SgNom:%>Q1j  R                 ;
           +N:m»     AHTÁ              ;

!!€gt-norm: guovsojvuojoj # Odd-syllable test
!!€ guovsojvuojoj:            guovsojvuojoj+N+Sg+Nom
!!€ guovsojvuodjomav:          guovsojvuojoj+N+Sg+Acc

LEXICON BUTJES !!= @CODE@  butjes-buttjása. Presently only for "butjes". This is an sub. Korhonen has this form but if you look in Grundstöm itºs buttjes-budtjasa. Must be a typo in Korhonen, because ttj-tj dosnºt exist in smj. This form is err subed in stems file.
    +N+Sg+Nom:jes%>    K                 ;
       +N+Ess:jen%>    K                 ; ! X1 to delete cns before short ess
           +N:tjes%>X5 OTH-ODDCASE       ; ! X5 is e:å and o:u
           +N:tjes»X5  DenominalNounsODD ;
           +N:tjes»X5  DenominalAdjsODD  ;
           +N:tjes%>X5 ODDCmp            ;
 +N+Cmp/SgNom:jes%>    R                 ;
           +N:tjes%>X5 AHTÁ              ;


LEXICON TJÅLKES !!= @CODE@ tjålkes:tjoalkkas- Presently only for "tjålkes and tsålkes". This must be wrong, and it dosnºt exist in Grundström. Å in 1. syll isnºt possible with e in 2. syll. Must be tjoalkes-tjoalkkása or tjålkas-tjoalkkasa. This form is err subed in stems file.
    +N+Sg+Nom:ålkes%>     K                 ;
       +N+Ess:ålken%>     K                 ;
           +N:oalkkas%>   OTH-ODDCASE       ;
           +N:oalkkas»X5  DenominalNounsODD ;
           +N:oalkkas»    DenominalAdjsODD  ;
           +N:oalkkas%>X5 ODDCmp            ;
 +N+Cmp/SgNom:ålkes%>     R                 ;
           +N:oalkkas%>   AHTÁ              ;

!!€gt-norm: tsålkes # Odd-syllable test
!!$ tsålkes:            tsålkes+N+Sg+Nom
!!$ tsoalkkasav:          tsålkes+N+Sg+Acc

LEXICON VÁJES  !!= @CODE@ vájes:vádjas- Presently only for "báhkovájes". Itºs a sub: 2. syll e doesnºt become a. Must be vájes-vádjása or vájas-vádjasa. The second is used in NT, so I belive thats the right one. This form is err subed in stems file.
     +N+Sg+Nom:ájes%>    K                 ;
        +N+Ess:ájen%>    K                 ;
        +N+Ess:ádjasin%> K                 ;
            +N:ádjas%>   OTH-ODDCASE       ;
            +N:ádjas»X5  DenominalNounsODD ;
            +N:ádjas»    DenominalAdjsODD  ;
            +N:ádjas%>X5 ODDCmp            ;
  +N+Cmp/SgNom:ájes%>    R                 ;
            +N:ádjas»    AHTÁ              ;


!LEXICON GÅRDAL !!= @CODE@ gårdal:goardala. Presently only for "gårdal". Not needed anymore since the å-oa changed is fixed, is works in GÁMAS
!           +N:%>X3      NE-ODDCASE        ;
!           +N:%>X5      OTH-ODDCASE       ;
!           +N:»X5       DenominalNounsODD ;
!           +N:»X5       DenominalAdjsODD  ;
!           +N:%>X5      ODDCmp            ;
! +N+Cmp/SgNom:%>X3      R                 ;
!           +N:%>X5      AHTÁ              ;



!LEXICON SEKKAS !!= @CODE@ sekkas:seggasa. Only for "sekkas-sæggasa", made to get te e>æ change. Not needed anymore since the e-æ changed is fixed, is works in GÁMAS
!    +N+Sg+Nom:kkas%>    K                 ;
!       +N+Ess:kkan%>    K                 ;
!           +N:ggás%>    OTH-ODDCASE       ;
!           +N:ggás»     DenominalNounsODD ;
!           +N:ggás»     DenominalAdjsODD  ;
!           +N:ggás%>    ODDCmp            ;
! +N+Cmp/SgNom:kkas%>    R                 ;
!           +N:ggás»     AHTÁ              ;

!! !! Derived stems
! _________

LEXICON BADJEL !!= @CODE@ Derived nouns with acc -elav, ill -elij, elat -elas, etc. These were previously categorized as adpositions and adverbs, but according to Bruce Morén-Duolljá (2014) they are actually case forms of nouns derived from certain location nouns. Derived from even strong stems (badje -> badjel). Odd syllable inflection, but only singular nominative-elative (not clear if they take comitative and essive case). With comparatives. No Px.
     +N+Sg+Nom:    K                 ;
     +N+Sg+Gen:a   K                 ;
     +N+Sg+Acc:av  K                 ;
     +N+Sg+Ill:ij  K                 ;
     +N+Sg+Ine:in  K                 ;
     +N+Sg+Ela:is  K                 ;
!    +N+Sg+Com:ijn K                 ; !
!       +N+Ess:X1n K                 ; !
            +N:»   DenominalNounsODD ;
            +N:»   DenominalAdjsODD  ; ! can they be derived to adjectives?
  +N+Cmp/SgNom:    R                 ; ! oarjjelsábme
  +N+Cmp/SgGen:a   R                 ; !
            +N:%>  ABBO/AMOS         ;

!!€gt-norm: allel # Odd-syllable test
!!€ allel:              allel+N+Sg+Nom
!!€ allelis:            allel+N+Sg+Ela
!!€ allelabbo:          allel+N+Comp+Sg+Nom

LEXICON BÁRNEP !!= @CODE@ bárnep:bárnebu-. Comparisation of nouns. No -ahtá abesive.
        +N+Cmp/SgGen:bu%>       R                ;
        +N+Cmp/PlGen:bu%>j      R                ;
        +N+Cmp/SgNom:p%>        R                ;
           +N+Sg+Nom:p%>        K                ;
           +N+Sg+Gen:bu%>       K                ;
           +N+Sg+Acc:bu%>v      K                ;
           +N+Sg+Ill:bu%>j      K                ; ! Px ?? !!
           +N+Sg+Ine:bu%>n      K                ;
           +N+Sg+Ela:bu%>s      K                ;
           +N+Sg+Com:bu%>jn     K                ;
  +N+Sg+Com+Err/Orth:bu%>jna    K                ; !
           +N+Pl+Nom:bu%>       K                ;
           +N+Pl+Gen:bu%>j      K                ;
           +N+Pl+Acc:bu%>jt     K                ;
           +N+Pl+Ill:bu%>jda    K                ;
           +N+Pl+Ine:bu%>jn     K                ;
           +N+Pl+Ela:bu%>js     K                ;
           +N+Pl+Com:bu%>j      K                ;
!             +N+Ess:n%>        K                ;
              +N+Ess:bu%>n      K                ;
           +N+Sg+Abe:bu%>#dagi  K                ;
           +N+Sg+Abe:bu%>#dagá  K                ;
  +Err/Orth+N+Sg+Abe:bu%>#tagá  K                ;
           +N+Pl+Abe:bu%>j#dagi K                ;
           +N+Pl+Abe:bu%>j#dagá K                ;
  +Err/Orth+N+Pl+Abe:bu%>j#tagá K                ;
!          +N+Sg+Nom:b%>        PxC              ; !^P^
!          +N+Sg+Gen:b%>        PxC              ; !^P^
!          +N+Sg+Acc:b%>        PxC              ; !^P^
!          +N+Sg+Ill:bu%>s%>    PxCs             ; !^P^
!          +N+Sg+Ine:bu%>n%>    PxCs             ; !^P^
!          +N+Sg+Ela:bu%>st%>   PxCs             ; !^P^
!          +N+Sg+Com:bu%>jn%>   PxCs             ; !^P^
!          +N+Pl+Gen:bu%>j%>    PxCs             ; !^P^
!          +N+Pl+Acc:bu%>jd%>   PxCs             ; !^P^
!          +N+Pl+Ill:bu%>jdas%> PxC              ; !^P^
!          +N+Pl+Ine:bu%>jn%>   PxCs             ; !^P^
!          +N+Pl+Ela:bu%>jst%>  PxCs             ; !^P^
!          +N+Pl+Com:bu%>j%>    PxCs             ; !^P^
!                 +N:bu»g       DenominalAdjsODD ; ! Derived nouns donºt get this
!+N+Abe:bu%>dak K ; Not for odd-syllable stems
!             +N+Abe:bu%>da     K                ;


!!€gt-norm: iednep # Odd-syllable test
!!€ iednep:            iednep+N+Sg+Nom
!!€ iednebuv:          iednep+N+Sg+Acc

LEXICON OAPPÁSJ !!= @CODE@  Like GAHPER, but for derived nouns in diminutive, have an underived form. Doesnºt get abesive -ahtá or -ahtes derivation. Oddsyll, no cg, no vowchange, no short Ess. Has only one dimin derivation since these words already are dimin, ie. not double dim as in GAHPER.
           +N:%> N-ODDCASE             ; ! no pointer to E-ODDCASE, as gahper has no short Ess
           +N:%> OTH-ODDCASE           ;
           +N:»  DenominalNounsOAPPÁSJ ; !Gives only one extra diminutive derivation, not triple "oappátjattjasj"
           +N:%> ODDCmp                ;
 +N+Cmp/SgNom:%> R                     ;

!!€gt-norm: stiebil # Odd-syllable test
!!€ oappásj:            oappásj+N+Sg+Nom
!!€ oappátjis:          oappásj+N+Sg+Ela

LEXICON FIERUN !!= @CODE@  Like GAHPER, but instruments derived from verbs. Fierrot>fierun. No short essive.
           +N:%> N-ODDCASE         ; ! no pointer to E-ODDCASE, as gahper has no short Ess
           +N:%> OTH-ODDCASE       ;
           +N:»  DenominalNounsODD ;
           +N:»  DenominalAdjsODD  ;
           +N:%> ODDCmp            ;
 +N+Cmp/SgNom:%> R                 ;
           +N:   AHTÁ              ;

!!€gt-norm: stiebil # Odd-syllable test
!!€ fierun:            fierun+N+Sg+Nom
!!€ fierunis:          fierun+N+Sg+Ela


!! !Plural odd-syll
! --------

LEXICON DÁRBBAGA !!= @CODE@ Like BENA, but plural. Presently only for "dárbbaga", has singular stem counterpart.
                                 +N+Cmp/SgNom:%>X3             R                ;
                                 +N+Cmp/PlGen:%>X5ij           R                ;
                                    +N+Pl+Nom:%>X5a            K                ;
                                    +N+Pl+Gen:%>X5ij           K                ;
                                    +N+Pl+Acc:%>X5ijt          K                ;
                                    +N+Pl+Ill:%>X5ijda         K                ;
                                    +N+Pl+Ine:%>X5ijn          K                ;
                                    +N+Pl+Ela:%>X5ijs          K                ;
                                    +N+Pl+Com:%>X5ij           K                ;
                                       +N+Ess:%>X3n            K                ;
                                       +N+Ess:%>X5in           K                ;
                                    +N+Pl+Abe:%>X5ij#dagi      K                ;
                                    +N+Pl+Abe:%>X5ij#dagá      K                ;
                           +Err/Orth+N+Pl+Abe:%>X5ij#tagá      K                ;
!                                   +N+Pl+Gen:%>X5ij%>         PxCs             ; !^P^
!                                   +N+Pl+Acc:%>X5ijd%>        PxCs             ; !
!                                   +N+Pl+Ill:%>X5ijdas%>      PxC              ; !^P^
!                                   +N+Pl+Ine:%>X5ijn%>        PxCs             ; !
!                                   +N+Pl+Ela:%>X5ijst%>       PxCs             ; !
!                                   +N+Pl+Com:%>X5ij%>         PxCs             ; !^P^
!                  +N+Der1+Der/Dimin+N+Sg+Abe:»X5attja%>#dagi  K                ; !No Sg when itºs a plural noun
!                  +N+Der1+Der/Dimin+N+Sg+Abe:»X5attja%>#dagá  K                ;
!         +Err/Orth+N+Der1+Der/Dimin+N+Sg+Abe:»X5attja%>#tagá  K                ;
                   +N+Der1+Der/Dimin+N+Pl+Abe:»X5attja%>j#dagi K                ;
                   +N+Der1+Der/Dimin+N+Pl+Abe:»X5attja%>j#dagá K                ;
          +Err/Orth+N+Der1+Der/Dimin+N+Pl+Abe:»X5attja%>j#tagá K                ;
                      +N+Der1+Der/Dimin+N+Ess:»X5attja%>n      K                ;
           +Use/-Spell+N+Der1+Der/Dimin+N+Ess:»X5adtja%>n      K                ; !Gives dárbbagadtjan, barely not used
                   +N+Der1+Der/Dimin+N+Pl+Nom:»X5attja%>       K                ;
                   +N+Der1+Der/Dimin+N+Pl+Gen:»X5attja%>j      K                ;
                   +N+Der1+Der/Dimin+N+Pl+Acc:»X5attja%>jt     K                ;
                   +N+Der1+Der/Dimin+N+Pl+Ill:»X5attja%>jda    K                ;
                   +N+Der1+Der/Dimin+N+Pl+Ine:»X5attja%>jn     K                ;
                   +N+Der1+Der/Dimin+N+Pl+Ela:»X5attja%>js     K                ;
                   +N+Der1+Der/Dimin+N+Pl+Com:»X5attja%>j      K                ;
!                  +N+Der1+Der/Dimin+N+Pl+Acc:»X5attja%>jd%>   PxC              ; !
!                  +N+Der1+Der/Dimin+N+Pl+Ine:»X5attja%>jn%>   PxC              ; !
!                  +N+Der1+Der/Dimin+N+Pl+Ela:»X5attja%>jst%>  PxC              ; !
  +N+Der1+Der/Dimin+N+Der2+Der/Dimin+N+Pl+Nom:»X5attja»tja     K                ; !Dobbel diminutiv
  +N+Der1+Der/Dimin+N+Der2+Der/Dimin+N+Pl+Gen:»X5attja»tjij    K                ; !Dobbel diminutiv
  +N+Der1+Der/Dimin+N+Der2+Der/Dimin+N+Pl+Acc:»X5attja»tjijt   K                ; !Dobbel diminutiv
  +N+Der1+Der/Dimin+N+Der2+Der/Dimin+N+Pl+Ill:»X5attja»tjijda  K                ; !Dobbel diminutiv
  +N+Der1+Der/Dimin+N+Der2+Der/Dimin+N+Pl+Ine:»X5attja»tjijn   K                ; !Dobbel diminutiv
  +N+Der1+Der/Dimin+N+Der2+Der/Dimin+N+Pl+Ela:»X5attja»tjijs   K                ; !Dobbel diminutiv
  +N+Der1+Der/Dimin+N+Der2+Der/Dimin+N+Pl+Com:»X5attja»tjij    K                ; !Dobbel diminutiv
     +N+Der1+Der/Dimin+N+Der2+Der/Dimin+N+Ess:»X5attja»tjin    K                ; !Dobbel diminutiv
!                                          +N:»X5              DenominalAdjsODD ; ! Donºt want plural nouns to get the ahtes derivation
! X5 for vow change

!!€gt-norm: dárbbaga # Odd-syllable test
!!€ dárbbaga:            dárbbaga+N+Pl+Nom
!!€ dárbbagijt:          dárbbaga+N+Pl+Acc

LEXICON BÆLLJASA !!= @CODE@ Like GÁMAS, but plural. These have corresponding singular stems.
                                 +N+Cmp/SgNom:%>Q1             R                ;
                                 +N+Cmp/PlGen:%>X5ij           R                ;
                                    +N+Pl+Nom:%>X5a            K                ;
                                    +N+Pl+Gen:%>X5ij           K                ;
                                    +N+Pl+Acc:%>X5ijt          K                ;
                                    +N+Pl+Ill:%>X5ijda         K                ;
                                    +N+Pl+Ine:%>X5ijn          K                ;
                                    +N+Pl+Ela:%>X5ijs          K                ;
                                    +N+Pl+Com:%>X5ij           K                ;
                                       +N+Ess:%>Q1X1n          K                ;
                                       +N+Ess:%>X5in           K                ;
                                    +N+Pl+Abe:%>X5ij#dagi      K                ;
                                    +N+Pl+Abe:%>X5ij#dagá      K                ;
                           +Err/Orth+N+Pl+Abe:%>X5ij#tagá      K                ;
!                                   +N+Pl+Acc:%>X5ijd%>        PxCs             ; !
!                                   +N+Pl+Ine:%>X5ijn%>        PxCs             ; !
!                                   +N+Pl+Ela:%>X5ijst%>       PxCs             ; !
!                                   +N+Pl+Gen:%>X5ij%>         PxCs             ; !^P^
!                                   +N+Pl+Ill:%>X5ijdas%>      PxC              ; !^P^
!                                   +N+Pl+Com:%>X5ij%>         PxCs             ; !^P^
                   +N+Der1+Der/Dimin+N+Pl+Nom:»X5attja%>       K                ;
                   +N+Der1+Der/Dimin+N+Pl+Gen:»X5attja%>j      K                ;
                   +N+Der1+Der/Dimin+N+Pl+Acc:»X5attja%>jt     K                ;
                   +N+Der1+Der/Dimin+N+Pl+Ill:»X5attja%>jda    K                ;
                   +N+Der1+Der/Dimin+N+Pl+Ine:»X5attja%>jn     K                ;
                   +N+Der1+Der/Dimin+N+Pl+Ela:»X5attja%>js     K                ;
                   +N+Der1+Der/Dimin+N+Pl+Com:»X5attja%>j      K                ;
!                  +N+Der1+Der/Dimin+N+Pl+Acc:»X5attja%>jd%>   PxC              ; !
!                  +N+Der1+Der/Dimin+N+Pl+Ine:»X5attja%>jn%>   PxC              ; !
!                  +N+Der1+Der/Dimin+N+Pl+Ela:»X5attja%>jst%>  PxC              ; !
!                  +N+Der1+Der/Dimin+N+Sg+Abe:»X5attja%>#dagi  K                ; !No Sg when itºs a plural noun
!                  +N+Der1+Der/Dimin+N+Sg+Abe:»X5attja%>#dagá  K                ;
!         +Err/Orth+N+Der1+Der/Dimin+N+Sg+Abe:»X5attja%>#tagá  K                ;
                   +N+Der1+Der/Dimin+N+Pl+Abe:»X5attja%>j#dagi K                ;
                   +N+Der1+Der/Dimin+N+Pl+Abe:»X5attja%>j#dagá K                ;
          +Err/Orth+N+Der1+Der/Dimin+N+Pl+Abe:»X5attja%>j#tagá K                ;
                      +N+Der1+Der/Dimin+N+Ess:»X5attja%>n      K                ;
   +Err/Lex+Use/-Spell+N+Der1+Der/Dimin+N+Ess:»X5adtja%>n      K                ;
  +N+Der1+Der/Dimin+N+Der2+Der/Dimin+N+Pl+Nom:»X5attja»tja     K                ; !Dobbel diminutiv
  +N+Der1+Der/Dimin+N+Der2+Der/Dimin+N+Pl+Gen:»X5attja»tjij    K                ; !Dobbel diminutiv
  +N+Der1+Der/Dimin+N+Der2+Der/Dimin+N+Pl+Acc:»X5attja»tjijt   K                ; !Dobbel diminutiv
  +N+Der1+Der/Dimin+N+Der2+Der/Dimin+N+Pl+Ill:»X5attja»tjijda  K                ; !Dobbel diminutiv
  +N+Der1+Der/Dimin+N+Der2+Der/Dimin+N+Pl+Ine:»X5attja»tjijn   K                ; !Dobbel diminutiv
  +N+Der1+Der/Dimin+N+Der2+Der/Dimin+N+Pl+Ela:»X5attja»tjijs   K                ; !Dobbel diminutiv
  +N+Der1+Der/Dimin+N+Der2+Der/Dimin+N+Pl+Com:»X5attja»tjij    K                ; !Dobbel diminutiv
     +N+Der1+Der/Dimin+N+Der2+Der/Dimin+N+Ess:»X5attja»tjin    K                ; !Dobbel diminutiv
!                                          +N:»                DenominalAdjsODD ; ! Donºt want plural nouns to get the ahtes derivation
        ! X5 for vow change

!!€gt-norm: jiednabælljasa # Odd-syllable test
!!€ jiednabælljasa:            jiednabælljasa+N+Pl+Nom
!!€ jiednabälljasa:            jiednabælljasa+N+Pl+Nom
!!€ jiednabælljasijt:          jiednabælljasa+N+Pl+Acc
!!€ jiednabälljasijt:          jiednabælljasa+N+Pl+Acc

LEXICON IEDNITJA !!= @CODE@ Odd syllable pluralforms only. These do not have a singular form.
                                 +N+Cmp/PlGen:%>ij           R                ;
                                    +N+Pl+Nom:%>a            K                ;
                                    +N+Pl+Gen:%>ij           K                ;
                                    +N+Pl+Acc:%>ijt          K                ;
                                    +N+Pl+Ill:%>ijda         K                ;
                                    +N+Pl+Ine:%>ijn          K                ;
                                    +N+Pl+Ela:%>ijs          K                ;
                                    +N+Pl+Com:%>ij           K                ;
                                       +N+Ess:%>in           K                ;
                                    +N+Sg+Abe:%>a#dagi       K                ;
                                    +N+Sg+Abe:%>a#dagá       K                ;
                           +Err/Orth+N+Sg+Abe:%>a#tagá       K                ;
                                    +N+Pl+Abe:%>ij#dagi      K                ;
                                    +N+Pl+Abe:%>ij#dagá      K                ;
                           +Err/Orth+N+Pl+Abe:%>ij#tagá      K                ;
!                                   +N+Sg+Gen:%>             PxC              ;
!                                   +N+Sg+Ill:%>as%>         PxCs             ;
!                                   +N+Sg+Com:%>ijn%>        PxCs             ;
!                                   +N+Pl+Acc:%>ijd%>        PxCs             ;
!                                   +N+Pl+Ine:%>ijn%>        PxCs             ;
!                                   +N+Pl+Ela:%>ijst%>       PxCs             ;
                   +N+Der1+Der/Dimin+N+Pl+Nom:»attja%>       K                ;
                   +N+Der1+Der/Dimin+N+Pl+Gen:»attja%>j      K                ;
                   +N+Der1+Der/Dimin+N+Pl+Acc:»attja%>jt     K                ;
                   +N+Der1+Der/Dimin+N+Pl+Ill:»attja%>jda    K                ;
                   +N+Der1+Der/Dimin+N+Pl+Ine:»attja%>jn     K                ;
                   +N+Der1+Der/Dimin+N+Pl+Ela:»attja%>js     K                ;
                   +N+Der1+Der/Dimin+N+Pl+Com:»attja%>j      K                ;
!                  +N+Der1+Der/Dimin+N+Pl+Acc:»attja%>jd%>   PxC              ;
!                  +N+Der1+Der/Dimin+N+Pl+Ine:»attja%>jn%>   PxC              ;
!                  +N+Der1+Der/Dimin+N+Pl+Ela:»attja%>jst%>  PxC              ;
!                  +N+Der1+Der/Dimin+N+Sg+Abe:»attja%>#dagi  K                ; !No Sg when itºs a plural noun
!                  +N+Der1+Der/Dimin+N+Sg+Abe:»attja%>#dagá  K                ;
!         +Err/Orth+N+Der1+Der/Dimin+N+Sg+Abe:»attja%>#tagá  K                ;
                   +N+Der1+Der/Dimin+N+Pl+Abe:»attja%>j#dagi K                ;
                   +N+Der1+Der/Dimin+N+Pl+Abe:»attja%>j#dagá K                ;
          +Err/Orth+N+Der1+Der/Dimin+N+Pl+Abe:»attja%>j#tagá K                ;
                      +N+Der1+Der/Dimin+N+Ess:»attja%>n      K                ;
   +Err/Lex+Use/-Spell+N+Der1+Der/Dimin+N+Ess:»adtja%>n      K                ;
  +N+Der1+Der/Dimin+N+Der2+Der/Dimin+N+Pl+Nom:»attja»tja     K                ; !Dobbel diminutiv
  +N+Der1+Der/Dimin+N+Der2+Der/Dimin+N+Pl+Gen:»attja»tjij    K                ; !Dobbel diminutiv
  +N+Der1+Der/Dimin+N+Der2+Der/Dimin+N+Pl+Acc:»attja»tjijt   K                ; !Dobbel diminutiv
  +N+Der1+Der/Dimin+N+Der2+Der/Dimin+N+Pl+Ill:»attja»tjijda  K                ; !Dobbel diminutiv
  +N+Der1+Der/Dimin+N+Der2+Der/Dimin+N+Pl+Ine:»attja»tjijn   K                ; !Dobbel diminutiv
  +N+Der1+Der/Dimin+N+Der2+Der/Dimin+N+Pl+Ela:»attja»tjijs   K                ; !Dobbel diminutiv
  +N+Der1+Der/Dimin+N+Der2+Der/Dimin+N+Pl+Com:»attja»tjij    K                ; !Dobbel diminutiv
     +N+Der1+Der/Dimin+N+Der2+Der/Dimin+N+Ess:»attja»tjin    K                ; !Dobbel diminutiv
!                                          +N:»              DenominalAdjsODD ; !Donºt want plural nouns to get the ahtes derivation
!                                      +N+Abe:%>adak         K                ; !Not for odd-syllable se
!                                      +N+Abe:%>ada          K                ;

!!€gt-norm: jáhkoguojmitja # Odd-syllable test
!!€ jáhkoguojmitja:            jáhkoguojmitja+N+Pl+Nom
!!€ jáhkoguojmitjijt:          jáhkoguojmitja+N+Pl+Acc

LEXICON SNJIERÁGA !!= @CODE@ Odd syllable pluralforms only. These have corresponding singular stems.
                                 +N+Cmp/SgNom:%>             R                ;
                                 +N+Cmp/PlGen:%>ij           R                ;
                                    +N+Pl+Nom:%>a            K                ;
                                    +N+Pl+Gen:%>ij           K                ;
                                    +N+Pl+Acc:%>ijt          K                ;
                                    +N+Pl+Ill:%>ijda         K                ;
                                    +N+Pl+Ine:%>ijn          K                ;
                                    +N+Pl+Ela:%>ijs          K                ;
                                    +N+Pl+Com:%>ij           K                ;
                                       +N+Ess:%>in           K                ;
                                    +N+Pl+Abe:%>ij#dagi      K                ;
                                    +N+Pl+Abe:%>ij#dagá      K                ;
                           +Err/Orth+N+Pl+Abe:%>ij#tagá      K                ;
!                                   +N+Sg+Gen:%>             PxC              ; !^P^
!                                   +N+Sg+Ill:%>as%>         PxCs             ; !^P^
!                                   +N+Sg+Com:%>ijn%>        PxCs             ; !^P^
!                                   +N+Pl+Acc:%>ijd%>        PxCs             ; !
!                                   +N+Pl+Ine:%>ijn%>        PxCs             ; !
!                                   +N+Pl+Ela:%>ijst%>       PxCs             ; !
                   +N+Der1+Der/Dimin+N+Pl+Nom:»attja%>       K                ;
                   +N+Der1+Der/Dimin+N+Pl+Gen:»attja%>j      K                ;
                   +N+Der1+Der/Dimin+N+Pl+Acc:»attja%>jt     K                ;
                   +N+Der1+Der/Dimin+N+Pl+Ill:»attja%>jda    K                ;
                   +N+Der1+Der/Dimin+N+Pl+Ine:»attja%>jn     K                ;
                   +N+Der1+Der/Dimin+N+Pl+Ela:»attja%>js     K                ;
                   +N+Der1+Der/Dimin+N+Pl+Com:»attja%>j      K                ;
!                  +N+Der1+Der/Dimin+N+Pl+Acc:»attja%>jd%>   PxC              ; !
!                  +N+Der1+Der/Dimin+N+Pl+Ine:»attja%>jn%>   PxC              ; !
!                  +N+Der1+Der/Dimin+N+Pl+Ela:»attja%>jst%>  PxC              ; !
!                  +N+Der1+Der/Dimin+N+Sg+Abe:»attja%>#dagi  K                ; !No Sg when itºs a plural noun
!                  +N+Der1+Der/Dimin+N+Sg+Abe:»attja%>#dagá  K                ;
!         +Err/Orth+N+Der1+Der/Dimin+N+Sg+Abe:»attja%>#tagá  K                ;
                   +N+Der1+Der/Dimin+N+Pl+Abe:»attja%>j#dagi K                ;
                   +N+Der1+Der/Dimin+N+Pl+Abe:»attja%>j#dagá K                ;
          +Err/Orth+N+Der1+Der/Dimin+N+Pl+Abe:»attja%>j#tagá K                ;
                      +N+Der1+Der/Dimin+N+Ess:»attja%>n      K                ;
   +Err/Lex+Use/-Spell+N+Der1+Der/Dimin+N+Ess:»adtja%>n      K                ;
  +N+Der1+Der/Dimin+N+Der2+Der/Dimin+N+Pl+Nom:»attja»tja     K                ; !Dobbel diminutiv
  +N+Der1+Der/Dimin+N+Der2+Der/Dimin+N+Pl+Gen:»attja»tjij    K                ; !Dobbel diminutiv
  +N+Der1+Der/Dimin+N+Der2+Der/Dimin+N+Pl+Acc:»attja»tjijt   K                ; !Dobbel diminutiv
  +N+Der1+Der/Dimin+N+Der2+Der/Dimin+N+Pl+Ill:»attja»tjijda  K                ; !Dobbel diminutiv
  +N+Der1+Der/Dimin+N+Der2+Der/Dimin+N+Pl+Ine:»attja»tjijn   K                ; !Dobbel diminutiv
  +N+Der1+Der/Dimin+N+Der2+Der/Dimin+N+Pl+Ela:»attja»tjijs   K                ; !Dobbel diminutiv
  +N+Der1+Der/Dimin+N+Der2+Der/Dimin+N+Pl+Com:»attja»tjij    K                ; !Dobbel diminutiv
     +N+Der1+Der/Dimin+N+Der2+Der/Dimin+N+Ess:»attja»tjin    K                ; !Dobbel diminutiv
!                                          +N:»              DenominalAdjsODD ; ! Donºt want plural nouns to get the ahtes derivation
!+N+Abe:%>adak K ; Not for odd-syllable stems
!                                      +N+Abe:%>ada          K                ;

!!€gt-norm: guovlloådåsa # Odd-syllable test
!!€ guovlloådåsa:            guovlloådåsa+N+Pl+Nom
!!€ guovlloådåsijt:          guovlloådåsa+N+Pl+Acc

LEXICON MANEBU !!= @CODE@ oddsyllable plural only. presently only for "maŋebu".
                                 +N+Cmp/PlGen:%>j           R    ;
                                    +N+Pl+Nom:%>            K    ;
                                    +N+Pl+Gen:%>j           K    ;
                                    +N+Pl+Acc:%>jt          K    ;
                                    +N+Pl+Ill:%>jda         K    ;
                                    +N+Pl+Ine:%>jn          K    ;
                                    +N+Pl+Ela:%>js          K    ;
                                    +N+Pl+Com:%>j           K    ;
                                       +N+Ess:%>n           K    ;
                                    +N+Pl+Abe:%>j#dagi      K    ;
                                    +N+Pl+Abe:%>j#dagá      K    ;
                           +Err/Orth+N+Pl+Abe:%>j#tagá      K    ;
!                                   +N+Pl+Acc:%>jd%>        PxCs ; !
!                                   +N+Pl+Ine:%>jn%>        PxCs ; !
!                                   +N+Pl+Ela:%>jst%>       PxCs ; !
                   +N+Der1+Der/Dimin+N+Sg+Gen:»ttja%>       K    ;
                   +N+Der1+Der/Dimin+N+Pl+Nom:»ttja%>       K    ;
                   +N+Der1+Der/Dimin+N+Pl+Gen:»ttja%>j      K    ;
                   +N+Der1+Der/Dimin+N+Pl+Acc:»ttja%>jt     K    ;
                   +N+Der1+Der/Dimin+N+Pl+Ill:»ttja%>jda    K    ;
                   +N+Der1+Der/Dimin+N+Pl+Ine:»ttja%>jn     K    ;
                   +N+Der1+Der/Dimin+N+Pl+Ela:»ttja%>js     K    ;
                   +N+Der1+Der/Dimin+N+Pl+Com:»ttja%>j      K    ;
!                  +N+Der1+Der/Dimin+N+Pl+Acc:»ttja%>jd%>   PxC  ; !
!                  +N+Der1+Der/Dimin+N+Pl+Ine:»ttja%>jn%>   PxC  ; !
!                  +N+Der1+Der/Dimin+N+Pl+Ela:»ttja%>jst%>  PxC  ; !
!                  +N+Der1+Der/Dimin+N+Sg+Abe:»ttja%>#dagi  K    ; !No Sg when itºs a plural noun
!                  +N+Der1+Der/Dimin+N+Sg+Abe:»ttja%>#dagá  K    ;
!         +Err/Orth+N+Der1+Der/Dimin+N+Sg+Abe:»ttja%>#tagá  K    ;
                   +N+Der1+Der/Dimin+N+Pl+Abe:»ttja%>j#dagi K    ;
                   +N+Der1+Der/Dimin+N+Pl+Abe:»ttja%>j#dagá K    ;
          +Err/Orth+N+Der1+Der/Dimin+N+Pl+Abe:»ttja%>j#tagá K    ;
                      +N+Der1+Der/Dimin+N+Ess:»ttja%>n      K    ;
   +Err/Lex+Use/-Spell+N+Der1+Der/Dimin+N+Ess:»dtja%>n      K    ;
  +N+Der1+Der/Dimin+N+Der2+Der/Dimin+N+Pl+Nom:»ttja»tja     K    ; !Dobbel diminutiv
  +N+Der1+Der/Dimin+N+Der2+Der/Dimin+N+Pl+Gen:»ttja»tjij    K    ; !Dobbel diminutiv
  +N+Der1+Der/Dimin+N+Der2+Der/Dimin+N+Pl+Acc:»ttja»tjijt   K    ; !Dobbel diminutiv
  +N+Der1+Der/Dimin+N+Der2+Der/Dimin+N+Pl+Ill:»ttja»tjijda  K    ; !Dobbel diminutiv
  +N+Der1+Der/Dimin+N+Der2+Der/Dimin+N+Pl+Ine:»ttja»tjijn   K    ; !Dobbel diminutiv
  +N+Der1+Der/Dimin+N+Der2+Der/Dimin+N+Pl+Ela:»ttja»tjijs   K    ; !Dobbel diminutiv
  +N+Der1+Der/Dimin+N+Der2+Der/Dimin+N+Pl+Com:»ttja»tjij    K    ; !Dobbel diminutiv
     +N+Der1+Der/Dimin+N+Der2+Der/Dimin+N+Ess:»ttja»tjin    K    ; !Dobbel diminutiv
!                                      +N+Abe:%>dak         K    ;
!                                      +N+Abe:%>da          K    ;

!!€gt-norm: maŋebu # Odd-syllable test
!!€ maŋebu:            maŋebu+N+Pl+Nom
!!€ maŋebujt:          maŋebu+N+Pl+Acc

! Odd-syllable stems, sublexica
! - - - - - - - - - - - - - - -

LEXICON NE-ODDCASE ! The lexicon is split bec. of gahperºs missing short Ess
  N-ODDCASE ;
  E-ODDCASE ;

LEXICON N-ODDCASE
 +Sg+Nom: K ;


LEXICON E-ODDCASE
 +Ess+Use/NG:X1n K ; ! X1 to delete cns before short ess

LEXICON OTH-ODDCASE
          +Sg+Gen:a       K     ;
          +Sg+Acc:av      K     ;
          +Sg+Ill:ij      K     ; ! Px ?? !!
          +Sg+Ine:in      K     ;
          +Sg+Ela:is      K     ;
          +Sg+Com:ijn     K     ;
 +Err/Orth+Sg+Com:ijna    K     ; !
          +Pl+Nom:a       K     ;
          +Pl+Gen:ij      K     ;
          +Pl+Acc:ijt     K     ;
          +Pl+Ill:ijda    K     ;
          +Pl+Ine:ijn     K     ;
          +Pl+Ela:ijs     K     ;
          +Pl+Com:ij      K     ;
          +Sg+Nom:        NPxC  ;
          +Sg+Gen:        NPxC  ; !
          +Sg+Acc:        NPxC  ; !
          +Sg+Ill:as%>    NPxCs ; !
          +Sg+Ine:in%>    NPxCs ; !
          +Sg+Ela:ist%>   NPxCs ; !
          +Sg+Com:ijn%>   NPxCs ; !
          +Pl+Gen:ij%>    NPxCs ; !
          +Pl+Acc:ijd%>   NPxCs ; !
          +Pl+Ill:ijdas%> NPxC  ; !
          +Pl+Ine:ijn%>   NPxCs ; !
          +Pl+Ela:ijst%>  NPxCs ; !
          +Pl+Com:ij%>    NPxCs ; !
             +Ess:in      K     ;
          +Sg+Abe:a#dagi  K     ;
          +Sg+Abe:a#dagá  K     ;
 +Err/Orth+Sg+Abe:a#tagá  K     ;
          +Pl+Abe:ij#dagi K     ;
          +Pl+Abe:ij#dagá K     ;
 +Err/Orth+Pl+Abe:ij#tagá K     ;


LEXICON OTH-ODDCASEadj
        +Sg+Nom+Err/Orth:        PxC  ; !
                 +Sg+Gen:a       K    ;
                 +Sg+Acc:av      K    ;
                 +Sg+Ill:ij      K    ; ! Px ?? !!
                 +Sg+Ine:in      K    ;
                 +Sg+Ela:is      K    ;
                 +Sg+Com:ijn     K    ;
        +Err/Orth+Sg+Com:ijna    K    ; !
                 +Pl+Nom:a       K    ;
                 +Pl+Gen:ij      K    ;
                 +Pl+Acc:ijt     K    ;
                 +Pl+Ill:ijda    K    ;
                 +Pl+Ine:ijn     K    ;
                 +Pl+Ela:ijs     K    ;
                 +Pl+Com:ij      K    ;
                    +Ess:in      K    ;
                 +Sg+Abe:a#dagi  K    ;
                 +Sg+Abe:a#dagá  K    ;
        +Err/Orth+Sg+Abe:a#tagá  K    ;
                 +Pl+Abe:ij#dagi K    ;
                 +Pl+Abe:ij#dagá K    ;
        +Err/Orth+Pl+Abe:ij#tagá K    ;
 +Use/SpellNoSugg+Sg+Gen:        PxC  ; !
 +Use/SpellNoSugg+Sg+Acc:        PxC  ; !
 +Use/SpellNoSugg+Sg+Ill:as%>    PxCs ; !
 +Use/SpellNoSugg+Sg+Ine:in%>    PxCs ; !
 +Use/SpellNoSugg+Sg+Ela:ist%>   PxCs ; !
 +Use/SpellNoSugg+Sg+Com:ijn%>   PxCs ; !
 +Use/SpellNoSugg+Pl+Gen:ij%>    PxCs ; !
 +Use/SpellNoSugg+Pl+Acc:ijd%>   PxCs ; !
 +Use/SpellNoSugg+Pl+Ill:ijdas%> PxC  ; !
 +Use/SpellNoSugg+Pl+Ine:ijn%>   PxCs ; !
 +Use/SpellNoSugg+Pl+Ela:ijst%>  PxCs ; !
 +Use/SpellNoSugg+Pl+Com:ij%>    PxCs ; !

LEXICON BENA-NE
                +Sg+Nom:                 K                 ; ! bena
                +Sg+Nom:                 NPxV-12           ; ! !benas, in Tuolja-book.
  +Sg+Nom@R.Nom3Px.add@:00@R.Nom3Px.add@ NPxV3             ;
             +Cmp/SgNom:                 R                 ;
                   +Ess:n                K                 ;

!LEXICON BENA-OBL
!               +Sg+Nom:00               PxC               ; !^P^
!               +Sg+Gen:a                K                 ;
!               +Sg+Abe:a#dagi           K                 ;
!               +Sg+Abe:a#dagá           K                 ;
!               +Sg+Abe:a#tagá           K                 ;
!               +Sg+Gen:                 PxC               ; !^P^
!               +Sg+Acc:a                K                 ;
!               +Sg+Acc:                 K                 ;
!               +Sg+Acc:                 PxC               ; !^P^
!               +Pl+Nom:at               K                 ;
!               +Sg+Ill:asa%>            PxV               ; !^P^
!                      :i                MALLASI-/NUORABU- ;
!                      :i                MALLASI-          ;

LEXICON AHTÁ
          +Abe:ahtá K ;
          +Abe:ahti K ;
 +Err/Orth+Abe:ahtu K ;


!! !!Contracted stems
! ----------------

LEXICON ÅLMÅJ !!= @CODE@ C-final with cg II-III: ålmåj:ålmmå
  +N:%>Q3 ÅLMÅJ-NE            ; ! III-I CG
  +N:%>X4 CONTR-OTH           ;
  +N:»X4  DenominalNounsCONTR ;
  +N:»X4  DenominalAdjsContr  ;
! +N:X5   CONTR-OTH           ; ! o:u as well!

!!€gt-norm: njurgoj # Contracted test
!!€ njurgoj:            njurgoj+N+Sg+Nom
!!€ njurgguv:          njurgoj+N+Sg+Acc

LEXICON GUOMOJ !!= @CODE@ C-final with cg I-III: guomoj:guobbmu
           +N:»X4  DenominalNounsCONTR ;
           +N:»X4  DenominalAdjsContr  ;
           +N:%>X6 ÅLMÅJ-NE            ; ! III-I CG
           +N:%>X5 ILL-EVENCASE        ;
           +N:%>X4 N-EVENWEAKSTEM      ;
    +N+Sg+Nom:%>   PxV                 ;
       +N+Ess:%>n  K                   ;
 +N+Cmp/SgGen:%>   R                   ;
 +N+Cmp/PlGen:%>j  R                   ;

!!€gt-norm: ænoj # Contracted test
!!€ ænoj:            ænoj+N+Sg+Nom
!!€ æddnuv:          ænoj+N+Sg+Acc
!!€ änoj:            ænoj+N+Sg+Nom
!!€ äddnuv:          ænoj+N+Sg+Acc

LEXICON SARVES !!= @CODE@ C-final with cg II-III. sarves:sarvvá
 +N:%>Q1 SARVES-NE           ;
 +N:%>X4 CONTR-OTH           ;
 +N:»X4  DenominalNounsCONTR ;
 +N:»X4  DenominalAdjsContr  ;

!!€gt-norm: moarmes # Contracted test
!!€ moarmes:            moarmes+N+Sg+Nom
!!€ moarmmáv:          moarmes+N+Sg+Acc


LEXICON SVÁLES !!= @CODE@ C-final with cg I-III. sváles:svállá (lºl)
           +N:»X4   DenominalNounsCONTR ;
           +N:»X4   DenominalAdjsContr  ;
           +N:%>X6  SARVES-NE           ; ! III-I CG
           +N:%>X4  ILL-EVENCASE        ;
           +N:%>X4  N-EVENWEAKSTEM      ;
    +N+Sg+Nom:%>    PxV                 ; !
       +N+Ess:%>X4n K                   ;
 +N+Cmp/SgGen:%>    R                   ;
 +N+Cmp/PlGen:%>j   R                   ;

!!€gt-norm: sváles # Contracted test
!!€ sváles:           sváles+N+Sg+Nom
!!€ sválláv:          sváles+N+Sg+Acc

LEXICON GÅHKES !!= @CODE@ C-final with cg II-III with vowel harmony (a/á=å). gåhkes:gåhkkå. Presently only for "gåhkes".
 +N:e%>  SARVES-NE           ;
 +N:kå%> CONTR-OTH           ;
 +N:kå»  DenominalNounsCONTR ;
 +N:kå»  DenominalAdjsContr  ;

!!€gt-norm: gåhkes # Contracted test
!!€ gåhkes:            gåhkes+N+Sg+Nom
!!€ gåhkkåv:           gåhkes+N+Sg+Acc

LEXICON SJUOKKAJ !!= @CODE@ sjuokkaj:sjuoggá. Presently only for "sjuokkaj".
 +N:a%>Q3 ÅLMÅJ-NE            ;
 +N:á%>X4 CONTR-OTH           ;
 +N:á»X4  DenominalNounsCONTR ;
 +N:á»X4  DenominalAdjsContr  ;

!!€gt-norm: sjuokkaj # Contracted test
!!€ sjuokkaj:            sjuokkaj+N+Sg+Nom
!!€ sjuoggáv:          sjuokkaj+N+Sg+Acc

LEXICON GISTÁ !!= @CODE@ gistá:gisstá. Presently only for "gistá".
     +N+Sg+Nom:%>Q1  K                   ;
!    +N+Sg+Nom:%>Q1  PxC                 ; !^P^ !Moved to CONTR-OTH
        +N+Ess:%>Q1n K                   ;
  +N+Cmp/SgNom:%>Q1  R                   ;
            +N:%>X4  CONTR-OTH           ;
            +N:»X4   DenominalNounsCONTR ;
            +N:»X4   DenominalAdjsContr  ;

!!€gt-norm: gistá # Contracted test
!!€ gistá:            gistá+N+Sg+Nom
!!€ gisstáv:          gistá+N+Sg+Acc

!! ! Contracted stems sublexica
! --------


LEXICON SARVES-NE
     +Sg+Nom:s   K   ;
!    +Sg+Nom:s%> PxC ; !^P^ !Moved to CONTR-OTH
        +Ess:n   K   ;
  +Cmp/SgNom:s   R   ;


LEXICON ÅLMÅJ-NE
     +Sg+Nom:j   K   ;
!    +Sg+Nom:j%> PxC ; !^P^ !Moved to CONTR-OTH
 +Ess+Use/NG:n   K   ;
  +Cmp/SgNom:j   R   ;


LEXICON CONTR-OTH
              ILL-EVENCASE   ;
              N-EVENWEAKSTEM ;
    +Sg+Nom:  PxV            ; !
       +Ess:n K              ;
 +Cmp/SgGen:  R              ;
 +Cmp/PlGen:j R              ;

! ComSg may cause trouble, since there is a dummy for it


!! !!Px lexica
! --------

LEXICON NPxV
 @R.Px.add@ PxV ;

LEXICON NPxV-12
 @R.Px.add@ PxV-12 ;

LEXICON NPxV3
 @R.Px.add@ PxV3 ;

LEXICON NPxNomPlV
 @R.Nom3Px.add@@R.Px.add@ PxNomPlV3 ;
 @R.Px.add@ PxNomPlV ;

LEXICON NPxCi
 @R.Px.add@ PxCi ;

LEXICON NPxC
 @R.Px.add@ PxC ;

LEXICON NPxCs
  @R.Px.add@ PxCs ;

!LEXICON NPxCc
! @R.Px.add@ PxCc ;

LEXICON OTH-ODDCASE_Px_flag !sublexica to get px flag for denominal and deverbal nouns
 @P.Px.add@ OTH-ODDCASE ;

! Denominal nouns
! ===============

LEXICON DenominalNounsMUORRA !Gives diminutive, and double diminutive
                             +Der1+Der/Dimin+N:X7sj        N-ODDCASE    ;
                             +Der1+Der/Dimin+N:X7tj        OTH-ODDCASE  ;
                   +Der1+Der/Dimin+N+Cmp/SgNom:X7sj        R            ;
                   +Der1+Der/Dimin+N+Cmp/SgGen:X7tja       R            ;
                   +Der1+Der/Dimin+N+Cmp/PlGen:X7tjij      R            ;
     +Der1+Der/Dimin+N+Der2+Der/Dimin+N+Sg+Nom:X7tja»sj    K            ; !Dobbel diminutiv
            +Der1+Der/Dimin+N+Der2+Der/Dimin+N:X7tja»ttja  GÅNÅGIS-EVEN ;
 +Use/-Spell+Der1+Der/Dimin+N+Der2+Der/Dimin+N:X7tja»dtja  GÅNÅGIS-EVEN ; !Gives muoratjadtjaj and muoratjadtjan (ess), removed from speller since this is barely used.
  +Der1+Der/Dimin+N+Der2+Der/Dimin+N+Cmp/SgNom:X7tja»sj    R            ;
  +Der1+Der/Dimin+N+Der2+Der/Dimin+N+Cmp/SgGen:X7tja»ttja  R            ;
  +Der1+Der/Dimin+N+Der2+Der/Dimin+N+Cmp/PlGen:X7tja»ttjaj R            ;

LEXICON DenominalNounsBEDNAGASJ !Only one diminutive since BEDNAGASJ already is in dimin. Isnºt possible with triple dimin as "bednagattjatjasj".
           +Der1+Der/Dimin+N:X7sj   N-ODDCASE   ;
           +Der1+Der/Dimin+N:X7tj   OTH-ODDCASE ;
 +Der1+Der/Dimin+N+Cmp/SgNom:X7sj   R           ;
 +Der1+Der/Dimin+N+Cmp/SgGen:X7tja  R           ;
 +Der1+Der/Dimin+N+Cmp/PlGen:X7tjij R           ;

LEXICON DenominalNounsKINO
                             +Der1+Der/Dimin+N:tj        OTH-ODDCASE  ;
     +Der1+Der/Dimin+N+Der2+Der/Dimin+N+Sg+Nom:tja»sj    K            ; !Dobbel diminutiv
            +Der1+Der/Dimin+N+Der2+Der/Dimin+N:tja»ttja  GÅNÅGIS-EVEN ;
 +Use/-Spell+Der1+Der/Dimin+N+Der2+Der/Dimin+N:tja»dtja  GÅNÅGIS-EVEN ; !Gives kinotjadtjaj, removed from speller since this is barely used.
  +Der1+Der/Dimin+N+Der2+Der/Dimin+N+Cmp/SgNom:tja»sj    R            ;
  +Der1+Der/Dimin+N+Der2+Der/Dimin+N+Cmp/SgGen:tja»ttja  R            ;
  +Der1+Der/Dimin+N+Der2+Der/Dimin+N+Cmp/PlGen:tja»ttjaj R            ;


LEXICON DenominalNounsODD ! Gives diminutive, and double diminutive
                     +Der1+Der/Dimin+N+Sg+Nom:asj          K            ;
                            +Der1+Der/Dimin+N:attja        GÅNÅGIS-EVEN ;
                 +Use/-Spell+Der1+Der/Dimin+N:adtja        GÅNÅGIS-EVEN ; !Gives gahperadtjaj, removed from speller since this is barely used.
                  +Der1+Der/Dimin+N+Cmp/SgNom:asj          R            ;
                  +Der1+Der/Dimin+N+Cmp/SgGen:attja        R            ;
                  +Der1+Der/Dimin+N+Cmp/PlGen:attjaj       R            ;
           +Der1+Der/Dimin+N+Der2+Der/Dimin+N:adtja»X7sj   N-ODDCASE    ; !Dobbel diminutiv. X7 gir svak grad, så d blir ttj ikke dtj. gahperattjatjij
           +Der1+Der/Dimin+N+Der2+Der/Dimin+N:adtja»X7tj   OTH-ODDCASE  ;
 +Der1+Der/Dimin+N+Der2+Der/Dimin+N+Cmp/SgNom:adtja»X7sj   R            ;
 +Der1+Der/Dimin+N+Der2+Der/Dimin+N+Cmp/SgGen:adtja»X7tja  R            ;
 +Der1+Der/Dimin+N+Der2+Der/Dimin+N+Cmp/PlGen:adtja»X7tjij R            ;

LEXICON DenominalNounsOAPPÁSJ !Only one diminutive since OAPPÁSJ already is in dimin. Isnºt possible with triple dimin as "báttátjattjasj" and "oappátjattjasj"
     +Der1+Der/Dimin+N+Sg+Nom:asj    K            ;
            +Der1+Der/Dimin+N:attja  GÅNÅGIS-EVEN ;
 +Use/-Spell+Der1+Der/Dimin+N:adtja  GÅNÅGIS-EVEN ; !Gives gahperadtjaj, removed from speller since this is barely used.
  +Der1+Der/Dimin+N+Cmp/SgNom:asj    R            ;
  +Der1+Der/Dimin+N+Cmp/SgGen:attja  R            ;
  +Der1+Der/Dimin+N+Cmp/PlGen:attjaj R            ;

LEXICON DenominalNounsCONTR
                             +Der1+Der/Dimin+N:tj        OTH-ODDCASE  ;
                      +Der1+Der/Dimin+N+Sg+Nom:sj        K            ;
                   +Der1+Der/Dimin+N+Cmp/SgGen:tja       R            ;
                   +Der1+Der/Dimin+N+Cmp/PlGen:tjij      R            ;
                   +Der1+Der/Dimin+N+Cmp/SgNom:sj        R            ;
     +Der1+Der/Dimin+N+Der2+Der/Dimin+N+Sg+Nom:tja»sj    K            ; !Dobbel dimin
            +Der1+Der/Dimin+N+Der2+Der/Dimin+N:tja»ttja  GÅNÅGIS-EVEN ;
 +Use/-Spell+Der1+Der/Dimin+N+Der2+Der/Dimin+N:tja»dtja  GÅNÅGIS-EVEN ; !gives suollutjadtjaj, removed from speller since this is barely used, only sullutjattjaj in speller.
  +Der1+Der/Dimin+N+Der2+Der/Dimin+N+Cmp/SgNom:tja»sj    R            ;
  +Der1+Der/Dimin+N+Der2+Der/Dimin+N+Cmp/SgGen:tja»ttja  GÅNÅGIS-EVEN ;
  +Der1+Der/Dimin+N+Der2+Der/Dimin+N+Cmp/PlGen:tja»ttjaj GÅNÅGIS-EVEN ;



LEXICON VUOHTA !+CmpN/SgG +CmpN/DefPlGen Vuohta takes only first compounds in nominative case (Kintel 2012)
 +CmpN/SgG+CmpN/DefPlGen+Der5+Der/vuota+N:#»vuohta%> VUOHTAMORPHPX ;

LEXICON VUOHTAMORPHPX
 @C.NeedNoun@@P.Px.add@ VUOHTAMORPH ;

LEXICON VUOHTANOUN
 @P.Px.add@+N:@P.Px.add@ VUOHTAMORPH ;

LEXICON VUOHTAMORPH
                           NE-EVENCASE    ;
 +Cmp/SgNom+Err/Orth:      R              ;
          +Cmp/SgGen:Q1    R              ;
          +Cmp/PlGen:Q1j   R              ;
                    :X4    ILL-EVENCASE   ;
                    :Q1    N-EVENWEAKSTEM ;
                +Abe:Q1dak K              ;
                +Abe:Q1da  K              ;

LEXICON LASJ !+CmpN/SgN +CmpN/SgG +CmpN/PlG !from placenames
 +Der1+Der/lasj+N+Sg+Nom:»lasj   K            ; ! XXX - SUB ?
        +Der1+Der/lasj+N:»ladtja GÅNÅGIS-EVEN ; ! XXX - SUB ?

LEXICON VUONAK !+CmpN/SgN +CmpN/SgG +CmpN/PlG !from placenames
           +CmpN/SgN+CmpN/SgG+CmpN/PlG+Der+Der/k+N:»g9 OTH-ODDCASE_Px_flag ;
           +CmpN/SgN+CmpN/SgG+CmpN/PlG+Der+Der/k+N:»g  ODDCmp              ;
 +Cmp/SgNom+CmpN/SgN+CmpN/SgG+CmpN/PlG+Der+Der/k+N:»k  R                   ;
           +CmpN/SgN+CmpN/SgG+CmpN/PlG+Der+Der/k+N:»g» DenominalNounsODD   ;
    +CmpN/SgN+CmpN/SgG+CmpN/PlG+Der+Der/k+N+Sg+Nom:»k  K                   ; ! no pointer to E-ODDCASE, as gahper has no short Ess

!Sublexicas deverbal nouns
!---------------------------

! vsubst
! These are actio forms

LEXICON VSBST-ODD
         +N+Sg+Nom:%>   K                   ;
      +N+Cmp/SgNom:%>   R                   ;
      +N+Cmp/SgGen:%>a  R                   ;
      +N+Cmp/PlGen:%>ij R                   ;
                +N:%>   OTH-ODDCASE_Px_flag ;
 +N+Der4+Der/ahtes:»    AHTES               ;

LEXICON VSBST-ODD-PL
       +N+Cmp/SgNom:%>      R                   ;
       +N+Cmp/PlGen:%>ij    R                   ;
!                +N:%>      OTH-ODDCASE_Px_flag ;
  +N+Der4+Der/ahtes:»       AHTES               ;
             +N+Ess:in      K                   ;
          +N+Pl+Nom:a       K                   ;
          +N+Pl+Gen:ij      K                   ;
          +N+Pl+Gen:ij%>    PxCs                ; !
          +N+Pl+Acc:ijt     K                   ;
          +N+Pl+Acc:ijd%>   PxCs                ; !
          +N+Pl+Ill:ijda    K                   ;
          +N+Pl+Ill:ijdas%> PxC                 ; !
          +N+Pl+Ine:ijn     K                   ;
          +N+Pl+Ine:ijn%>   PxCs                ; !
          +N+Pl+Ela:ijs     K                   ;
          +N+Pl+Ela:ijst%>  PxCs                ; !
          +N+Pl+Com:ij      K                   ;
          +N+Pl+Com:ij%>    PxCs                ; !
          +N+Pl+Abe:ij#dagi K                   ;
          +N+Pl+Abe:ij#dagá K                   ;
          +N+Pl+Abe:ij#tagá K                   ;

LEXICON VSBST-EVEN
                 +N+Sg+Nom:ibme%>   K                    ;
                 +N+Sg+Nom:ibme%>   PxV                  ;
              +N+Cmp/SgNom:im%>     R                    ;
              +N+Cmp/SgGen:ime%>    R                    ;
              +N+Cmp/PlGen:imi%>j   R                    ;
!                   +N+Ess:ibme%>Q1 K                    ; !This is actio essive not NomAct derivation essive.
                    +N+Ess:ibme%>n  K                    ;
                        +N:ibme%>X4 ILL-EVENCASE         ;
                        +N:ibme%>Q1 N-EVENWEAKSTEM       ;
   	     +N+Der4+Der/ahtes:»        AHTES                ;
                        +N:ibme%>   DenominalNounsMUORRA ; !Diminutive and double dim


LEXICON VSBST-EVENTV  !+CmpN/SgN +CmpN/DefSgGen +CmpN/DefPlGen +CmpN/SgNomLeft +CmpN/SgGenLeft +CmpN/PlGenLeft
 +CmpN/SgN+CmpN/DefSgGen+CmpN/DefPlGen+CmpN/SgNomLeft+CmpN/SgGenLeft+CmpN/PlGenLeft: VSBST-EVENTVCT ;

LEXICON VSBST-EVENTVCT
              +N+Cmp/SgNom:im%>     R              ;
              +N+Cmp/SgGen:ime%>    R              ;
              +N+Cmp/PlGen:imi%>j   R              ;
                 +N+Sg+Nom:ibme%>   K              ;
                 +N+Sg+Nom:ibme%>   PxV            ;
                        +N:ibme%>X4 ILL-EVENCASE   ;
                        +N:ibme%>Q1 N-EVENWEAKSTEM ;
!                   +N+Ess:ibme%>Q1 K              ; !This is actio essive not NomAct derivation essive.
                    +N+Ess:ibme%>n  K              ;
  		 +N+Der4+Der/ahtes:»        AHTES          ;

LEXICON MUJTATJIBME !+CmpN/SgN +CmpN/DefSgGen +CmpN/DefPlGen +CmpN/SgNomLeft +CmpN/SgGenLeft +CmpN/PlGenLeft
 +CmpN/SgN+CmpN/DefSgGen+CmpN/DefPlGen+CmpN/SgNomLeft+CmpN/SgGenLeft+CmpN/PlGenLeft: MUJTATJIBMECT ;

LEXICON MUJTATJIBMECT
     +N+Sg+Nom:ibme%>   K              ;
     +N+Sg+Nom:ibme%>   PxV            ;
  +N+Cmp/SgNom:im%>     R              ;
  +N+Cmp/SgGen:ime%>    R              ;
  +N+Cmp/PlGen:imi%>j   R              ;
!       +N+Ess:ibme%>Q1 K              ; !This is actio essive not NomAct derivation essive.
        +N+Ess:ibme%>n  K              ;
            +N:ibme%>X4 ILL-EVENCASE   ;
            +N:ibme%>Q1 N-EVENWEAKSTEM ;

LEXICON BEGATJIBME
     +N+Sg+Nom:ibme%>   K              ;
     +N+Sg+Nom:ibme%>   PxV            ; !
  +N+Cmp/SgNom:im%>     R              ; !No compounds for these, but now reintroduced
  +N+Cmp/SgGen:ime%>    R              ;
  +N+Cmp/PlGen:imi%>j   R              ;
!       +N+Ess:ibme%>Q1 K              ; !This is actio essive not NomAct derivation essive.
        +N+Ess:ibme%>n  K              ;
            +N:ibme%>X4 ILL-EVENCASE   ;
            +N:ibme%>Q1 N-EVENWEAKSTEM ;

LEXICON MUS
    +Sg+Nom:%>  K          ;
 +Cmp/SgNom:%>  R          ;
           :a%> MUSSA_flag ;
LEXICON MUSSA_flag
 @P.Px.add@ MUSSA ;

LEXICON MUSSA
         +Sg+Nom:      PxV                   ;
      +Cmp/SgGen:      R                     ;
      +Cmp/PlGen:j     R                     ;
            +Ess:n     K                     ;
                :Q1    N-EVENWEAKSTEM-OTH    ;
                       ILL-EVENCASE          ;
                :Q1    N-EVENWEAKSTEM-SG-COM ;
 +Der4+Der/ahtes:»Q1g  AHTES                 ;
            +Abe:Q1dak K                     ;
            +Abe:Q1da  K                     ;

LEXICON ACTOR ! bårre ulmusj> bårre is not attr to ulmusj itºs a determiner.
!                             +A+Attr:%>Y6 ATTR           ;
                             +N+NomAg:%>Y6 NE-EVENCASE    ;
                             +N+NomAg:%>Y6 ACTORILL       ;
                             +N+NomAg:%>Y6 N-EVENWEAKSTEM ;
  +N+NomAg+CmpN/SgN+CmpN/SgG+CmpN/PlG:%>Y6 ACTORCmp       ; !

LEXICON ACTORTV  !+CmpN/SgN +CmpN/SgG +CmpN/PlG +CmpN/SgNomLeft +CmpN/SgGenLeft +CmpN/PlGenLeft
! +CmpN/SgN+CmpN/SgG+CmpN/PlG+CmpN/SgNomLeft+CmpN/SgGenLeft+CmpN/PlGenLeft+A+Attr:%>Y6 ATTR           ;
       +CmpN/SgN+CmpN/SgG+CmpN/PlG+CmpN/SgNomLeft+CmpN/SgGenLeft+CmpN/PlGenLeft+N:%>Y6 NE-EVENCASE    ;
       +CmpN/SgN+CmpN/SgG+CmpN/PlG+CmpN/SgNomLeft+CmpN/SgGenLeft+CmpN/PlGenLeft+N:%>Y6 ACTORILL       ;
       +CmpN/SgN+CmpN/SgG+CmpN/PlG+CmpN/SgNomLeft+CmpN/SgGenLeft+CmpN/PlGenLeft+N:%>Y6 N-EVENWEAKSTEM ;
       +CmpN/SgN+CmpN/SgG+CmpN/PlG+CmpN/SgNomLeft+CmpN/SgGenLeft+CmpN/PlGenLeft+N:%>Y6 ACTORCmp       ;

LEXICON ACTORder
!                       +A+Attr:Y6 ATTR           ;
                             +N:Y6 NE-EVENCASE    ;
                             +N:Y6 ACTORILL       ;
                             +N:Y6 N-EVENWEAKSTEM ;
  +N+CmpN/SgN+CmpN/SgG+CmpN/PlG:Y6 ACTORCmp       ; !

LEXICON ACTORTVder  !+CmpN/SgN +CmpN/SgG +CmpN/PlG +CmpN/SgNomLeft +CmpN/SgGenLeft +CmpN/PlGenLeft
! +CmpN/SgN+CmpN/SgG+CmpN/PlG+CmpN/SgNomLeft+CmpN/SgGenLeft+CmpN/PlGenLeft+A+Attr:Y6 ATTR           ;
       +CmpN/SgN+CmpN/SgG+CmpN/PlG+CmpN/SgNomLeft+CmpN/SgGenLeft+CmpN/PlGenLeft+N:Y6 NE-EVENCASE    ;
       +CmpN/SgN+CmpN/SgG+CmpN/PlG+CmpN/SgNomLeft+CmpN/SgGenLeft+CmpN/PlGenLeft+N:Y6 ACTORILL       ;
       +CmpN/SgN+CmpN/SgG+CmpN/PlG+CmpN/SgNomLeft+CmpN/SgGenLeft+CmpN/PlGenLeft+N:Y6 N-EVENWEAKSTEM ;
       +CmpN/SgN+CmpN/SgG+CmpN/PlG+CmpN/SgNomLeft+CmpN/SgGenLeft+CmpN/PlGenLeft+N:Y6 ACTORCmp       ;

LEXICON ACTORILL
 +Sg+Ill:X4j   K    ;
 +Sg+Ill:X4s%> PxCi ; !

LEXICON ACTORdiehtet
! +A+Attr:%>   ATTR            ;
       +N:%>Q7 NE-EVENCASE     ;
       +N:%>Q7 ACTORILLdiehtet ;
       +N:%>Q7 N-EVENWEAKSTEM  ;
       +N:%>   ACTORCmp        ;

LEXICON ACTORILLdiehtet
 +Sg+Ill:X4j   K    ;
 +Sg+Ill:X4s%> PxCi ; !

LEXICON BOAHTEM
         +N+Sg+Nom:%>   K                   ;
      +N+Cmp/SgNom:%>   R                   ;
      +N+Cmp/SgGen:%>a  R                   ;
      +N+Cmp/PlGen:%>ij R                   ;
                +N:%>   OTH-ODDCASE_Px_flag ;
 +N+Der4+Der/ahtes:»    AHTES               ;

LEXICON BOAHTEMTV  !+CmpN/SgN +CmpN/DefSgGen +CmpN/DefPlGen +CmpN/SgNomLeft +CmpN/SgGenLeft +CmpN/PlGenLeft
         +CmpN/SgN+CmpN/DefSgGen+CmpN/DefPlGen+CmpN/SgNomLeft+CmpN/SgGenLeft+CmpN/PlGenLeft+N+Sg+Nom:%>   K                   ;
      +CmpN/SgN+CmpN/DefSgGen+CmpN/DefPlGen+CmpN/SgNomLeft+CmpN/SgGenLeft+CmpN/PlGenLeft+N+Cmp/SgNom:%>   R                   ;
      +CmpN/SgN+CmpN/DefSgGen+CmpN/DefPlGen+CmpN/SgNomLeft+CmpN/SgGenLeft+CmpN/PlGenLeft+N+Cmp/SgGen:%>a  R                   ;
      +CmpN/SgN+CmpN/DefSgGen+CmpN/DefPlGen+CmpN/SgNomLeft+CmpN/SgGenLeft+CmpN/PlGenLeft+N+Cmp/PlGen:%>ij R                   ;
                +CmpN/SgN+CmpN/DefSgGen+CmpN/DefPlGen+CmpN/SgNomLeft+CmpN/SgGenLeft+CmpN/PlGenLeft+N:%>   OTH-ODDCASE_Px_flag ;
 +CmpN/SgN+CmpN/DefSgGen+CmpN/DefPlGen+CmpN/SgNomLeft+CmpN/SgGenLeft+CmpN/PlGenLeft+N+Der4+Der/ahtes:»    AHTES               ;

LEXICON BASSALASSTEM
         +N+Sg+Nom:%>   K           ;
      +N+Cmp/SgNom:%>   R           ; !no compounds for these, but reintroduced
      +N+Cmp/SgGen:%>a  R           ;
      +N+Cmp/PlGen:%>ij R           ;
                +N:%>   OTH-ODDCASE ;
 +N+Der4+Der/ahtes:»    AHTES       ;

LEXICON BASSALASSTEMTV  !+CmpN/SgN +CmpN/DefSgGen +CmpN/DefPlGen +CmpN/SgNomLeft +CmpN/SgGenLeft +CmpN/PlGenLeft
         +CmpN/SgN+CmpN/DefSgGen+CmpN/DefPlGen+CmpN/SgNomLeft+CmpN/SgGenLeft+CmpN/PlGenLeft+N+Sg+Nom:%>   K                   ;
      +CmpN/SgN+CmpN/DefSgGen+CmpN/DefPlGen+CmpN/SgNomLeft+CmpN/SgGenLeft+CmpN/PlGenLeft+N+Cmp/SgNom:%>   R                   ;
      +CmpN/SgN+CmpN/DefSgGen+CmpN/DefPlGen+CmpN/SgNomLeft+CmpN/SgGenLeft+CmpN/PlGenLeft+N+Cmp/SgGen:%>a  R                   ;
      +CmpN/SgN+CmpN/DefSgGen+CmpN/DefPlGen+CmpN/SgNomLeft+CmpN/SgGenLeft+CmpN/PlGenLeft+N+Cmp/PlGen:%>ij R                   ;
                +CmpN/SgN+CmpN/DefSgGen+CmpN/DefPlGen+CmpN/SgNomLeft+CmpN/SgGenLeft+CmpN/PlGenLeft+N:%>   OTH-ODDCASE_Px_flag ;
 +CmpN/SgN+CmpN/DefSgGen+CmpN/DefPlGen+CmpN/SgNomLeft+CmpN/SgGenLeft+CmpN/PlGenLeft+N+Der4+Der/ahtes:»    AHTES               ;


LEXICON OADDÁM
         +N+Sg+Nom:%>   K           ;
      +N+Cmp/SgNom:%>   R           ; !no compounds for these, but reintroduced
      +N+Cmp/SgGen:%>a  R           ;
      +N+Cmp/PlGen:%>ij R           ;
                +N:%>   OTH-ODDCASE ;
 +N+Der4+Der/ahtes:»    AHTES       ;

LEXICON TJUOLLÁM  !+CmpN/SgN +CmpN/DefSgGen +CmpN/DefPlGen +CmpN/SgNomLeft +CmpN/SgGenLeft +CmpN/PlGenLeft
         +CmpN/SgN+CmpN/DefSgGen+CmpN/DefPlGen+CmpN/SgNomLeft+CmpN/SgGenLeft+CmpN/PlGenLeft+N+Sg+Nom:%>   K                   ;
      +CmpN/SgN+CmpN/DefSgGen+CmpN/DefPlGen+CmpN/SgNomLeft+CmpN/SgGenLeft+CmpN/PlGenLeft+N+Cmp/SgNom:%>   R                   ;
      +CmpN/SgN+CmpN/DefSgGen+CmpN/DefPlGen+CmpN/SgNomLeft+CmpN/SgGenLeft+CmpN/PlGenLeft+N+Cmp/SgGen:%>a  R                   ;
      +CmpN/SgN+CmpN/DefSgGen+CmpN/DefPlGen+CmpN/SgNomLeft+CmpN/SgGenLeft+CmpN/PlGenLeft+N+Cmp/PlGen:%>ij R                   ;
                +CmpN/SgN+CmpN/DefSgGen+CmpN/DefPlGen+CmpN/SgNomLeft+CmpN/SgGenLeft+CmpN/PlGenLeft+N:%>   OTH-ODDCASE_Px_flag ;
 +CmpN/SgN+CmpN/DefSgGen+CmpN/DefPlGen+CmpN/SgNomLeft+CmpN/SgGenLeft+CmpN/PlGenLeft+N+Der4+Der/ahtes:»    AHTES               ;

LEXICON N-TODO
+N+TODO+Use/-Spell:0 # ;
